【裁判字號】    97,上訴,2326
【裁判日期】    980113
【裁判案由】    偽造文書等
【裁判全文】
臺灣高等法院臺中分院刑事判決        97年度上訴字第2326號
上  訴  人
即  被  告  宇○○
                    （現在臺灣彰化監獄執行中）
            癸○○
                    （現在臺灣臺中監獄執行中）
上一人共同
選任辯護人  朱從龍律師
            林一哲律師
上  訴  人
即  被  告  丙○○
                    （現在臺灣臺中監獄臺中分監執行中）
            地○○
            辛○○
上列上訴人等因偽造文書等案件，不服臺灣南投地方法院97年度
訴字第294號中華民國97年6月25日、97年7月30日第一審判決（
起訴案號：臺灣南投地方法院檢察署96年度偵字第4986、5089、
5352號、97年度偵字第704號，移送併辦案號：臺灣南投地方法
院檢察署97年度偵字第1526、1748號，暨追加起訴），提起上訴
，本院判決如下：
    主  文
上訴駁回。
    事  實
一、宇○○於民國89年間，因恐嚇案件，經臺灣臺中地方法院以
    88年度易字第3752號判處有期徒刑八月，並經本院以89年度
    上訴字第464號判決上訴駁回確定；復於91年間因贓物案件
    ，經臺灣臺中地方法院以91年度易緝字第471號判處有期徒
    刑四月，並經本院以91年度上易字第1931號判決上訴駁回確
    定，上開二罪經臺灣臺中地方法院以92年度聲字第287號裁
    定定應執行有期徒刑11月確定，並於92年3月20日執行完畢
    。辛○○於89年間因，違反槍砲彈藥刀械管制條例案件，經
    本院以89年度上訴字第1682號判決判處有期徒刑一年二月，
    併科罰金新臺幣（下同）五萬元，並經最高法院以89年度臺
    上字第8025號判決上訴駁回確定，於91年7月2日縮短刑期假
    釋出監，付保護管束，於91年11月24日保護管束期滿未經撤
    銷假釋，以已執行論。詎宇○○、辛○○仍不知悔改，夥同
    癸○○、丙○○、地○○、陳少棠（經臺灣南投地方法院以
    94年度訴緝字第2962號判處應執行有期徒刑二年，現上訴於
    本院97年度上訴字第2962號審理中），及綽號「阿成」（譯
    音）之真實姓名年籍不詳之成年男子（下稱「阿成」）等人
    ，以二至四人不等為一組，分別為下列犯行：
  (一)宇○○與「阿成」，共同意圖為自己不法之所有，基於行使
    偽造特種文書、冒充公務員行使職權、詐欺取財之犯意聯絡
    ，先由宇○○於96年4月間某日，在臺中市○○路170號8樓
    之10號宇○○之居處，以電腦（未扣案）偽造刑警證1張，
    復由宇○○攜帶偽造之刑警證1張及其所有之無線電、手銬
    、作案目標筆記本、里民手冊、聯絡及工作計畫記事本，與
    該名綽號「阿成」之成年男子於96年4月24日11時許，一同
    前往南投縣埔里鎮蜈蚣1巷1號庚○○之住處，宇○○出示偽
    造之刑警證，向庚○○訛稱為警察而行使之（偽造及行使刑
    警證部分，足以生損害於警察機關對於警察身分管理之正確
    性，以下均同），並表示因查案需要，要求庚○○出示其存
    摺，而冒充警察行使職權。致庚○○陷於錯誤信以為真，遂
    依宇○○要求，將其所有臺灣郵政股份有限公司（下稱郵局
    ）帳號00000000000000號帳戶之存摺、印鑑交付予宇○○，
    得手後即行離去。而宇○○與「阿成」另共同意圖為自己不
    法之所有，基於詐欺取財、行使偽造私文書之犯意聯絡。於
    96年4月24日12時許，至南投縣埔里鎮之埔里郵局，由「阿
    成」於提款單上偽填庚○○之郵局帳號及提領金額新臺幣（
    下同）5萬7000元，並於提款單上盜蓋所詐得庚○○之印鑑
    而偽造提款單1張，隨即持向不知情之埔里郵局人員提領款
    項而行使之，致不知情之埔里郵局人員陷於錯誤，而交付現
    金5萬7000元（起訴書誤載為2萬5000元，應予更正），足生
    損害於庚○○及郵局對於存戶管理之正確性。
  (二)宇○○夥同癸○○、丙○○（癸○○與丙○○部分，經臺灣
    嘉義地方法院於97年5月19日，以97年度易字第113號判處罪
    刑在案，由原審法院另諭知公訴不受理），共同意圖為自己
    不法之所有，基於行使偽造特種文書、冒充公務員行使職權
    、竊盜之犯意聯絡。於96年5月28日10時許，由宇○○攜帶
    偽造之刑警證、無線電、手銬、作案目標筆記本、里民手冊
    、聯絡及工作計畫記事本，癸○○攜帶其所有社區電話聯絡
    簿、空白郵政存簿儲金提款單，並駕駛車牌號碼7835-PS號
    自小客車（登記車主為張淑華），搭載宇○○、丙○○一同
    前往嘉義縣民雄鄉雙福村雙福78之63號亥○○之住處。丙○○在外負責把風，宇○○與癸○○則進入亥○○住處，宇○○出示偽造之刑警證，向亥○○訛稱為警察而行使之，並表
    示因亥○○涉案，要求亥○○提供存摺、印章協助辦案，而
    冒充警察行使職權。亥○○不疑有他，遂依宇○○之要求，
    自衣櫃抽屜內拿出其郵局帳號00000000000000號帳戶之存摺
    、印章、現金、黃金項鍊及戒指供查驗後放回抽屜，癸○○
    藉機將亥○○支開，宇○○趁機竊取抽屜內之存摺、現金2
    萬元、黃金項鍊及戒指（共計重約2兩），並於空白提款單
    上盜蓋亥○○之印章，得手後即行離去。而宇○○、癸○○
    與丙○○另共同意圖為自己不法之所有，基於詐欺取財、行
    使偽造私文書之犯意聯絡。於96年5月28日11時許，至嘉義
    縣民雄鄉之民雄郵局，由丙○○於提款單上偽填亥○○之郵
    局帳號及不詳提領金額而偽造提款單1張，隨即持向民雄郵
    局人員提領款項而行使之，足生損害於亥○○，因民雄郵局
    人員發覺有異，而不准提領，詐領款項始未得逞。所竊得之
    財物，由宇○○、癸○○、丙○○朋分花用。
  (三)宇○○夥同癸○○、丙○○，共同意圖為自己不法之所有，
    基於行使偽造特種文書、冒充公務員行使職權、竊盜之犯意
    聯絡。於96年6月23日11時許，由宇○○攜帶偽造之刑警證
    、無線電、手銬、作案目標筆記本、里民手冊、聯絡及工作
    計畫記事本，癸○○攜帶社區電話聯絡簿並駕駛自小客車，
    搭載宇○○、丙○○一同前往臺中市○○區○○路248巷52
    弄1號酉○○、乙○夫婦之住處。由丙○○在外負責把風，
    宇○○與癸○○則進入酉○○、乙○之住處，宇○○出示偽
    造之刑警證，向乙○訛稱為警察而行使之，並表示因有嫌犯
    躲藏在其住處隔壁，要求出示證件查驗，而冒充警察行使職
    權。乙○遂依宇○○之要求，拿出戶口名簿供查驗後，宇○○見該戶口名簿袋內有2張金融卡（分別為乙○所有郵局帳
    號00000000000000號帳戶之金融卡，及酉○○所有郵局帳號
    00000000000000號帳戶之金融卡），即向乙○訛稱有嫌犯在
    提領其與其夫酉○○之郵局帳戶內存款，要求出示郵局存摺
    及證件查驗，並詢問金融卡密碼。乙○不疑有他，遂依宇○○要求，將裝有戶口名簿及2張金融卡之戶口名簿袋放在桌
    上，再去拿其夫妻二人所有之郵局帳戶存摺，而宇○○即趁
    機竊取戶口名簿袋內金融卡2張，之後乙○依宇○○之要求
    拿出郵局帳戶存摺供查驗，並告知提款密碼，宇○○與癸○○得手後即行離去。而宇○○、癸○○與丙○○另共同意圖
    為自己不法之所有，基於以不正方法由自動付款設備取財之
    犯意聯絡。於96年6月23日11時22至23分許，至臺中市之水
    湳郵局，由丙○○以乙○之郵局帳戶金融卡，插入提款機並
    輸入密碼之不正方法，使提款機之識別系統對真正持卡人之
    識別陷於錯誤，而提領二筆各為2萬元、1萬2000元之款項，
    共計3萬2000元；及以酉○○之郵局帳戶金融卡，插入提款
    機並輸入密碼之不正方法，使提款機之識別系統對真正持卡
    人之識別陷於錯誤，而提領二筆各為6萬元、4萬元之款項，
    共計10萬元。盜領所得之款項，由宇○○、癸○○、丙○○
    朋分花用。
  (四)宇○○夥同癸○○、丙○○，共同意圖為自己不法之所有，
    基於行使偽造特種文書、冒充公務員行使職權、詐欺取財之
    犯意聯絡。於96年6月23日9時50分許，由宇○○攜帶偽造之
    刑警證、無線電、手銬、作案目標筆記本、里民手冊、聯絡
    及工作計畫記事本，癸○○攜帶社區電話聯絡簿、空白郵政
    存簿儲金提款單，並駕駛自小客車，搭載宇○○、丙○○一
    同前往臺中縣太平市○○里○○路461巷88號宙○○之住處
    。由丙○○在外負責把風，宇○○與癸○○則進入宙○○住
    處內，宇○○出示偽造之刑警證，向宙○○訛稱為警察而行
    使之，並表示因宙○○涉及一件刑案，要求其出示證件查驗
    ，並詢問金融卡密碼，而冒充警察行使職權。致宙○○陷於
    錯誤信以為真，遂依宇○○要求，拿出其郵局帳號00000000
    000000號帳戶之存摺、支領憑證及退伍令，並在宇○○所提
    供之空白提款單上蓋章後，將上開物品均交付予宇○○，宇
    ○○與癸○○得手後即行離去。而宇○○、癸○○與丙○○
    另共同意圖為自己不法之所有，基於詐欺取財、行使偽造私
    文書之犯意聯絡。於96年6月23日10時22分許，至台中市○○路之台中英才郵局，由丙○○於提款單上偽填宙○○之郵
    局帳號及提領金額4萬5000元而偽造提款單1張，隨即持向不
    知情之郵局人員提領款項而行使之，致不知情之郵局人員陷
    於錯誤，而交付現金4萬5000元，足生損害於宙○○及郵局
    對於存戶管理之正確性。盜領所得之款項，由宇○○、癸○○、丙○○朋分花用。
  (五)宇○○夥同癸○○、丙○○，共同意圖為自己不法之所有，
    基於行使偽造特種文書、冒充公務員行使職權、竊盜之犯意
    聯絡。於96年7月5日12時20分許，由宇○○攜帶偽造之刑警
    證、無線電、手銬、作案目標筆記本、里民手冊、聯絡及工
    作計畫記事本，癸○○攜帶社區電話聯絡簿、空白郵政存簿
    儲金提款單，並駕駛自小客車，搭載宇○○、丙○○一同前
    往南投縣埔里鎮○○里○○○街32號左有恆之住處。由丙○○在外負責把風，宇○○與癸○○則進入左有恆住處內，宇
    ○○出示偽造之刑警證，向左有恆訛稱為警察而行使之，並
    表示因左有恆之帳戶遭人盜領，要求左有恆出示存摺查驗，
    並詢問金融卡密碼，而冒充警察行使職權。左有恆不疑有他
    ，遂依宇○○要求，自抽屜內拿出其郵局帳號000000000000
    00號帳戶之存摺、印鑑供查驗，並告知密碼後放回，癸○○
    藉機將左有恆支開，宇○○趁機竊取抽屜內之存摺、印鑑、
    金飾5兩，得手後即行離去。而宇○○、癸○○與丙○○另
    共同意圖為自己不法之所有，基於詐欺取財、行使偽造私文
    書之犯意聯絡。於96年7月5日12時42分許，至南投縣埔里鎮
    之埔里郵局，由丙○○於提款單上偽填左有恆之郵局帳號及
    提領金額5萬元，並於提款單上盜蓋所竊得左有恆之印鑑而
    偽造提款單一張，隨即持向不知情之埔里郵局人員提領款項
    而行使之，致不知情之埔里郵局人員陷於錯誤，而交付現金
    5萬元，足生損害於左有恆及郵局對於存戶管理之正確性。
    所竊得之財物及盜領所得之款項，由宇○○、癸○○、丙○○朋分花用。
  (六)宇○○夥同癸○○與丙○○，共同意圖為自己不法之所有，
    基於行使偽造特種文書、冒充公務員行使職權、竊盜之犯意
    聯絡。於96年7月6日10時40分許，由宇○○攜帶偽造之刑警
    證、無線電、手銬、作案目標筆記本、里民手冊、聯絡及工
    作計畫記事本、牛皮紙袋，癸○○攜帶社區電話聯絡簿、空
    白郵政存簿儲金提款單，並駕駛自小客車，搭載宇○○、丙○○一同前往嘉義縣太保市太保里太保38之5號未○○之住
    處。由丙○○在外負責把風，宇○○與癸○○則進入未○○
    住處內，宇○○出示偽造之刑警證，向未○○訛稱為警察而
    行使之，並表示因查案需要，要求其出示郵局存摺，而冒充
    警察行使職權。未○○不疑有他，遂依宇○○要求，拿出其
    郵局帳號00000000000000號帳戶之存摺、現金1萬5000元、
    已蓋妥未○○印鑑之空白提款單、臺灣銀行太保分行定期存
    款單（嗣經止付），均交付予宇○○，宇○○即以牛皮紙袋
    封存後，由癸○○將未○○支開，宇○○趁機另以預先備妥
    之相同牛皮紙袋掉包，以此方式竊得置於牛皮紙袋內之財物
    ，得手後即行離去。而宇○○、癸○○與丙○○另共同意圖
    為自己不法之所有，基於詐欺取財、行使偽造私文書之犯意
    聯絡。於96年7月6日稍晚某時，至嘉義縣太保市之太保郵局
    ，由丙○○於提款單上偽填未○○之郵局帳號及提領金額2
    萬5000元而偽造提款單1張，隨即持向不知情之太保郵局人
    員提領款項而行使之，致不知情之太保郵局人員陷於錯誤，
    而交付現金2萬5000元，足生損害於未○○及郵局對於存戶
    管理之正確性。所竊得之財物及盜領所得之款項，由宇○○
    、癸○○、丙○○朋分花用。
  (七)宇○○夥同癸○○與丙○○，共同意圖為自己不法之所有，
    基於行使偽造特種文書、冒充公務員行使職權、竊盜之犯意
    聯絡。於96年7月20日14時許，由宇○○攜帶偽造之刑警證
    、無線電、手銬、作案目標筆記本、里民手冊、聯絡及工作
    計畫記事本，癸○○攜帶社區電話聯絡簿並駕駛自小客車，
    搭載宇○○、丙○○一同前往至臺中市○○區○街2巷63之8
    號子○○之住處。由丙○○在外負責把風，宇○○及癸○○
    則進入子○○住處內，宇○○持偽造之刑警證，向子○○訛
    稱為警察而行使之，並表示因辦案所需，要求子○○出示存
    摺查驗，而冒充警察行使職權。子○○不疑有他，遂依宇○○要求，自抽屜內拿出其存摺供查後放回，宇○○藉機竊取
    抽屜內之現金40萬元、郵局及第五信用合作社存摺各1本，
    得手後即行離去。所竊得之財物，由宇○○、癸○○、丙○○朋分花用。
  (八)宇○○夥同癸○○與丙○○，共同意圖為自己不法之所有，
    基於行使偽造特種文書、冒充公務員行使職權、竊盜之犯意
    聯絡。於96年7月25日11時30分許，由宇○○攜帶偽造之刑
    警證、無線電、手銬、作案目標筆記本、里民手冊、聯絡及
    工作計畫記事本、牛皮紙袋，癸○○攜帶社區電話聯絡簿、
    空白郵政存簿儲金提款單，並駕駛自小客車，搭載宇○○、
    丙○○一同前往嘉義縣中埔鄉和美村中山新村244號黃○○
    之住處。由丙○○在外負責把風，宇○○與癸○○則進入黃
    ○○住處內，宇○○出示偽造之刑警證，向黃○○訛稱為警
    察而行使之，並表示因黃○○之帳戶涉及刑案，要求其出示
    存摺、印章，而冒充警察行使職權。黃○○不疑有他，遂依
    宇○○要求，拿出其臺灣銀行嘉義分行帳號000000000000號
    帳戶之存摺、印章、現金8000元，均交付予宇○○，宇○○
    即以牛皮紙袋封存，並趁機另以預先備妥之相同牛皮紙袋掉
    包，以此方式竊得置於牛皮紙袋內之財物，得手後即行離去
    。而宇○○、癸○○與丙○○另共同意圖為自己不法之所有
    ，基於詐欺取財、行使偽造私文書之犯意聯絡。於96年7月2
    5日稍晚某時至嘉義市之臺灣銀行嘉義分行，由丙○○接續
    於2張取款憑條上，均偽填黃○○之臺灣銀行嘉義分行帳號
    及提領金額各為4萬2000元、2萬7000元，並於取款憑條上均
    盜蓋所竊得黃○○之印章而偽造取款憑條2張，隨即持向不
    知情之臺灣銀行嘉義分行人員提領款項而行使之，致不知情
    之臺灣銀行嘉義分行人員陷於錯誤，而交付現金各4萬2000
    元、2萬7000元，共計6萬9000元，足生損害於黃○○及臺灣
    銀行對於存戶管理之正確性。所竊得之財物及盜領所得之款
    項，由宇○○、癸○○、丙○○朋分花用。
  (九)宇○○夥同癸○○、丙○○與辛○○，共同意圖為自己不法
    之所有，基於行使偽造特種文書、冒充公務員行使職權、竊
    盜之犯意聯絡。於96年7月31日13時20分許，由宇○○攜帶
    偽造之刑警證、無線電、手銬、作案目標筆記本、里民手冊
    、聯絡及工作計畫記事本、牛皮紙袋，辛○○攜帶其所有相
    片護貝套用證件，癸○○攜帶社區電話聯絡簿、空白郵政存
    簿儲金提款單，並駕駛自小客車，搭載宇○○、丙○○、辛○○一同前往臺南縣善化鄉牛庄里145之3號玄○○之住處，
    由丙○○與辛○○在負責外把風，宇○○與癸○○則進入玄
    ○○住處內，宇○○出示偽造之刑警證，向玄○○訛稱為警
    察而行使之，並表示因玄○○之帳戶被盜領，要求出示存摺
    、印章以配合辦案，而冒充警察行使職權。玄○○不疑有他
    ，遂依宇○○要求，拿出其郵局帳號00000000000000號帳戶
    之存摺、印鑑交付予宇○○，宇○○即以牛皮紙袋封存，並
    趁機另以預先備妥之相同牛皮紙袋掉包，以此方式竊得置於
    牛皮紙袋內之物品，得手後即行離去。而宇○○、癸○○、
    丙○○與辛○○另共同意圖為自己不法之所有，基於詐欺取
    財、行使偽造私文書之犯意聯絡。於96年7月31日14時22分
    許至臺南縣善化鎮○○○路郵局，由丙○○接續於2張提款
    單上均偽填玄○○之郵局帳號及提領金額各為26萬元、7萬
    5000元，並於提款單上均盜蓋所竊得玄○○之印鑑而偽造提
    款單2張，隨即持向不知情之中山路郵局人員提領款項而行
    使之，致不知情之中山路郵局人員陷於錯誤，而交付現金各
    26萬元、7萬5000元，共計33萬5000元（起訴書誤載為30萬
    元，應予更正），足生損害於玄○○及郵局對於存戶管理之
    正確性。盜領所得之款項，由宇○○、癸○○、丙○○、辛○○朋分花用。
  (十)宇○○夥同癸○○、丙○○與辛○○，共同意圖為自己不法
    之所有，基於行使偽造特種文書、冒充公務員行使職權、竊
    盜之犯意聯絡。於96年8月1日11時，由宇○○攜帶偽造之刑
    警證、無線電、手銬、作案目標筆記本、里民手冊、聯絡及
    工作計畫記事本，辛○○攜帶其所有相片護貝套用證件，癸○○攜帶社區電話聯絡簿、空白郵政存簿儲金提款單，並駕
    駛自小客車，搭載宇○○、丙○○、辛○○一同前往高雄縣
    旗山鎮富興巷5號Ａ○○之住處。由丙○○在外把風，宇○○、癸○○、辛○○則進入Ａ○○住處內，宇○○出示偽造
    之刑警證，向Ａ○○訛稱為警察而行使之，並表示因辦案所
    需，要求Ａ○○出示存摺查驗，並詢問金融卡密碼，而冒充
    警察行使職權。Ａ○○不疑有他，遂依宇○○要求，拿出其
    郵局帳號00000000000000號帳戶之存摺、印鑑供查驗，並告
    知密碼後放回抽屜，癸○○與辛○○藉機支開Ａ○○，宇○○趁機竊取抽屜內之存摺、印鑑及現金50萬元，得手後即行
    離去。而宇○○、癸○○、丙○○與辛○○另共同意圖為自
    己不法之所有，基於詐欺取財、行使偽造私文書之犯意聯絡
    。於96年8月1日稍晚某至郵局，由丙○○於提款單上偽填Ａ
    ○○之郵局帳號及不詳提領金額，並於提款單上盜蓋所竊得
    Ａ○○之印鑑而偽造提款單1張，足以生損害於Ａ○○，隨
    即持向郵局人員提領款項而行使之，因郵局人員發覺有異，
    而不准予提領，詐領款項始未得逞。而所竊得之財物，由宇
    ○○、癸○○、丙○○、辛○○朋分花用。
  (十一)宇○○夥同癸○○、丙○○與辛○○，共同意圖為自己不法
    之所有，基於行使偽造特種文書、冒充公務員行使職權、詐
    欺取財之犯意聯絡。於96年8月10日12時，由宇○○攜帶偽
    造之刑警證、無線電、手銬、作案目標筆記本、里民手冊、
    聯絡及工作計畫記事本，辛○○攜帶相片護貝套用證件，癸○○攜帶社區電話聯絡簿、空白郵政存簿儲金提款單，並駕
    駛自小客車，搭載宇○○、丙○○、辛○○一同前往苗栗縣
    卓蘭鎮老庄里73號午○○○之住處。由丙○○與癸○○在外
    負責把風，宇○○與辛○○則進入午○○○住處，宇○○出
    示偽造之刑警證，向午○○○訛稱為警察而行使之，並表示
    為防範詐騙集團詐騙，要求其交付存摺、印鑑及密碼，而冒
    充警察行使職權。午○○○信以為真而陷於錯誤，遂依宇○○要求，拿出其卓蘭農會帳號00000000000000號帳戶、其夫
    巳○○之卓蘭農會帳號00000000000000號帳戶及郵局帳號00
    000000000000號帳戶之存摺、印鑑，均交付予宇○○，宇○○等人得手後即行離去。而宇○○、癸○○、丙○○與辛○○另共同意圖為自己不法之所有，基於詐欺取財、行使偽造
    私文書之犯意聯絡。先於96年8月10日13時許，至苗栗縣卓
    蘭鎮之卓蘭郵局，由丙○○於提款單上偽填巳○○之郵局帳
    號及提領金額21萬元，並於提款單上盜蓋所詐得巳○○之印
    鑑而偽造提款單1張，隨即持向不知情之郵局人員提領款項
    而行使之，致不知情之郵局人員陷於錯誤，而交付現金21萬
    元。並於96年8月10日13時13至15分許，至苗栗縣卓蘭鎮之
    卓蘭鎮農會，接續由丙○○於取款憑條上偽填巳○○之卓蘭
    鎮農會帳號及提領金額8萬元，並於取款憑條上盜蓋所詐得
    巳○○之印鑑而偽造取款憑條1張，隨即持向不知情之卓蘭
    鎮農會人員提領款項而行使之，致不知情之卓蘭鎮農會人員
    陷於錯誤，而交付現金8萬元。並由癸○○於支出傳票上偽
    填午○○○之卓蘭鎮農會帳號及提領金額5萬5000元，於支
    出傳票上盜蓋所詐得午○○○之印鑑而偽造支出傳票1張，
    隨即持向不知情之卓蘭鎮農會人員提領款項而行使之，致不
    知情之卓蘭鎮農會人員陷於錯誤，而交付現金5萬5000元，
    足生損害於午○○○、巳○○及郵局、卓蘭鎮農會對於存戶
    管理之正確性。盜領所得款項，由宇○○、癸○○、丙○○
    、辛○○朋分花用。
  (十二)宇○○夥同癸○○、丙○○與辛○○，共同意圖為自己不法
    之所有，基於行使偽造特種文書、冒充公務員行使職權、竊
    盜之犯意聯絡。於96年8月24日12時（原判決誤載為96年7月
    31日12時20，應予更正）許，由宇○○攜帶偽造之刑警證、
    無線電、手銬、作案目標筆記本、里民手冊、聯絡及工作計
    畫記事本、牛皮紙袋，辛○○攜帶相片護貝套用證件，癸○○攜帶社區電話聯絡簿、空白郵政存簿儲金提款單，並駕駛
    自小客車，搭載宇○○、丙○○、辛○○一同前往新竹市○○路43巷2弄1號天○○之住處。由丙○○在外負責把風，宇
    ○○、癸○○與辛○○則進入天○○住處內，宇○○出示偽
    造之刑警證，向天○○訛稱為警察而行使之，並表示因天○○之存款遭人盜領，要求天○○出示存摺、印章查驗，並詢
    問金融卡密碼，而冒充警察行使職權。天○○不疑有他，遂
    依宇○○要求，拿出其郵局帳號00000000000000號帳戶、新
    竹市農會帳號00000000000000號帳戶之存摺、印鑑供查驗，
    並告知密碼後，宇○○即以牛皮紙袋封存，並趁機另以預先
    備妥之相同牛皮紙袋掉包，以此方式竊得置於牛皮紙袋內之
    物品，得手後即行離去。而宇○○、癸○○、丙○○與辛○○另共同意圖為自己不法之所有，另基於詐欺取財、行使偽
    造私文書之犯意聯絡，先於96年8月24日稍後某時，在不詳
    地點，由丙○○於提款單上偽填天○○之郵局帳號及提領金
    額各12萬元、15萬元、12萬5000元、12萬元、13萬元，並於
    提款單上盜蓋所竊得天○○之印鑑而偽造提款單五張，及於
    存摺取款憑條上偽填天○○之新竹市農會帳號及提領金額16
    萬元，並於取款憑條上盜蓋所竊得天○○之印鑑而偽造取款
    憑條1張，復於96年8月24日13時48分至15時許，由癸○○與
    辛○○持偽造提款單及取款憑條，先後至新竹市○○○街郵
    局、樹林頭郵局、西門郵局及新竹市農會樹林頭分部，分別
    向不知情之郵局、農會人員提領款項而行使之行使，致不知
    情之郵局、農會人員陷於錯誤，而分別交付現金16萬元（起
    訴書誤載為6萬元，應予更正）、12萬元、15萬元、12萬500
    0元（起訴書誤載為2萬5000元，應予更正）、12萬元、13萬
    元，足生損害於天○○及郵局、新竹市農會對於存戶管理之
    正確性。盜領所得之款項，由宇○○、癸○○、丙○○、辛○○朋分花用。
  (十三)宇○○夥同癸○○、辛○○、陳少棠，共同意圖為自己不法
    之所有，基於行使偽造特種文書、冒充公務員行使職權、詐
    欺取財之犯意聯絡。於96年9月5日12時許（起訴書誤載為96
    年8月1日11時5分許，應予更正），由宇○○攜帶偽造之刑
    警證、無線電、手銬、作案目標筆記本、里民手冊、聯絡及
    工作計畫記事本，辛○○攜帶相片護貝套用證件，及癸○○
    攜帶社區電話聯絡簿並駕駛自小客車，搭載宇○○、辛○○
    、陳少棠一同前往臺中縣沙鹿鎮○○路100巷3號丁○○之住
    處。由陳少棠在外負責把風，宇○○、癸○○與辛○○則進
    入丁○○住處內，由宇○○出示偽造之刑警證，向丁○○訛
    稱為警察而行使之，並表示因辦案所需，要求丁○○拿出身
    上所有物品以供查驗，而冒充警察行使職權。致丁○○陷於
    錯誤信以為真，遂依宇○○要求，將其身上所攜帶現金9000
    元交付予宇○○，宇○○復要求丁○○偕同至樓上，並趁丁○○行動不便之機，迅速下樓後即行逃逸。所得款項，由宇
    ○○、癸○○、辛○○、陳少棠朋分花用。
  (十四)宇○○夥同癸○○、辛○○、陳少棠，共同意圖為自己不法
    之所有，基於冒充公務員行使職權、詐欺取財之犯意聯絡，
    於96年9月5日10時許，由宇○○攜帶無線電、手銬、作案目
    標筆記本、里民手冊、聯絡及工作計畫記事本，辛○○攜帶
    相片護貝套用證件，癸○○攜帶社區電話聯絡簿、空白郵政
    存簿儲金提款單，並駕駛自小客車，搭載宇○○、辛○○、
    陳少棠一同前往臺中縣龍井鄉○○路○段150巷150號3樓丑
    ○之住處。由陳少棠在外負責把風，宇○○、癸○○與辛○○則進入丑○住處內，宇○○向丑○訛稱為警察，要求丑○
    出示存摺、印章查驗，而冒充警察行使職權。致丑○陷於錯
    誤信以為真，遂依宇○○要求，拿出其郵局帳號0000000000
    0000號帳戶之存摺、印鑑交付予宇○○，宇○○等人得手後
    即行離去。而宇○○、癸○○、辛○○與陳少棠另共同意圖
    為自己不法之所有，基於詐欺取財、行使偽造私文書之犯意
    聯絡。於96年9月5日11時31分許，至臺中縣大肚鄉之大肚鄉
    郵局，由陳少棠於提款單上偽填丑○之郵局帳號及提領金額
    4萬8000元，並於提款單上盜蓋所詐得丑○之印章而偽造提
    款單1張，隨即持向不知情之大肚鄉郵局人員提領款項而行
    使之，致不知情之郵局人員陷於錯誤，而交付現金4萬8000
    元，足生損害於宙○○及郵局對於存戶管理之正確性。盜領
    所得之款項，由宇○○、癸○○、辛○○、陳少棠朋分花用
    。
  (十五)宇○○夥同癸○○，共同意圖為自己不法之所有，基於行使
    偽造特種文書、冒充公務員行使職權、竊盜之犯意聯絡。於
    96年9月21日上午不詳時間，由宇○○攜帶偽造之刑警證、
    無線電、手銬、作案目標筆記本、里民手冊、聯絡及工作計
    畫記事本，癸○○攜帶社區電話聯絡簿、空白郵政存簿儲金
    提款單，並駕駛自小客車，搭載宇○○一同至南投縣南投市
    ○○里○○路151巷25弄9號壬○○之住處，宇○○出示偽造
    之刑警證，向壬○○訛稱為便衣刑警而行使之，並表示正在
    緝捕通緝犯，要求壬○○提供其戶口名簿、存摺檢查，而冒
    充警察行使職權。壬○○不疑有他，遂依宇○○要求，由置
    物箱取出戶口名簿及其郵局帳號00000000000000號帳戶之存
    摺供查後放回置物箱內，宇○○再要求壬○○帶同至3樓查
    緝，並以檢查存摺為由要求壬○○提供郵局帳戶密碼，再以
    要到2樓捕拿通緝犯為由，要求壬○○待在3樓不許動，再趁
    機竊取置物箱內壬○○所有郵局帳戶之存摺1本、其妻封邱
    錦雲所有郵局帳號00000000000000號帳戶之存摺1本、印章2
    枚、現金3萬元及金項鍊2條（共計重約1兩），得手後即行
    離去。宇○○與癸○○另共同意圖為自己不法之所有，基於
    詐欺取財、行使偽造私文書之犯意聯絡。於96年9月21日12
    時14分許，至南投市○○○街郵局，由癸○○在提款單上偽
    填壬○○所有郵局帳戶之帳號及提領金額各為12萬元、18
    萬元、13萬元，並於提款單上盜蓋所竊得壬○○之印章而偽
    造提款單三張，隨即持向不知情之中山街郵局人員提領款項
    而行使之，致不知情之郵局人員陷於錯誤，而分別交付現金
    12萬元、18萬元、13萬元，共計43萬元。並於96年9月21日
    13時12分許，至南投市之南崗郵局，由癸○○在提款單上偽
    填封邱錦雲所有郵局帳戶之帳號及提領金額3萬元，並於提
    款單上盜蓋所竊得封邱錦雲之印章而偽造提款單1張，隨即
    持向不知情之南崗郵局人員提領款項而行使之，致不知情之
    郵局人員陷於錯誤，而交付現金3萬元，足生損害於壬○○
    、封邱錦雲及郵局對於存戶管理之正確性。所竊得財物及盜
    領所得之款項，由宇○○、癸○○朋分花用。
  (十六)宇○○夥同癸○○、辛○○、陳少棠，共同意圖為自己不法
    之所有，基於行使偽造特種文書、冒充公務員行使職權、竊
    盜之犯意聯絡。於96年10月15日11時30分許，由宇○○攜帶
    偽造之刑警證、無線電、手銬、作案目標筆記本、里民手冊
    、聯絡及工作計畫記事本、牛皮紙袋，辛○○攜帶相片護貝
    套用證件，癸○○攜帶社區電話聯絡簿、空白郵政存簿儲金
    提款單，並駛自小客車，搭載宇○○、辛○○、陳少棠一同
    前往南投縣信義鄉地利村開信巷98號己○○之住處。由陳少
    棠在外負責把風，宇○○、癸○○與辛○○則進入己○○住
    處內，宇○○出示偽造之刑警證，向己○○訛稱為警察而行
    使之，並表示因水里鄉查獲金光黨詐騙案件，其中一名具榮
    民身份之成員脫逃，需清查附近地區之老榮民，要求己○○
    出示戶口名簿、存摺查驗，而冒充警察行使職權。己○○不
    疑有他，遂依宇○○要求，提出戶口名簿及其郵局帳號0000
    0000000000號帳戶之存摺、印鑑，均交付予宇○○，宇○○
    即以牛皮紙袋封存後，並趁機另以預先備妥之相同牛皮紙袋
    掉包，以此方式竊得置於牛皮紙袋內之物品，宇○○又向己○○謊稱需待清查完畢才能開啟牛皮紙袋，得手後即行離去
    。而宇○○、癸○○、辛○○、陳少棠另共同意圖為自己不
    法之所有，基於詐欺取財、行使偽造私文書之犯意聯絡。先
    於96年10月15日12時41分許，至南投縣水里鄉之水里郵局，
    由辛○○於提款單上偽填己○○之郵局帳號及提領金額12萬
    元，並於提款單上盜蓋所竊得己○○之印鑑而偽造提款單1
    張，隨即持向不知情之水里郵局人員提領款項而行使之，致
    不知情之水里郵局人員陷於錯誤，而交付現金12萬元。復於
    96年10月15日13時4分許，至南投縣水里鄉之北埔郵局，接
    續由陳少棠於提款單上偽填己○○之郵局帳號及提領金額30
    萬元，並於提款單上盜蓋所竊得己○○之印鑑而偽造提款單
    1張，隨即持向不知情之北埔郵局人員提領款項而行使之，
    致不知情之北埔郵局人員陷於錯誤，而交付現金30萬元。再
    於96年10月15日13時18分許，至南投縣集集鎮之集集郵局，
    接續由陳少棠於提款單上偽填己○○之郵局帳號及提領金額
    30萬元，並於提款單上盜蓋所竊得己○○之印鑑而偽造提款
    單1張，隨即持向不知情之集集郵局人員提領款項而行使之
    ，致不知情之集集郵局人員陷於錯誤，而交付現金30萬元，
    共計盜領款項72萬元，足生損害於己○○及郵局對於存戶管
    理之正確性。盜領所得之款項，由宇○○、癸○○、辛○○
    、陳少棠朋分花用。
  (十七)宇○○夥同癸○○、辛○○、陳少棠，共同意圖為自己不法
    之所有，基於行使偽造特種文書、冒充公務員行使職權、竊
    盜之犯意聯絡。於96年10月23日11時20分，由宇○○攜帶偽
    造之刑警證、無線電、手銬、作案目標筆記本、里民手冊、
    聯絡及工作計畫記事本，辛○○攜帶相片護貝套用證件，癸○○攜帶社區電話聯絡簿、空白郵政存簿儲金提款單，並駕
    駛自小客車，搭載宇○○、辛○○、陳少棠一同前往南投縣
    竹山鎮延祥里裕農新村36號戊○○之住處。由陳少棠在外負
    責把風，宇○○、癸○○、辛○○則入戊○○住處內，宇○○持偽造之刑警證，向戊○○訛稱為警察而行之，並表示因
    戊○○之存款遭人盜領，要求戊○○出示存摺查驗，並詢問
    金融卡密碼，而冒充警察行使職權。戊○○不疑有他，遂依
    宇○○要求，由置物箱內拿出其郵局帳號00000000000000號
    帳戶之存摺、印鑑供查驗，並告知密碼後放回置物箱內，宇
    ○○藉機竊取置物箱內之存摺、印鑑及金戒指3只（共計重
    約7錢），得手後即行離去。而宇○○、癸○○、辛○○、
    陳少棠另共同意圖為自己不法之所有，基於詐欺取財、行使
    偽造私文書之犯意聯絡。先於96年10月23日12時8分許，至
    南投縣竹山鎮之竹山郵局，由陳少棠於提款單上偽填戊○○
    之郵局帳號及提領金額15萬元，並於提款單上盜蓋所竊得戊○○之印鑑而偽造提款單1張，隨即持向不知情之竹山郵局
    人員提領款項而行使之，致不知情之竹山郵局人員陷於錯誤
    ，而交付現金15萬元。復於96年10月23日12時41分許，至南
    投市之三興郵局，接續由陳少棠於提款單上偽填戊○○之郵
    局帳號及提領金額19萬元，並於提款單上盜蓋所竊得戊○○
    之印鑑而偽造提款單1張，隨即持向不知情之三興郵局人員
    提領款項而行使之，致不知情之三興郵局人員陷於錯誤，而
    交付現金19萬元。再於96年10月23日12時54分許，至南投市
    之南崗郵局，接續由辛○○於提款單上偽填戊○○之郵局帳
    號及提領金額15萬元，並於提款單上盜蓋所竊得戊○○之印
    鑑而偽造提款單1張，隨即持向不知情之南崗郵局人員提領
    款項而行使之，致不知情之南崗郵局人員陷於錯誤，而交付
    現金15萬元，共計盜領款項49萬元，足生損害於戊○○及郵
    局對於存戶管理之正確性。所竊得之財物及盜領所得款項，
    由宇○○、癸○○、辛○○、陳少棠朋分花用。
  (十八)宇○○夥同癸○○、地○○，共同意圖為自己不法之所有，
    基於行使偽造特種文書、冒充公務員行使職權、詐欺取財、
    竊盜之犯意聯絡。於96年10月25日11時許，由宇○○攜帶偽
    造之刑警證、無線電、手銬、作案目標筆記本、里民手冊、
    聯絡及工作計畫記事本，癸○○攜帶社區電話聯絡簿、空白
    郵政存簿儲金提款單，並駕駛自小客車，搭載宇○○、地○○一同前往雲林縣林內鄉○○村○○路479巷8號甲○○之住
    處，由地○○在外負責把風，宇○○、癸○○則進入甲○○
    住處內，宇○○持偽造之刑警證，向甲○○訛稱為警察而行
    使之，並表示因查知有人欲竊取甲○○之財物，要求甲○○
    將身上財物藏放安全處所，並將存摺、印鑑交由其代為提款
    ，以暗中保護甲○○，而冒充警察行使職權。致甲○○信以
    為真陷於錯誤，遂依宇○○要求，將其所有郵局帳戶之存摺
    、印鑑交付宇○○，並將其將現金7100元、金項鍊一條、金
    戒指一只放置於紙盒內，藏在家中天花板上，宇○○藉機竊
    取現金、金飾，得手後即行離開。而宇○○、癸○○與地○○另共同意圖為自己不法之所有，基於詐欺取財、行使偽造
    私文書之犯意聯絡。於96年10月25日稍後某時至林內郵局，
    由地○○於提款單上偽填甲○○之郵局帳號及不詳提領金額
    ，並於提款單上盜蓋所詐得甲○○之印鑑而偽造提款單1張
    ，隨即持向郵局人員提領款項而行使之，足生損害於甲○○
    ，經郵局人員發覺有異而要求本人到場提款，宇○○、癸○○與地○○遂返回甲○○住處，要求甲○○陪同至郵局提款
    ，甲○○與渠等到達郵局後，郵局人員發覺有異而代為報警
    ，詐領款項始未得逞。而所竊得之財物，由宇○○、癸○○
    朋分花用。
  (十九)宇○○夥同癸○○、地○○，共同意圖為自己不法之所有，
    基於行使偽造特種文書、冒充公務員行使職權、竊盜之犯意
    聯絡。於96年10月25日13時許，由宇○○攜帶偽造之刑警證
    、無線電、手銬、作案目標筆記本、里民手冊、聯絡及工作
    計畫記事本，癸○○攜帶社區電話聯絡簿、空白郵政存簿儲
    金提款單，並駛自小客車，搭載宇○○、地○○一同前往南
    投縣竹山鎮中正新村22之16號寅○○之住處。由地○○在外
    負責把風，宇○○、癸○○則進入寅○○住處內，宇○○出
    示偽造之刑警證，向寅○○訛稱為警察而行使之，並表示因
    查獲歹徒盜領他人存款，要求寅○○拿出存摺、印鑑供查驗
    ，而冒充警察行使職權。寅○○不疑有他，遂依宇○○要求
    ，拿出其臺灣銀行帳號000000000000號帳戶之存摺1本、金
    融卡1張、印章2枚、黃金2.5兩、保存保險包單1本及臺灣企
    銀定存單、地契、房契、墓地權狀各1張供查驗，並告知密
    碼後放回原處，宇○○藉機竊取存摺、金融卡、印章、黃金
    、保存保險包單、定存單、地契、房契、墓地權狀，得手後
    即行離去。而宇○○、癸○○與地○○另共同意圖為自己不
    法之所有，基於詐欺取財、行使偽造私文書、以不正方法由
    自動付款設備取財之犯意聯絡。於96年10月25日13時45分許
    ，至南投市之臺灣銀行南投分行，由宇○○以金融卡插入提
    款機並輸入密碼之不正方法，使提款機之識別系統對真正持
    卡人之識別陷於錯誤，而提領四筆款項各為3萬元、3萬元、
    3萬元、1萬元，共計10萬元。並由地○○於取款憑條上偽填
    寅○○之臺灣銀行帳號及提領金額16萬元，並於取款憑條上
    盜蓋所竊得寅○○之印鑑而偽造取款憑條1張，隨即宇○○
    持之向不知情之臺灣銀行南投分行人員提領款項而行使之，
    致不知情之臺灣銀行南投分行人員陷於錯誤，而交付現金16
    萬元，足生損害於寅○○及臺灣銀行對於存戶管理之正確性
    ，所竊得之財物及盜領所得之款項，由宇○○、癸○○、地
    ○○朋分花用。
  (二十)宇○○夥同癸○○與辛○○，共同意圖為自己不法之所有，
    基於冒充公務員行使職權、竊盜之犯意聯絡。於96年10月29
    日13時30分許，由宇○○攜帶無線電、手銬、作案目標筆記
    本、里民手冊、聯絡及工作計畫記事本，辛○○攜帶相片護
    貝套用證件，癸○○攜帶社區電話聯絡簿並駕駛自小客車，
    搭載宇○○、辛○○一同前往苗栗縣竹南鎮頂埔里頂大埔10
    1號申○○之住處。由癸○○在外負責把風，宇○○與辛○○則進入申○○住處內，由宇○○向申○○訛稱為警察，並
    表因前來協助檢查郵局存摺、印章及現金放置地點是否安全
    ，要求申○○帶領檢查，而冒充警察行使職權。申○○不疑
    有他，遂依宇○○要求，帶領檢查其放置郵局存摺、印鑑之
    抽屜後，宇○○趁機竊取置於抽屜內之郵局存摺、印鑑、現
    金4萬6000元，得手後即行離去。所竊得之財物，由宇○○
    、癸○○、辛○○朋分花用。
  宇○○夥同癸○○、丙○○，共同意圖為自己不法之所有，
    基於冒充公務員行使職權、詐欺取財之犯意聯絡。於96年6
    月20日15時30分許，由宇○○攜帶無線電、手銬、作案目標
    筆記本、里民手冊、聯絡及工作計畫記事本，癸○○攜帶社
    區電話聯絡簿、空白郵政存簿儲金提款單，並駕駛自小客車，
    搭載宇○○、丙○○一同前往雲林縣斗六市○○路646巷19
    弄11號辰○○之住處。由丙○○在外負責把風，被告宇○○
    與癸○○則一同進入辰○○住處內，宇○○向辰○○訛稱為
    警察，並表示因查獲竊嫌，要求辰○○出示存摺、印章查驗
    ，而冒充警察行使職權。致辰○○信以為真陷於錯誤，遂依
    宇○○要求，拿出其郵局帳戶之存摺，並交付予宇○○，宇
    ○○復要求辰○○拿出印鑑，於空白之提款單上蓋章，得手
    後即行離去。而宇○○、癸○○、丙○○另共同意圖為自己
    不法之所有，基於詐欺取財、行使偽造私文書之犯意聯絡，
    於96年6月20日稍晚某時至雲林縣之不詳郵局，由丙○○於
    提款單上偽填辰○○之郵局帳號及不詳提領金額而偽造提款
    單1張，隨即持向郵局人員提領款項而行使之，足以生損害
    於辰○○，因郵局人員發覺有異，而不准其提領，詐領款項
    始未得逞。
  宇○○夥同癸○○、丙○○（癸○○與丙○○部分業經臺灣
    嘉義地方法院於97年5月19日以97年度易字第113號判決判刑
    在案，另諭知公訴不受理），共同意圖為自己不法之所有，
    基於行使偽造特種文書、冒充公務員行使職權、竊盜之犯意
    聯絡。於96年6月20日10時許，由宇○○攜帶偽造之刑警證
    、無線電、手銬、作案目標筆記本、里民手冊、聯絡及工作
    計畫記事本、牛皮紙袋，癸○○攜帶社區電話聯絡簿，並駕
    駛自小客車，搭載宇○○、丙○○一同前往嘉義縣民雄鄉福
    樂村埤角4號戌○○之住處。由丙○○在外負責把風，宇○○與癸○○則入戌○○住處，宇○○出示偽造之刑警證，向
    戌○○訛稱為警察而行使之，並表示因查獲詐騙集團，扣得
    偽造之存摺，要求戌○○將提出存摺、印鑑供查驗，而冒充
    警察行使職權。戌○○不疑有他，遂依宇○○要求，拿出其
    臺灣銀行帳戶存摺1本、印章1枚交予宇○○，宇○○即以牛
    皮紙袋封存，並趁機另以預先備妥之相同牛皮紙袋掉包，以
    此方式竊得置於牛皮紙袋內之物品，得手後即行離去，嗣因
    該帳戶內存款太少，而未予提領。
  癸○○明知自小客車之車牌兩面（車牌號碼7835-PS號）並
    未遺失，然唯恐其行為之事跡敗露，竟於96年10月29日後之
    某日，在不詳地點，拆除自小客車之車牌2面，並於96年11
    月13日18時20分許，向臺中市警察局第五分局文昌派出所員
    警謊稱自小客車之2面車牌遺失，報請警察局偵查不特定人
    竊盜、侵占遺失物罪嫌。嗣經警循線查悉上情。
二、嗣於96年11月15日，經警持臺灣南投地方法院檢察署檢察官
    所簽發拘票，至臺中市○○區○○路一段189號前拘提癸○○到案，並經癸○○同意於同日帶同警方至臺中市○○區○○路一段252號3樓之3癸○○之居所進行搜索，並當場扣得
    其所有黃色資料袋68個、空白郵政存簿儲金提款單228張、
    社區電話聯絡簿3本、汽車車牌2面（車牌號碼7835-PS）、
    手機2支（門號0000000000號、0000000000號）、三節棍1支
    、上衣3件、褲子1條、帽子1頂、眼鏡1副、休閒鞋1雙；另
    警方於同日前往臺中市○區○○路170號8樓之10宇○○之所
    欲拘提宇○○到案時，宇○○由後陽臺跳至同棟6樓平臺後
    逃逸，而警方於同棟6樓平臺扣得宇○○所丟棄之偽造刑警
    證1張、無線電2支、手銬1副、作案目標筆記本1本、里民手
    冊1本、黃色信封4個、行動電話1支（序號000000000000000
    號，含充電器）、一字起子1支、扳手1支。復於96年11月26
    日，經警持臺灣南投地方法院檢察署檢察官所簽發拘票，至
    臺中縣龍井鄉○○○路319巷25弄2號拘提宇○○拘到案，並
    於96年11月26日持臺灣南投地方法院所核發搜索票，至宇○○之居所進行搜索，並當場扣得其所有聯絡及工作計畫記事
    本1本。另於96年12月13日，經警持臺灣南投地方法院檢察
    署檢察官所簽發拘票，至臺中市○○路50號3樓之20拘提辛○○到案，並當場扣得相片護貝套用證件1件。而癸○○於
    警方尚未查悉犯罪嫌疑人時，主動向警方自首(三)至(十四)、(二十)、
    所示行為而接受裁判。又地○○於警方尚未查悉犯罪嫌疑
    人時，主動向警方自首(十八)、(十九)所示行為而接受裁判。
三、案經癸○○、地○○自首及南投縣政府警察局移送臺灣南投
    地方法院檢察署檢察官偵查起訴暨追加起訴，嘉義縣警察局
    民雄分局報請臺灣嘉義地方法院檢察署及台中市警察局第五
    分局報請臺灣臺中地方法院檢察署呈報臺灣高等法院檢察署
    核轉臺灣南投地方法院檢察署移送臺灣南投地方法院併案審
    理。
    理  由
壹、程序方面：
一、按被告以外之人於審判外之陳述，經當事人於審判程序同意
    作為證據，法院審酌該言詞陳述或書面陳述作成時之情況，
    認為適當者，亦得為證據；當事人、代理人或辯護人於法院
    調查證據時，知有第159條第1項不得為證據之情形，而未於
    言詞辯論終結前聲明異議，視為有前項之同意，刑事訴訟法
    第159條之5定有明文。查本件認定事實所引用之證據方法（
    包括證人之證述及文書等物證），被告宇○○、癸○○、丙○○、地○○、辛○○等五人，於本院準備程序中同意作為
    證據，且未於本院言詞辯論終結前聲明異議，揆諸前揭說明
    ，可認為同意作為證據，而本院審酌該等證人之證述及文書
    等物證作成時之情況，並無不宜做為證據之情事，自具有證
    據能力，而得採為證據，合先敘明。
二、上訴人即被告（以下稱被告）癸○○未指定犯人誣告部分，
    經檢察官於原審審判期日，當庭以言詞追加起訴，有原審審
    判筆錄在卷可稽，符合刑事訴訟法第265條規定：「於第一
    審辯論終結前，得就與本案相牽連之犯罪或本罪之誣告罪，
    追加起訴。追加起訴，得於審判期日以言詞為之。」之情形
    ，於法並無不合，併予敘明。
貳、認定犯罪事實所憑之證據及理由：
一、訊據被告宇○○於本院審理中，對於竊盜部分不認罪，偽造
    文書、詐欺部分認罪，惟辯稱：使用警察證件的部分並不是
    每件都有這個行為，剛開始的時候都是拿對講機；另我們並
    沒有竊盜的行為，我們是用行騙的云云。被告癸○○對於偽
    造文書、詐欺部分認罪，其他不認罪，另辯稱：一開始是宇
    ○○先進去，我是後面進去的，之前宇○○如何跟被害人說
    的我都不知道，有沒有拿刑警證件出來我都不知道，是宇○○拿對講機叫我進去我才進去的；另外本案中有4個案件是
    警察查獲的，其他都是我自首的云云。被告丙○○對於偽造
    文書、詐欺部分認罪，其他部分不認罪，惟辯稱：我承認我
    有在外面的車上把風、以及前往領錢而已，宇○○進去的時
    候有沒有拿警察證件出來的過程我都不知道，宇○○要進去
    騙錢的時候有跟我說，我在外面把風及負責領錢云云。被告
    地○○矢口否認有上開犯行，辯稱：我有跟他們去沒錯，但
    他們只是叫我跟他們出去而已，出去做什麼沒有跟我說，事
    情發生以後我才知道，我完全不知道他們要做什麼。我只有
    去二次，這二次去的情形都是叫我在車上等，之後帶我去郵
    局，叫我下去領錢，第18件沒有領到錢，第19件有領到錢。
    領錢的時候宇○○沒有跟我說為什麼要領錢，宇○○拿給我
    請我幫他領，我有看到領錢的名字不是宇○○的名字，有問
    宇○○，宇○○說那是要兌現支票用的云云。被告辛○○對
    於竊盜部分不認罪，其他部分認罪，惟辯稱：詐欺的部分是
    宇○○先進去，之後才用對講機通知我們，我也沒有拿證件
    ，我認為我沒有偽造文書，詐欺的部分我承認有，竊盜我也
    沒有做云云。惟查：
  (一)犯罪事實(一)部分：
  1.被告宇○○於原審審理時中，對於上開犯行坦承不諱，核與
    被害人庚○○於警詢指述情節大致相符，並有郵政存簿儲金
    提款單影本一件在卷可稽（見南投縣政府警察局投警刑偵三
    字第0970004280號刑案偵查卷【下稱警卷】(一)第189頁），
    及扣案之偽造刑警證1張、無線電2支、手銬1副、作案目標
    筆記本1本、里民手冊1本、聯絡及工作計畫記事本1本，可
    資佐證，足徵被告宇○○之自白應與事實相符。被告宇○○
    此部分之犯行，應堪認定。至檢察官起訴書將被告宇○○盜
    領被害人郵局帳戶存款金額誤載為2萬5000元，應予更正。
  2.另檢察官起訴記載被告癸○○、丙○○與被告宇○○共同涉
    犯上開犯行部分，業經原審認定並無證據證明被告癸○○、
    丙○○有參與此部分犯行，判決該二被告無罪，檢察官並未
    上訴，此部分已告確定，茲不再贅述。
  (二)犯罪事實(二)部分：
  1.證人即被害人亥○○於96年12月5日警詢時證稱：我於96年5
    月28日10時許，在嘉義縣民雄鄉雙福村雙福78之63號住處，
    遭有二名歹徒竊盜及詐騙，歹徒拿出警察服務證騙我說係警
    察，並說我有犯罪，要進入我家搜索證據，隨後一名歹徒帶
    我到樓上，我打開衣櫥抽屜拿出現金及黃金項鍊、戒指給他
    看，他就帶我下樓，另一名男歹徒就上到我家2樓房間內，
    之後我才發現失竊現金2萬元及黃金項鍊及戒指共約重2兩，
    損失金額共約5萬元，他們還拿走我民雄郵局存摺（帳號000
    00000000000號），到民雄郵局盜領，但沒有成功。（你民
    雄郵局帳號內存款是否有短少？）經我向民雄郵局查詢得知
    ，有二名男子要去提領我存款，郵局人員要該二名男子出示
    證件，因該二名男子不敢出示證件，所以沒有盜領成功。（
    據犯嫌癸○○稱其與宇○○進入你住處說他們係警察，宇○○有拿偽造警察證件給你看，他們騙你涉嫌案件要看你的存
    摺及印章，然後宇○○帶你到2樓搜索，他在1樓看管你太太
    ，宇○○後來帶你到樓下。他們再以準備好存款條趁你不注
    意時蓋好印章，然後再到民雄郵局提領現金，但未成功？另
    一人綽號「阿文」男子在車上把風，是否屬實？）屬實，但
    他們叫我不要出門，我沒有看到他們的車子，所以不知道是
    不是有人在車上把風等語（見警卷(一)第193至195頁）。
  2.被告宇○○於96年12月31日警詢時供稱：（警方提示被害人
    亥○○於96年5月28日被詐騙存摺、印章並竊盜2萬元、黃金
    項鍊、戒指等物品，是否你所為？與何人共同犯案？如何分
    工？如何分贓？）有，同案共犯有癸○○、丙○○，由我和
    癸○○進入屋內行騙，丙○○負責把風及提款，因郵局要求
    本人提領，故未領到現金，但在屋內竊得現金2萬元，另金
    飾2兩拿至臺中市一家金飾店變現得款四、5萬元，均分四份
    ，其中癸○○與丙○○各得一份，我分得一份，另一份為公
    費由我保管等語（見警卷(一)第172頁）。證人即被告宇○○
    於96年12月25日偵查中具結證稱：（96年5月28日詐騙亥○○部分，何人參與，如何分工？）我必須看人、看照片才想
    得起來。我、丙○○、癸○○一起去，分工方式都是由我出
    面說我係警察，有時癸○○陪我一起進去，丙○○都是負責
    領錢，有時若有看到金子或重要東西，我就會連同存摺、印
    章一起以牛皮紙袋一起封起來，我係見機行事，能騙就用騙
    ，有機會偷就用偷的等語（見96年度偵字第4986號偵查卷第
    218頁）。證人宇○○於97年5月7日原審審理時具結證稱：
    （你們進入被害人家中的犯罪手法是否事先討論好？）是，
    是事先有分工。（作案前事先的分工，內容如何？）固定二
    或三個人進去，一人在外把風，如果要去領錢的話，由把風
    的人去領錢，因為被害人沒有看到把風的人，所以由把風的
    人去領錢，縱有監視錄影器其也無法指認。（分工是由誰決
    定工作內容？）我。（如由把風的人負責領錢，是否由把風
    的人寫提款單？）是。（在檢察官起訴的案件中，你們進入
    被害人屋內趁機竊取東西，該部分是否會事先談好分工？）
    把風的人事先不知道，偷東西的事情，都是騙的，例如在現
    場有發現現金，會將被害人支開再下手拿取，我認為那也是
    用騙的方式取得財物。（你們在現場用將被害人支開，拿取
    金飾或現金，事後是否會讓把風的人知道你們作案的手法？
    ）他們有時候會問，有時候不會問，因為他們不用去提款機
    或銀行領錢，又可以有分到錢，但是我不知道他們是否知道
    等語（見原審97年5月7日審判筆錄）。
  3.被告癸○○於96年12月3日警詢時供稱：（你於96年5月28日
    10時許是否有到嘉義縣民雄鄉雙福村雙福78之63號向一位亥
    ○○老先先竊盜金錢及詐騙郵局存摺？）有，但金錢係宇○○偷的。（何人提供作案目標資料？）係以問路方式臨時作
    案的，係宇○○提議作案。（當時你與何人共同犯案？如何
    竊盜及詐騙？如何分工？）我與宇○○進入亥○○住處說係
    警察，宇○○拿出偽造警察證件給被害人看，騙他們有涉嫌
    案件，要他們的存摺及印章，然後宇○○帶他們到2樓搜索
    ，我在1樓看管他太太，宇○○後來帶亥○○下樓，再以準
    備好存款條趁亥○○不注意時蓋好印章，然後再到民雄郵局
    提領現金。我與宇○○進入亥○○家，另一人綽號「阿文」
    在車上把風。（當時何人竊取亥○○住處2樓房間內，衣櫥
    抽屜現金？）係宇○○竊取的，他沒有分給我，所以我不知
    道多少錢。（當時你們駕駛何車輛前往作案？）駕駛車牌號
    碼7835-PS自小客車。（有無到郵局盜領？）有到民雄郵局
    要盜領，但郵局人員稱要登記證件，所以沒有盜領成功。（
    當時何人進到民雄郵局盜領？）96年5月28日11時40分許由
    綽號「阿文」進到民雄郵局盜領，但沒有盜領成功。（亥○○之郵局存摺現在何處？）當時被郵局人員收回去。（96年
    5月28日11時2分至12時11分，你們是否使用1支行動電話000
    0000000號撥打亥○○家中電話？）有打電話至亥○○家讓
    他無法報案，但我不知道行動電話號碼。（該行動電話0000
    000000號係由何人撥打？係何人所有？）宇○○撥打，係宇
    ○○所有等語（見96年度偵字第4986號偵查卷第86至87頁）
    。
  4.被告丙○○於96年12月13日警詢時供稱：（你何時開始參與
    詐騙集團？係何人為首？共有多少人？）我於96年4、5月份
    左右開始加入，由宇○○為首，聽他指揮，就我所知有我、
    宇○○、癸○○、辛○○等人。（你如何詐騙老榮民金錢？
    如何分工？）都三至四人一組犯案，由宇○○分配並指示，
    宇○○開車選定行騙地點，到達現場後，各司其工作，均由
    我至郵局臨櫃領錢。（警方提示追緝宇○○時所丟棄之假刑
    警證件、手銬、無線對講機、里民電話手冊、筆記本，請你
    指認係何人所有？作何用途？）係宇○○所有，係詐騙老榮
    民之工具。（你與該集團詐騙老榮民之金飾如何處理及分贓
    ？）所詐（竊）得之金飾交由主謀宇○○拿至當舖典當，再
    由宇○○依出力多寡分其所得等語（見警卷(一)第136、139頁
    ）。被告丙○○於96年12月20日警詢時供稱：（經同案共犯
    供述於96年5月28日在嘉義縣民雄鄉雙福村雙福78之63號之
    住處所犯下之詐欺、竊盜、偽造文書等案，請你詳述其情形
    及所得財物？）當時參與的有我、宇○○、癸○○等三人共
    同犯案，由我負責領錢，宇○○負責指揮及向被害人騙得存
    摺、印章及密碼，癸○○負責提供犯案車輛及把風，我分得
    贓款1萬元，至金融金構提領金錢之提款單由我書寫及蓋印
    章等語（見警卷(一)第145頁）。
  5.經核被害人亥○○指述被害過程，與被告宇○○、癸○○、
    丙○○三人供述犯案過程大致相符，自堪採信，並有郵局監
    視錄影翻拍畫面影本2張在卷可稽（見警卷(一)第199頁），及
    車號查詢汽車車籍資料1份附於原審卷可稽，以及有扣案之
    偽造刑警證1張、無線電2支、手銬1副、作案目標筆記本1本
    、里民手冊1本、聯絡及工作計畫記事本1本、空白郵政存簿
    儲金提款單228張、社區電話聯絡簿3本，可資佐證。
  6.關於竊取被害人財物部分，被告王俊羽雖在被害人住處外負
    責把風，然被告丙○○於警詢時自承其知悉警方所提示假刑
    警證件，係被告宇○○詐騙老榮民之工具，是其顯然明知被
    告宇○○與癸○○係以假冒警察之方式進入被害人之住處，
    並藉機取得被害人所有財物。且被告宇○○於偵查中具結證
    稱其進入被害人家中見機行事，能騙就用騙，有機會偷就用
    偷等語；並於原審審理中證稱在現場有發現現金，會將被害
    人支開再下手拿取，其認為那也是用騙的方式取得財物等語
    。證人即被告宇○○於本院審理中，經檢察官行反詰問詳細
    詰問被告等如何取得被害人存摺等物品之方式時，證人宇○○證稱：「沒有支開被害人，癸○○把被害人叫到旁邊的時
    候，我才把東西從袋子裡面拿出來，我有帶一個袋子，我是
    利用癸○○分散被害人的注意力，然後我趁機把東西調包。
    ‥‥我說我是警察，叫他們拿存摺給我們看，當時我們三個
    人一起把被害人帶到另一個房間，我在回到原來的房間，拿
    走用牛皮紙袋封起來的存摺，、印章以及50萬元現金，牛皮
    紙袋封起來的時候，放在抽屜，利用他們不在的時候調包。
    ‥‥進去的情形也是一樣，說我們是警察，請他們把存摺拿
    出來，之後存摺用牛皮紙袋封起來，癸○○把被害人帶到旁
    邊，我再趁機調包。‥‥我們都是臨時起意，大部分自己做
    什麼應該都知道，我們沒有事先說好誰要做什麼事情，但大
    家都知道。出門之前大約都會說一下，都是我提議的，也是
    我分配工作。事先都分配好誰去領錢、誰調包、誰引開被害
    人的注意力，所以到現場的時候，就知道要怎麼做。」等語
    （見本院卷(二)第43至44頁）。由此可見，被告等犯案之模式
    ，於出發前即已分配妥各人應分擔之工作，抵達被害人住處
    後，由一人在外把風，其他一人或數人進入被害人之住處，
    先冒充警察詐騙被害人取出存摺等物品，如能以行騙之方式
    取得時，即以行騙之方式取得，或利用其中之一人支開被害
    人，或分散被害人之注意力，趁被害人不知之情況下，竊取
    被害人之存摺等，再迅速交由另一人持往金融機構詐領款項
    。則被告丙○○雖在被害人住處外負責把風，然其與被告宇
    ○○、癸○○之主觀上犯意聯絡內容，乃為被告宇○○與癸○○以假冒警察之方式進入被害人住處，並藉機以和平方式
    取得被害人所有財物，至被告宇○○與癸○○進入被害人住
    處內，究以詐騙或竊盜方式取得財物，乃交由被告宇○○與
    癸○○見機行事為之，則關於竊取被害人財物部分，並未超
    出被告三人之犯意聯絡範圍，是被告宇○○、癸○○、丙○○乃具有竊盜之犯意聯絡。至檢察官起訴書漏未記載被告丙○○與被告宇○○、癸○○具有竊盜犯意聯絡，業由原審蒞
    庭檢察官以97年5月6日補充理由書補充，均予敘明（按關於
    本件被告等竊盜被害人財物之犯行，均係採用同一模式為之
    ，故本院於被告等各次犯行理由中，不再一一贅述，併此敘
    明）。
  7.又檢察官起訴書記載被告癸○○與丙○○共同涉犯此部分犯
    行，因被告癸○○與丙○○部分業經臺灣嘉義地方法院於97
    年5月19日以97年度易字第113號判決判刑在案，此部分業由
    原審另諭知公訴不受理，經核並無不合，附此敘明。
  (三)犯罪事實(三)部分：
  1.被害人乙○於96年7月2日警詢時證稱：我與丈夫遭詐騙。（
    妳於何時？何地遭何人詐騙？何物？）日期不確定，可能係
    於96年6月23日10時許，在我臺中市○○區○○路248巷52弄
    1號，對方以說係警察之方式取得我跟丈夫之郵局提款卡各1
    張。（妳跟你先生之郵局帳號？）我本人係臺中水湳郵局帳
    號00000000000000號，我先生酉○○係臺中水湳郵局帳號00
    000000000000號。（如何遭詐騙？）當時我在客廳，我丈夫
    在房間睡覺，約10時許，有二名男子說有三名歹徒，跑了二
    個，他們正在追一個，後來進入我家說有歹徒在我家隔壁，
    並要看我家戶口名簿，我就拿給他們看，該二名男子說有歹
    徒在提領我先生的錢，要看存摺，我就去拿存摺，因我與先
    生的提款卡都放在戶口名簿袋子內，就放在桌上，我進去拿
    存摺，後來我拿存摺給他們看，他們說有人在提錢，要趕快
    告知提款密碼，我告訴他們後，他們就走了。（何時知道存
    款被提領？）96年7月2日我女兒去郵局刷簿子才知道，我被
    領二次，一次2萬元，一次1萬2000元，我先生也被領二次，
    一次6萬元，一次4萬元。（是否知道在何時？地遭提領？）
    我的部分係於96年6月23日11時22分7秒、54秒，我先生的部
    分係於96年6月23日11時22分8秒、23分56秒，在臺中市○○
    區○○路1號（水湳郵局）（妳是否有看到該二名男子拿走
    提款卡？）沒有等語（見警卷(一)第202至203頁）。
  2.被告宇○○於96年12月31日警詢時供稱：（警方提示被害人
    乙○被詐騙提款卡、密碼，是否你所為？與何人共同犯案？
    如何分工？詐騙何物？如何分贓？）係我所為，本案由我與
    癸○○下車行騙，丙○○在外面把風，共騙得提款卡2張及
    密碼，由丙○○至提款機提款，共提領13萬2000元，所得由
    我分配，均分成四份，其中癸○○與丙○○各得一份，我分
    得一份，另一份為公費由我保管。（目前那二張提款卡在何
    處？）丟掉了等語（見警卷(一)第173頁）。證人即被告宇○○於96年12月25日偵查中具結證稱：（96年6月23日詐騙乙○部分，何人參與，如何分工？）我、癸○○、丙○○一起
    去，我、癸○○下車進屋去騙，騙得2張提款卡，丙○○在
    車上把風，密碼係我騙來的，我告訴對方有人要盜用提款卡
    ，我要去替對方辦遺失，需要對方密碼，對方就告訴我了，
    後來再由丙○○去領錢等語（見96年度偵字第4986號偵查卷
    第219頁）。
  3.被告癸○○於96年12月20日警詢時供稱：（你向警方自白與
    宇○○、丙○○等三人於96年6月23日共同詐騙被害人乙○
    ，如何分工？詐騙何物？）由我與宇○○下車行騙，丙○○
    在外面把風，共騙得提款卡2張及密碼，由丙○○至提款機
    提款，共提領13萬2000元，由宇○○分配，我大約分得2萬
    元，丙○○分得1萬5000元，宇○○分得10萬元。（目前那2
    張提款卡在何處？）丟掉了等語（見警卷(一)第48頁）；證人
    即被告癸○○於96年12月25日偵查中具結證稱：（96年6月2
    3日詐騙乙○部分，何人參與，如何分工？）我陪宇○○一
    起去，我在旁邊，再由宇○○持假證件以假警察的方式行騙
    ，騙得乙○及酉○○的提款卡，丙○○在外面把風，再由丙○○去領錢等語（見96年度偵字第4986號偵查卷第212頁）
    。
  4.被告丙○○於96年12月20日警詢時供稱：（經同案共犯供述
    於96年6月23日在臺中市○○區○○路248巷52弄1號所犯下
    之詐欺、竊盜、偽造文書等案，請你詳述其情形及所得財物
    ？）當時參與的有我、宇○○、癸○○等三人共同詐（竊）
    得提款卡2張，共提領13萬2000元，由我負責領錢，宇○○
    負責指揮及向被害人騙得存摺、印章及密碼，癸○○負責提
    供犯案車輛及把風等語（見警卷(一)第145頁）。證人即被告
    丙○○於96年12月25日偵查中具結證稱：（96年6月23日詐
    騙乙○部分，何人參與，如何分工？）我、宇○○、癸○○
    一起去，癸○○負責出車子，宇○○、癸○○下車去騙，騙
    得2張提款卡，我在車上把風，事後再由我去領錢，密碼係
    宇○○告訴我的等語（見96年度偵字第4986號偵查卷第215
    頁）。
  5.經核被害人乙○指述其被害過程，已詳述案發過程中其與其
    夫之郵局帳戶金融卡各1張遭被告取走，及經人以金融卡盜
    領郵局帳戶存款之細節，並無顯然違常之情形，且與卷附客
    戶歷史交易清單記載被害人乙○之郵局帳戶存款經人於96年
    6月23日以金融卡提領提領二筆款項各為2萬元、1萬2000元
    ，及被害人酉○○之郵局帳戶存款經人於96年6月23日以金
    融卡提領二筆款項各為6萬元、4萬元等情（見警卷(一)第207
    至208頁），大致相符。反觀被告宇○○、癸○○、丙○○
    三人供述，關於其三人如何分工，雖大致相符，然就如何取
    走金融卡2張，被告宇○○與癸○○均僅以「騙」字帶過，
    並未詳述其過程，則關於取走被害人金融卡之過程，應以被
    害人指述其被害過程較為可採。證人即被告宇○○於本院審
    理中證稱：犯罪事實(三)96年6月23日這天，當時沒有竊盜，
    東西是被害者自己拿給我們的，我並沒有竊盜云云（見本院
    卷(二)第42頁），顯係事後避重就輕之詞，不足採信。此外，
    並有扣案之偽造刑警證1張、無線電2支、手銬1副、作案目
    標筆記本1本、里民手冊1本、聯絡及工作計畫記事本1本、
    社區電話聯絡簿3本，可資佐證。
  6.關於竊取被害人金融卡部分，公訴意旨認被告宇○○、癸○○、丙○○就取得被害人金融卡部分犯行屬詐欺取財，容有
    誤會，併此敘明。
  (四)犯罪事實(四)部分：
    被告宇○○、癸○○、丙○○於原審審理時中，對於犯罪事
    實(四)部分，均坦承不諱，核與被害人宙○○於96年6月23日
    警詢時證稱：我遭詐騙集團詐騙金錢。（你於何時？何地遭
    詐騙？）有二名男子假借警察名義至我太平市○○路461巷8
    8號之住處，對方稱我涉有一起刑案，要我的證件查詢，且
    對方已準備填寫好提款單，並騙我到廚房將印章蓋在提款單
    上，我當時覺得不對勁要拿回證件時，對方就將所有證件急
    忙帶走並離開現場。（被對方走什麼證件？損失財物？）有
    支領憑證（退俸）、退伍令、郵局存摺1本（含定期存款單
    ），被領走4萬5000元。（是否認識對方？）不認識，已有
    到郵局辦理止付。（所有證件是否你親自交付對方？）是我
    親自交付對方的等語（見警卷(一)第210至211頁），大致相符
    ，並有查詢帳戶最近交易資料1份在卷可稽（見警卷(一)第215
    頁），及郵政存簿儲金提款單影本一件附於原審卷可稽，以
    及扣案之偽造刑警證1張、無線電2支、手銬1副、作案目標
    筆記本1本、里民手冊1本、聯絡及工作計畫記事本1本、空
    白郵政存簿儲金提款單228張、社區電話聯絡簿3本，可資佐
    證，足徵被告宇○○、癸○○、丙○○上開自白應與事實相
    符。
  (五)犯罪事實(五)部分：
  1.被害人左有恆於96年7月5日警詢時證稱：於96年7月5日12時
    20分，在我埔里鎮○○○街32號住處，有二名男子佯稱係便
    衣刑警，指稱我所有存摺帳戶遭冒名使用盜領，要我將存摺
    拿出來核對資料，我不疑有他，拿出存摺給對方看，對方看
    完後還給我，我便將存摺收進抽屜，其中一名在樓上佯稱查
    案叫我上樓去查看有無其他東西遺失，我還沒走到樓上，另
    一名就打開抽屜將存摺、印章及金飾重約5兩全部拿走，二
    名男子就離開我家，我想想不對就打開抽屜，才發現存摺及
    金飾被騙走。（你存摺帳號為何？）郵局帳號000000000000
    00號等語（見警卷(一)第218頁）。
  2.被告宇○○於96年12月31日警詢時供稱：（警方提示被害人
    左有恆於96年7月5日被詐騙，是否你所為？與何人共同犯案
    ？如何分工？詐騙何物？如何分贓？）係我所為，本案由我
    與癸○○下車進屋行騙，丙○○在外面把風，共騙得存摺、
    印章、密碼、金飾5兩，由丙○○至郵局臨櫃提款，共提領5
    萬元，另金飾5兩拿至臺中市一家金飾店變現得款10萬元。
    所得由我分配，均分四份，其中癸○○與丙○○各得一份，
    我分得一份，另一份為公費由我保管。（金飾係何人？用何
    方法取走？另存摺及印章提款後如何處理？）由癸○○支開
    被害人之後，我趁被害人不注意時偷拿走的。都丟掉了等語
    （見警卷(一)第173頁）。證人即被告宇○○於96年12月25日
    偵查中具結證稱：（96年7月5日詐騙左有恆部分，何人參與
    ，如何分工？）我、癸○○、丙○○，分工如同前述，金子
    係以牛皮紙袋跟存摺、印章一起封起來，因為我告訴對方，
    重要東西要封起來，所以就是以這種方式取得的。（告知被
    害人左有恆之筆錄內容，有何意見？）就是以被害人所述方
    式取得，因時間太久了，我也不太記得，應該就是像他講的
    那樣等語（見96年度偵字第4986 號偵查卷第219頁）。
  3.被告癸○○於96年12月20日警詢時供稱：（你向警方自白與
    宇○○、丙○○等三人於96年7月5日共同詐騙被害人左有恆
    ，如何分工？詐騙何物？）由我與宇○○下車行騙，丙○○
    在外面把風，共騙得存摺、印章、密碼及一些金飾，由丙○○至郵局臨櫃提款，共提領5萬元，我分得1萬元，丙○○分
    得5000元，剩下3萬5000元左右由宇○○分得。（由何人填
    寫提款單及蓋印章？）由丙○○填寫提款單及蓋印章。（金
    飾係何人？用何方法取走？）宇○○趁被害人不注意時偷拿
    走的。（目前存摺及印章在何處？）都丟掉了等語（見4280
    號警卷(一)第49頁）。
  4.被告丙○○於96年12月20日警詢時供稱：（經同案共犯供述
    於96年7月5日在南投縣埔里鎮○○里○○○街32號詐（竊）
    得5萬元及金飾5兩所犯下之詐欺、竊盜、偽造文書等案，請
    你詳述其情形及所得財物？至銀樓販賣金飾是否依規定登記
    身分證明等手續？）當時參與的有我、宇○○、癸○○等三
    人共同犯案，得手金5萬元及金飾5兩，由我負責領錢，宇○○負責指揮及向被害人騙得存摺、印章及密碼等，金飾5兩
    係由宇○○趁被害人未注意竊盜而來，再由宇○○將該批金
    飾拿去臺中市南屯區之金華山珠寶銀樓販賣，癸○○負責提
    供犯案車輛及把風，我分得贓款約1萬元，至金融機構提領
    金錢之提款單由我書寫及蓋印章等語（見警卷(一)第146頁）
    。
  5.經核被害人左有恆指述其被害過程，與被告宇○○、癸○○
    、丙○○三人供述其犯案過程大致相符，自堪採信，並有郵
    局監視錄影翻拍畫面影本4張（畫面顯示被告丙○○臨櫃提
    款情形）、客戶歷史交易清單影本1件在卷可稽（見警卷(一)
    第219、222頁），及有郵政存簿儲金提款單影本1份附於原
    審卷可稽，以及扣案之偽造刑警證1張、無線電2支、手銬1
    副、作案目標筆記本1本、里民手冊1本、聯絡及工作計畫記
    事本1本、空白郵政存簿儲金提款單228張、社區電話聯絡簿
    3本，可資佐證。證人即被告宇○○於本院審理中證稱：我
    們都是用行騙的，存摺也是騙的云云（見本院卷(二)第42頁反
    面），顯係事後卸責之詞，不足採信。
  (六)犯罪事實(六)部分：
  1.被告宇○○於96年11月26日警詢時供稱：（請你詳述詐騙金
    額及手法、流程？）先到特定地點以問路方次向附近居民詢
    問該處是否有居住老榮民，再根據所提供之地點向老榮民指
    明要看戶口名簿，此時老榮民會要求看證件及問是何身分，
    再由共同犯案成員其一拿出預先偽造好之假警察服務證，以
    取得老榮民信任，再由共同犯案成員其一謊稱早上抓到二名
    歹徒，其中一人逃走並要去提領老榮民存款簿中金錢，而要
    求老榮民拿出存摺供對照後，再由共同犯案成員其一告知老
    榮民所拿出的存摺、印鑑及密碼係證物，並當以牛皮紙袋封
    存，此時以預先封存好之相同牛皮紙袋互換後離開現場，隨
    即去臨櫃提款等語（見警卷(一)第155至156頁）。證人即被告
    宇○○於96年12月25日偵查中具結證稱：（96年7月6日詐騙
    未○○部分，何人參與，如何分工？）我、丙○○、癸○○
    一起去，分工如前述，癸○○有跟我一起去行騙，告訴被害
    人他帳戶被盜領要拿出查驗，支開被害人就藉機拿走存摺、
    印章，定存單應該也有拿，這次也係由丙○○以存摺、印章
    去領錢等語（見96年度偵字第4986號偵查卷第219頁）；及
    於96年12月31日警詢時供稱：（警方提示被害人未○○於96
    年7月6日被詐騙，是否你所為？與何人共同犯案？如何分工
    ？詐騙何物？如何分贓？）是，本案由我與癸○○下車行騙
    ，丙○○在外面把風，共騙得存摺、印章及密碼，由丙○○
    至郵局臨櫃提款。所得由我分配，均分四份，其中癸○○與
    丙○○各得一份，我分得一份，另一份為公費由我保管。（
    由何人填寫提款單及蓋印章？另存摺及印章提款後如何處理
    ？）由丙○○填寫提款單及蓋印章。都丟掉了等語（見警卷
    (一)第174頁）。
  2.被告癸○○於96年12月20日警詢時供稱：（你向警方自白與
    宇○○、丙○○等三人於96年7月6日共同詐騙被害人未○○
    ，如何分工？詐騙何物？）由我與宇○○下車行騙，丙○○
    在外面把風，共騙得存摺、印章、密碼，由我與丙○○至郵
    局臨櫃提款，由宇○○分配，我大約分得8000元，丙○○大
    約分得4000元，剩下2萬8000元左右由宇○○分得。（由何
    人填寫提款單及蓋印章？）由丙○○填寫提款單及蓋印章。
    （目前存摺及印章在何處？）都丟掉了等語（見警卷(一)第49
    頁）；並於96年12月25日偵查中具結證稱：（96年7月6日詐
    騙未○○部分，何人參與，如何分工？）我、宇○○、丙○○一起去，丙○○在車上，我跟宇○○進去騙，騙得存摺、
    印章之後，我再陪老榮民到樓上，宇○○在樓下以調包方式
    拿走存摺、印章，這也是丙○○去領錢等語（見96年度偵字
    第4986號偵查卷第212至213頁）。
  3.被告丙○○於96年12月13日警詢時供稱：（根據同案共犯坦
    承於96年7月6日在嘉義縣太保市太保里太保38之5號詐（竊
    ）得4萬元，本案你是否參與？）本案我有參與，有我、宇
    ○○、癸○○共同犯案，由我負責領錢，宇○○負責指揮及
    向被害人騙得存摺、印章及密碼，癸○○負責提供犯案車輛
    及把風，我分得贓款7至8000元等語（見警卷(一)第138至139
    頁）。被告丙○○於96年12月20日警詢時供稱：（經同案共
    犯供述於96年7月6日在嘉義縣太保市太保里太保38之5號詐
    （竊）得4萬元所犯下之詐欺、竊盜、偽造文書等案，請你
    詳述其情形及所得財物？）當時參與的有我、宇○○、癸○○等三人共同犯案，由我負責領錢，宇○○負責指揮及向被
    害人騙得存摺、印章及密碼等，癸○○負責提供犯案車輛及
    把風，我分得贓款約7至8000元等語（見警卷(一)第146頁）。
  4.經核被告宇○○、癸○○、丙○○三人供述其犯案過程大致
    相符，自堪採信，並有被害人郵局帳戶之郵政存簿儲金每日
    活動戶存提詳情表影本1件在卷可稽，依該表記載，被害人
    郵局帳戶存款經人於96年7月6日提領現金2萬5000元（見警
    卷(一)第227頁）。以及扣案之偽造刑警證1張、無線電2支、
    手銬1副、作案目標筆記本1本、里民手冊1本、黃色信封4個
    、聯絡及工作計畫記事本1本、黃色資料袋68個、空白郵政
    存簿儲金提款單228張、社區電話聯絡簿3本，可資佐證。
  (七)犯罪事實(七)部分：
  1.被害人子○○於96年7月20日警詢時證稱：於96年7月20日14
    時許，在我臺中市○○區○街二巷63之8號住處發現遭竊。
    （竊嫌如何進入？如何行竊？）當時有二名男子自稱係便衣
    刑警到我家說要辦案，然後就要依陪同看抽屜找東西，對方
    看完就走了，對方走後我發現不對勁，就跑到派出所報案（
    你遭竊何物？價值數量為何？）我遭對方竊走40萬元左右，
    還有郵局及第五信用合作社存摺各1本。（你家附近有無監
    視器？）我家附近都沒有裝監視器等語（見警卷(一)第229至
    230頁）。
  2.證人即被告宇○○於96年12月25日偵查中具結證稱：（96年
    7月20日詐騙子○○部分，何人參與，如何分工？）我跟癸○○一起去，丙○○有沒有一起去我不太確定，因為我犯的
    案件太多了，由我進去行騙，現金、存摺、印章都不是被害
    人交給我的，得知被害人鑰匙存放之處並利用支開被害人之
    機會，拿了鑰匙之後，我再拿現金、存摺、印章等語（見96
    年度偵字第4986號偵查卷第219頁）。
  3.被告癸○○於96年12月20日警詢時供稱：（你向警方自白與
    宇○○、丙○○等三人於96年7月20日共同詐騙被害人子○○，如何分工？詐騙何物？）由宇○○至被害人住處行騙，
    我在2樓樓梯處，丙○○在車上把風，共騙得存摺、印章、
    一些金飾、現金。我大約分得2萬元，丙○○分得1萬5000元
    ，剩下全部由宇○○分得。（目前存摺及印章在何處？）都
    丟掉了等語（見警卷(一)第50頁）。
  4.被告丙○○於96年12月13日警詢時供稱：（根據同案共犯坦
    承於96年7月20日在臺中市○○區○街二巷63之8號詐（竊）
    得金飾、現金、印章、存摺等，本案你是否參與？）本案我
    有參與，有我、宇○○、癸○○共同犯案，由宇○○負責指
    揮及向被害人騙得存摺、印章及密碼，癸○○負責提供犯案
    車輛，得手金額我忘記了等語（見警卷(一)第139頁）。
  5.經核被害人子○○指述其被害過程，與被告宇○○、癸○○
    、丙○○三人供述其犯案過程大致相符，自堪採信，且臺中
    市警察局第五分局員警於96年7月20日至被害人子○○住處
    採集指紋，經送內政部警政署刑事警察局鑑定結果，上開指
    紋與被告宇○○之左中指、左拇指、右拇指之指紋相符，此
    有該局96年8月15日刑紋字第096 0125241號鑑驗書1份在卷
    可稽。並有扣案之偽造刑警證1張、無線電2支、手銬1副、
    作案目標筆記本1本、里民手冊1本、聯絡及工作計畫記事本
    1本、空白郵政存簿儲金提款單228張、社區電話聯絡簿3本
    ，可資佐證。證人即被告宇○○於本院審理中證稱：犯罪事
    實(七)，我不清楚，我忘記了云云（見本院卷(二)第42頁反面）
    ，顯係事後避重就輕之詞，不足採信。
  (八)犯罪事實(八)部分：
  1.被害人黃○○於96年7月28日警詢時證稱：我於96年7月25日
    11時30分許，在其嘉義縣中埔鄉和美村中山新村244號住處
    遭詐騙。（你如何遭詐騙？）當時有三名身份不詳男子到我
    住處出示證件，表示他們係分局員警，並表示因為我涉及案
    件，要向我索取銀行存摺及印章以利偵辦，並詢問我身上有
    多少現金，然後我將臺灣銀行存摺、印章及現金8000元交予
    對方，該三名男子將現金8000元放進一個信封中，且用訂書
    機將信封封起來並放在我家中架子的高處，並表示半小時後
    會有一位王組長帶嫌犯來跟我對質，然後將我存摺及印章帶
    走，過半小時後嫌犯又來電表示要我再等半小時，我一直等
    到當天17時許才請鄰居將信封取下，查看發現信封內已無現
    金了。我於97年7月26日10時許至臺灣銀行停止帳戶使用，
    但已被提領6萬9000元，遭提領二次，一次4萬2000元，一次
    2萬7000元。（你是否認識該三名歹徒？）我不認識。（歹
    徒使用何種交通工具？）我不清楚等語（見警卷(一)第233至
    234頁）。
  2.被告宇○○於96年12月20日警詢時供稱：（警方提示被害人
    黃○○於96年7月25日被詐騙，是否你所為？共同犯案尚有
    何人？如何分工？詐騙何物？如何分贓？）係我所為，本案
    由我與癸○○下車行騙，丙○○在外面把風，共騙得存摺、
    印章、現金8000元，其中現金8000元係由我趁被害人不注意
    時竊取，並由丙○○至臺灣銀行臨櫃提款，共提領6萬9000
    元。所得由我分配，均分四份，其中癸○○與丙○○各得一
    份，我分得一份，另一份為公費由我保管。（由何人填寫提
    款單及蓋印章？另本案存摺及印章如何處理？）由丙○○填
    寫提款單及蓋印章，存摺及印章都丟掉了等語（見警卷(一)第
    174至175頁）。
  3.被告癸○○於96年12月25日偵查中具結證稱：（96年7月25
    日詐騙黃○○部分，何人參與，如何分工？）我、宇○○、
    丙○○一起去，宇○○跟我下去騙，丙○○在車上，由我陪
    老榮民，由宇○○拿出假證件跟對方說話，一般我進去都不
    會說話，均由宇○○出面，他能騙就騙，有機會就偷，我都
    知道也同意他這樣做等語（見96年度偵字第4986號偵查卷第
    213頁）。
  4.被告丙○○於96年12月20日警詢時供稱：（經同案共犯供述
    於96年7月25日在嘉義縣中埔鄉和美村中山新村244號詐（竊
    ）得現金8萬5000元、印章、存摺等所犯下之詐欺、竊盜、
    偽造文書等案，請你詳述其情形及所得財物？）當時參與的
    有我、宇○○、癸○○等三人共同犯案，宇○○負責指揮及
    向被害人騙得存摺、印章及密碼，及趁被害人未注意竊盜現
    金8000元，癸○○負責提供犯案車輛及把風，我負責臨櫃提
    領款項，我分得贓款約1萬2000元，而提款單由我及蓋印章
    等語（見警卷(一)第148頁）；並於96年12月25日偵查中具結
    證稱：（96年7月25日詐騙黃○○部分，何人參與，如何分
    工？）我、宇○○、癸○○一起去，宇○○跟癸○○下去騙
    ，我在車上把風，由宇○○交給我存摺及印章，讓我去領錢
    ，我以填款單方式去領錢等語（見96年度偵字第4986 86號
    偵查卷第216頁）。
  5.經核被害人黃○○指述其被害過程，與被告宇○○、癸○○
    、丙○○三人供述其犯案過程大致相符，自堪採信，並有被
    害人臺灣銀行嘉義分行帳戶之客戶所有存款明細查詢單及存
    摺交易往來明細查詢各1份在卷可稽（見警卷(一)第238頁），
    及取款憑條影本2件附於原審卷可稽，以及扣案之偽造刑警
    證1張、無線電2支、手銬1副、作案目標筆記本1本、里民手
    冊1本、黃色信封4個、聯絡及工作計畫記事本1本、黃色資
    料袋68個、空白郵政存簿儲金提款單228張、社區電話聯絡
    簿3本，可資佐證。
  (九)犯罪事實(九)部分：
  1.被害人玄○○於96年12月10日警詢時證稱：我於96年7月31
    日13時20分許，在其臺南縣善化鄉牛庄里145之3號住處遭詐
    騙。當時有二名不詳男子自稱係便衣警察，說我郵局存摺被
    盜領，要我協助調查，叫我拿郵局存摺及印章出來，然後他
    說郵局存摺及印章要用信封封存並放在我桌上叫我不要動，
    等一下對帶人來指認，便就走了，走了之後我發現信封係空
    的，才知道被騙。嫌犯去臺南縣善化鎮○○○路郵局盜領30
    萬元。（你如何發現遭人詐騙？）當時我發現存摺不見了，
    至郵局查證發現當天14時27分許遭盜領。（你是否認識歹徒
    ？）我不認識。（是否要提供嫌犯犯罪資料？）嫌犯去提領
    影像2張等語（見警卷(一)第314頁）。
  2.被告宇○○於96年12月31日警詢時供稱：（警方提示被害人
    玄○○於96年7月31日被詐騙，是否你所為？共同犯案尚有
    何人？如何分工？詐騙何物？如何分贓？）係我所為，本案
    由我、癸○○、辛○○下車行騙，丙○○在車上把風，共騙
    得存摺、印章、密碼，並由丙○○至郵局臨櫃提款，共提領
    30萬元。本案得手現金30萬元由我分配，均分五份，其中癸○○、辛○○、丙○○各分得一份，我分得一份，另一份為
    公費由我保管。（警方提示提款監視畫面，係何人？）係丙○○等語（見警卷(一)第179至180頁）。
  3.被告癸○○於96年12月20日警詢時供稱：（你向警方自白與
    宇○○、丙○○、辛○○等四人於96年7月31日共同詐騙被
    害人玄○○，如何分工？詐騙何物？）由我與宇○○下車行
    騙，丙○○與辛○○在車上把風，共騙得存摺、印章、密碼
    。由丙○○至郵局臨櫃提款30萬元。我分得6萬元，丙○○
    與辛○○大約分得4萬元，剩下係宇○○所有。（有無填寫
    提款單？由何人填寫及蓋印章？有無提領成功？）有填寫提
    款單，係由丙○○填寫及蓋印章，有提領成功。（警方提示
    提款監視畫面係何人提領？）係丙○○等語（見警卷(一)第56
    頁）。
  4.被告丙○○於96年12月20日警詢時供稱：（經同案共犯供述
    於96年7月31日在臺南縣善化鄉牛庄里145之3號詐（竊）得
    現金、印章、存摺等所犯下之詐欺、竊盜、偽造文書等案，
    請你詳述其情形及所得財物？）當時參與的有我、宇○○、
    癸○○、辛○○等四人共同犯案，由我負責領錢，宇○○負
    責指揮及向被害人騙得存摺、印章及密碼，癸○○負責提供
    犯案車輛及把風，我分得贓款約3萬元，而提款單由我及蓋
    印章等語（見警卷(一)第148頁）。
  5.被告辛○○於96年12月13日警詢時供稱：（警方在你身上查
    扣何種物品？作何用途？）警方在我身上查扣相片護貝套用
    證件1張，係領錢時套用被詐騙老榮民相關證件用，以利郵
    局或銀行行員驗證用，我從來沒有用過。（你如何詐騙老榮
    民金錢？如何分工？）都三至四人一組犯案，由宇○○聯絡
    分配，宇○○駕駛癸○○的車子，到達現場後，由宇○○找
    目標並下去騙老榮民，有時宇○○會帶我或癸○○下去在門
    口騙老榮民，另一人留在車上把風及講無線電，佯裝係警察
    單位，之後再由我或癸○○至郵局或銀行臨櫃領錢等語（見
    警卷(一)第106頁）；並於於96年12月20日警詢時供稱：（據
    同案共犯供述於96年7月31日共同詐騙被害人玄○○，如何
    分工？詐騙何物？）由宇○○主導策劃，宇○○與癸○○下
    車進入被害人屋內行騙，我與丙○○在車上接應，騙得手存
    摺、印章，得手後即由丙○○至郵局提領現金30萬元，癸○○分得6萬元，我與丙○○各分得3萬元，其餘18萬元歸宇○○所有。（存摺、印章事後如何處理？）提領現金後，於途
    中即丟棄等語（見警卷(一)第128頁）。
  6.經核被害人玄○○指述其被害過程，與被告宇○○、癸○○
    、丙○○、辛○○四人供述其犯案過程大致相符，自堪採信
    ，並有郵局監視錄影翻拍畫面影本2張（畫面顯示被告丙○○臨櫃提款情形）在卷可稽（見4280號警卷(一)第315頁），
    及郵政存簿儲金提款單影本2份（其上所載提款金額各為26
    萬元、7萬5000元）附於原審卷可稽，以及扣案之偽造刑警
    證1張、無線電2支、手銬1副、作案目標筆記本1本、里民手
    冊1本、黃色信封4個、聯絡及工作計畫記事本1本、黃色資
    料袋68個、空白郵政存簿儲金提款單228張、社區電話聯絡
    簿3本、相片護貝套用證件1張，可資佐證。
  (十)犯罪事實(十)部分：
  1.被害人Ａ○○於96年8月1日警詢時證稱：我於96年8月1日11
    時五分許，在其高雄縣旗山鎮富興巷5號住處遭歹徒詐騙財
    物。（歹徒有幾人？以何種方式詐騙）歹徒有三人，說係旗
    山警察局的人，要求我將戶口名簿拿給他看，我沒有給他，
    他又要求我將身分證及郵局存摺給他看，我就把放郵局存摺
    的袋子拿出來，裡面有旗山郵局、臺灣銀行、旗山農會之存
    摺、農會支票150萬元及現金50萬元，歹徒從我手中拿過去
    ，放在我睡覺房間桌子的抽屜裡，並叫我不要去動它，否則
    會犯法，其中二名歹徒說要查看隔壁房間物品，叫我一起去
    ，另一名歹徒留在原地，沒有多久三名歹徒就離去。（你何
    時發現財物遭詐騙？被騙何物？損失多少？）我於96年8月1
    日16時5分發現財物遭詐騙，損失現金50萬元。（你是否認
    識歹徒？）我不認識等語（見警卷(一)第240至241頁）。
  2.證人即被告宇○○於96年12月25日偵查中具結證稱：（96年
    8月1日詐騙Ａ○○部分，何人參與，如何分工？）我、丙○○、癸○○、辛○○一起去，我、癸○○、辛○○一起下車
    進去行騙，以前述之說詞來騙對方，得知他有現金50萬元、
    存摺、印章放在同一抽屜，再次以前述之手法，由癸○○支
    開被害人，我再去偷現金，再由丙○○去領錢，但沒有領到
    ，因為郵局的人說老榮民必須親自來領，所以沒有得手等語
    （見96年度偵字第4986號偵查卷第219至220頁）。
  3.被告癸○○於96年12月20日警詢時供稱：（你向警方自白與
    宇○○、丙○○、辛○○等四人於96年8月1日共同詐騙被害
    人Ａ○○，如何分工？詐騙何物？）由我、宇○○、辛○○
    下車行騙，丙○○在外面把風，由宇○○向被害人詐騙，共
    騙得存摺、印章、現金50萬元。由丙○○至郵局臨櫃提款，
    但未領到錢。由宇○○負責分配，我大約分得10萬元，丙○○分得三萬元，辛○○大約分得7萬元，剩下全部係宇○○
    所有。（現金係何人？以何方式取走？）係宇○○拿走的，
    可能趁被害人不注意時拿走的。（目前存摺及印章在何處？
    ）都丟掉了等語（見警卷(一)第51頁）。
  4.被告丙○○於96年12月20日警詢時供稱：（經同案共犯供述
    於96年8月1日在高雄縣旗山鎮富興巷五號詐（竊）得現金50
    餘萬元、印章、存摺等所犯下之詐欺、竊盜、偽造文書等案
    ，請你詳述其情形及所得財物？）當時參與的有我、宇○○
    、癸○○、辛○○等四人共同犯案，得手金額50萬元，宇○○負責指揮及向被害人騙得存摺、印章及密碼，及趁被害人
    未注意竊盜現金50萬元，我分得贓款約3萬元等語（見警卷
    (一)第147頁）；並於96年12月25日偵查中具結證稱：（96年8
    月1日詐騙Ａ○○部分，何人參與，如何分工？）我、宇○○、癸○○、辛○○一起去，宇○○、癸○○、辛○○一起
    下車進去行騙，我在車上把風。騙得現金50萬元，這次騙得
    存摺、印章，我以填提款單方式去領，但沒辦法領，因為郵
    局人員說老榮民必須親自來領，所以沒有得手等語（見96年
    度偵字第4986號偵查卷第216頁）。
  5.被告辛○○於96年12月25日偵查中具結證稱：（96年8月1日
    詐騙Ａ○○部分，何人參與，如何分工？）我、宇○○、癸○○、丙○○一起去，宇○○進屋內，我跟癸○○在屋內、
    外替宇○○把風，丙○○在車上把風，現金50萬元係宇○○
    進去之後拿出來的，這次騙得存摺、印章，有沒有去領錢我
    忘了等語（見96年度偵字第4986號偵查卷第217頁）。
  6.經核被害人Ａ○○指述其被害過程，與被告宇○○、癸○○
    、丙○○、辛○○四人供述其犯案過程大致相符，自堪採信
    ，並有扣案之偽造刑警證1張、無線電2支、手銬1副、作案
    目標筆記本1本、里民手冊一本、聯絡及工作計畫記事本1本
    、空白郵政存簿儲金提款單228張、社區電話聯絡簿3本、相
    片護貝套用證件1張，可資佐證。證人即被告宇○○於本院
    審理中證稱：我認為應該有竊取現金50萬元、存摺、印鑑章
    等，當時偷竊的時候，沒有其他被告在場云云（見本院卷(二)
    第42頁反面），無非係迴護其他共同被告之詞，不足採為有
    利於其他共同被告之論據。
  (十一)犯罪事實(十一)部分：
    訊據被告宇○○、癸○○、丙○○於原審審理時中，對於上
    開犯行均坦承不諱，核與被害人午○○○警詢時指述被害情
    節大致相符，並有支出傳票、提款單、取款憑條等影本一件
    在卷可稽（見警卷(一)第247至249頁），以及扣案之偽造刑警
    證1張、無線電2支、手銬1副、作案目標筆記本1本、里民手
    冊1本、聯絡及工作計畫記事本1本、空白郵政存簿儲金提款
    單228張、社區電話聯絡簿3本、相片護貝套用證件1張，可
    資佐證。足徵被告宇○○、癸○○、丙○○之自白應與事實
    相符，綜上，被告宇○○、癸○○、丙○○上開犯行，應堪
    認定。
  (十二)犯罪事實(十二)部分：
  1.被害人天○○於96年8月24日警詢時證稱：我於96年8月24日
    12時許，在新竹市○○路43巷2弄1號住處內，遭三名自稱警
    察之不明男子詐騙盜領。我遭盜領之帳戶為新竹市農會帳號
    00000000000000號帳戶，遭盜領16萬元，中華郵政帳號0000
    0000000000號帳戶，遭盜領64萬5000元。（你遭以何方式詐
    騙？）我於96年8月24日12時許在自家中休息，突然有三名
    不明男子到我家中，說係警察並拿一張我看不懂之證件，並
    說因我涉及其他案件，要我拿出中華郵政及新竹市農會之存
    摺及印章給他們調查，隨後他們把存摺及印章放進一個牛皮
    紙袋內，交代我先不要打開配合調查，我好像迷迷糊糊的有
    告訴他們密碼，於他們離開之後，榮民管理員張春傑於16
    時許以電話詢問我是否有去領錢，我才覺得不對勁，拿出牛
    皮紙袋查看，發現裡面只有另一個空的牛皮紙袋，已被掉包
    。（對方以何方式盜領？）經我向新竹市農會及中華郵政查
    詢得知，對方持我所交付中華郵政及新竹市農會之存摺及印
    章到各該金融機構領取的，在新竹市農會樹林頭分部提領16
    萬元，在新竹市○○街郵局提領12萬元、在新竹市○○街郵
    局提領15萬元，在新竹市樹林頭郵局提領12萬5000元，在在
    新竹市西門郵局提領12萬元，在新竹市西門郵局提領13萬元
    等語（見警卷(一)第30至32頁）。
  2.被告宇○○於96年12月31日警詢時供稱：（警方提示被害人
    天○○於96年8月24日被詐騙，是否你所為？共同犯案尚有
    何人？如何分工？詐騙何物？如何分贓？）係我所為，本案
    由我、癸○○、辛○○下車行騙，丙○○在車上把風，共騙
    得郵局及農會之存摺、印章、密碼，至郵局及農會提款，所
    得由我分配，均分五份，其中癸○○、丙○○、辛○○各得
    一份，我分得一份，另一份為公費由我保管等語（見4280號
    警卷(一)第176頁）。
  3.被告癸○○於96年11月26日警詢時供稱：（被害人天○○是
    否你所為？與何人前往共同犯案？）我與宇○○、「阿風」
    （譯音，下同）一起犯案。（請你詳述上述案件犯罪經過？
    提領幾次？得手多少錢？）當日我駕駛車牌號碼7838-PS自
    小客車，與宇○○、「阿風」等三人一起至新竹市犯罪地點
    ，由宇○○帶我去，三人都有下車，由宇○○持假警察證件
    ，向老榮民說係警察，早上有抓到二個歹徒，一個被跑掉，
    一個被抓到，被抓到那個歹徒身上有偽造之老榮民存摺、印
    章，叫老榮民趕快把存摺、印章拿出來，拿出來後，就用牛
    皮紙袋掉包，之後到農會及郵局領錢，農會由「阿風」下車
    領錢，郵局由我領二次錢，「阿風」領三次，共計領六次，
    合計提領70萬5000元。（上述存摺及印章目前在何處？）已
    於當日丟掉等語（見警卷(一)第22頁）。被告癸○○於96年12
    月3日警詢時供稱：（警方提供指認犯罪嫌疑人照片9張，請
    你指認照片中之人何者為你自白書所述綽號「阿風」（譯音
    ）男子？）為編號5。（你於警詢筆錄中自白述及曾與綽號
    「阿風」（譯音）男子共同犯案，是否即為你指認相片中之
    男子？是的。（警方提供辛○○刑案資料，是否即為「阿風
    」（譯音）？，你與辛○○有無任何仇恨及糾紛？）是，我
    曾與宇○○到他住處，我和他沒有仇恨及糾紛等語（見警卷
    (一)第36頁）；及於96年12月20日警詢時供稱：（你向警方自
    白與宇○○、丙○○等三人於96年8月24日共同詐騙被害人
    天○○，如何分工？詐騙何物？）由我與宇○○下車行騙，
    丙○○在車上把風，共騙存摺、印章及密碼，至郵局、農會
    提款，共提領70萬5000元。我大約分得11萬元，我不知道丙○○分得多少，剩下都係宇○○所有。（由何人填寫提款單
    及蓋印章？）由丙○○填寫提款單及蓋印章。（目前存摺及
    印章在何處？）都丟掉了等語（見警卷(一)第52頁）。
  4.證人即被告丙○○於96年12月25日偵查中具結證稱：（96年
    8月24日詐騙天○○部分，何人參與，如何分工？）我、宇
    ○○、癸○○、辛○○，我在車上把風，其他人都下車，這
    次騙得存摺、印章、密碼，係以填提款單方式領錢等語（見
    96年度偵字第4986號偵查卷第216頁）。被告丙○○於原審
    審理時供稱：被害人天○○之提款單及存摺取款憑條均係我
    所填寫等語（見原審97年5月7日審判筆錄）。
  5.證人即被告辛○○於96年12月25日偵查中具結證稱：（96年
    8月24日詐騙天○○部分，何人參與，如何分工？）我、宇
    ○○、癸○○、丙○○，由宇○○進屋內去騙，我跟癸○○
    在屋內、外替宇○○把風，丙○○在車上接應，這次騙得存
    摺、印章、密碼，有些細節我想不起來等語（見96年度偵字
    第4986號偵查卷第217至218頁）。
  6.經核被害人天○○指述其被害過程，與被告宇○○、癸○○
    、丙○○、辛○○四人供述其犯案過程大致相符，自堪採信
    ，並有存摺取款憑條影本1件（提款金額為16萬元，提款時
    間為96年8月24日13時49分）在卷可稽（見警卷(一)第34頁）
    ，及提款單影本5件（提款金額各為12萬元、15萬元、12萬
    5000元、12萬元、13萬元，提款時間依序為96年8月24日13
    時48分、13時59分、14時21分、14時41分、15時）附於原審
    卷可稽，以及扣案之偽造刑警證1張、無線電2支、手銬1副
    、作案目標筆記本1本、里民手冊1本、黃色信封4個、聯絡
    及工作計畫記事本1本、黃色資料袋68個、空白郵政存簿儲
    金提款單228張、社區電話聯絡簿3本、相片護貝套用證件1
    張，可資佐證。
  7.至於原判決第13頁事實欄（十二），雖將本件犯罪時間，誤
    載為96年7月23日13時20分許，然此係明顯之誤載，且並不
    影響及全案事實之認定，僅由本院逕予更正即可，附此敘明
    。
  (十三)犯罪事實(十三)部分：
    被告宇○○、癸○○於原審審理時中，對於犯行均坦承不諱
    ，核與被害人丁○○於96年9月7日警詢時證稱：我於96年9
    月5日12時許，在臺中縣沙鹿鎮○○路100巷3號住處遭詐騙
    。當時有三名假冒警察人員到我家跟我說，有一名竊賊偷拿
    別人存摺，因我兒子有前科，懷疑竊賊躲在我家，要我拿戶
    口名簿及身分證以證明身份，我告訴他戶口名簿及身分證在
    我女兒身上，他就叫我把身上東西拿出來，並叫我把拿出來
    的9000元先拿給他，然後和他一起上樓等一下下才還給我，
    另二位在樓下等，之後和我一起上樓之嫌犯先下來告訴我趕
    快下來，因我腳不舒服動作較慢，等我下來時，嫌犯已離開
    。（你共損失何物品？）現金9000元。（是否認識嫌犯？）
    不認識。（現場是否有裝設監視器？）沒有等語（見4280號
    警卷(一)第259至260頁），大致相符，並有扣案之偽造刑警證
    1張、無線電2支、手銬1副、作案目標筆記本1本、里民手冊
    1本、聯絡及工作計畫記事本1本、社區電話聯絡簿3本，可
    資佐證，足徵被告宇○○、癸○○之自白應與事實相符。而
    檢察官起訴書將本次犯案日期誤載為96年8月1日11時5分許
    ，業經原審蒞庭檢察官當庭更正（見原審97年6月11日審判
    筆錄），附此敘明。
  (十四)犯罪事實(十四)部分：
    被告宇○○、癸○○於原審審理時中，對於犯罪犯行均坦承
    不諱，核與被害人丑○警詢時指述被害情節大致相符，並有
    提款單影本1件在卷可稽（見警卷(一)第264頁），及扣案之無
    線電2支、手銬1副、作案目標筆記本1本、里民手冊1本、聯
    絡及工作計畫記事本1本、空白郵政存簿儲金提款單228張、
    社區電話聯絡簿3本、相片護貝套用證件1張，可資佐證，足
    徵被告宇○○、癸○○之自白應與事實相符，綜上，被告宇
    ○○、癸○○所為犯行，應堪認定。
  (十五)犯罪事實(十五)部分：
  1.被害人壬○○於96年9月21日警詢時證稱：我於96年9月21日
    12時20分許，在南投縣南投市○○里○○路151巷25弄9號住
    處遭詐騙、存款被盜領。有二名年輕人到我住處佯稱係便衣
    刑警，以要捉二名通緝犯為由，並稱其中一名已經被他們抓
    到，另一名係跑進我家藏匿，他們要進入抓拿該名通緝犯，
    其中一人並要求我拿出戶口名簿及存摺給他們檢查，我就從
    置物箱裡拿出來裝有戶口名簿、存摺、印章之便當盒給他們
    檢查，隨後便要求我帶他們上3樓查看，到3樓之後，該二人
    要求我待在3樓不准動，且以檢查存摺為由向我騙取密碼，
    並說他們要再到2樓抓通緝犯，等我發覺不對勁馬上下樓，
    發現該二人已經離去不見，電話線也被拔掉，我馬上請隔壁
    鄰居代為報警。（你遭盜領之帳號？）有2本存摺遭盜領，1
    本係我本人郵局帳號00000000000000號，被盜領二次，一次
    於96年9月21日12時14分許在南投市南岡郵局被盜領12萬元
    ，一次於96年9月21日12時24分許在南投市○○街郵局被盜
    領18萬元，另1本係我太太封邱景雲郵局帳號0000000000000
    0號，於96年9月21日13時12分許在南投市南岡郵局被盜領3
    萬元。是否還有其他物品損失？）我置於便當盒內除上述2
    本郵局存摺、我及我太太印章2枚外，還有我的榮民支俸證1
    本、現金3萬元、黃金項鍊2條（重約1兩，約2萬5000元）都
    被歹徒一併騙走。（二名犯嫌你是否認識？）不認識。（警
    方提示郵局臨櫃盜領存款犯嫌照片，是否就是對你詐騙之人
    ？）係到我家詐騙的其中一人等語（見警卷(一)第269至270頁
    ）。
  2.被告宇○○於96年12月31日警詢時供稱：（警方提示被害人
    壬○○於96年9月21日被詐騙，是否你所為？共同犯案尚有
    何人？如何分工？詐騙何物？如何分贓？）係我所為，共騙
    得存摺、印章、密碼、金飾、現金，其中現金3萬元由係由
    癸○○支開被害人，由我竊取，並由癸○○至郵局臨櫃提款
    ，金飾由我拿至臺中市一家金飾店變現2萬5000元。所得由
    我分配，均分三份，其中癸○○分得一份，我分得一份，另
    一份為公費由我保管等語（見警卷(一)第177至178頁）。
  3.被告癸○○於96年12月20日警詢時供稱：（你向警方自白與
    宇○○等二人於96年9月21日共同詐騙被害人壬○○，如何
    分工？詐騙何物？）由宇○○行騙，共騙得存摺、印章、密
    碼、金飾、現金，由我至郵局臨櫃提款。我分得11萬元，剩
    下全部係宇○○所有。（由何人填寫提款單及蓋印章？）由
    我填寫提款單及蓋印章。（警方提示郵局提款監視畫面係何
    人提領？）係我本人。（目前存摺及印章在何處？）都丟掉
    了等語（見警卷(一)第53頁）。
  4.經核被害人壬○○指述其被害過程，與被告宇○○、癸○○
    二人供述其犯案過程大致相符，自堪採信，並有提款單影本
    4件在卷可稽（見4280號警卷(一)第271頁、96年度他字第706
    號偵查卷(一)第14頁），及郵局監視器翻拍照片影本共計3件
    在卷可稽（見警卷(一)第273頁），且南投縣政府警察局員警
    於提款單採集指紋，經送內政部警政署刑事警察局鑑定結果
    ，指紋與被告癸○○之左拇指之指紋相符，此有該局96年11
    月1日刑紋字第0960165 709號鑑驗書1份在卷可稽（見警卷
    (一)第64頁），以及扣案之偽造刑警證1張、無線電2支、手銬
    1 副、作案目標筆記本1本、里民手冊1本、聯絡及工作計畫
    記事本1本、空白郵政存簿儲金提款單228張、社區電話聯絡
    簿3本，可資佐證。被告宇○○於本院審理中證稱：犯罪事
    實(十五)，這是用騙的，不是用偷的，存摺如果用偷的被害人會
    知道云云（見本院卷(二)第42頁反面），顯係事後避重就輕之
    詞，不足採信。
  5.至於原判決第16頁，記載被告等向被害人行騙或竊取財物之
    時間，係96年9月21日12時20分許，與領款時間雖有矛盾，
    然此或係因被害人壬○○年紀太大，且因一時緊張，記憶錯
    誤所致，然並不影響全案事實之認定，由本院逕予更正即可
    ，附此敘明。
  (十六)犯罪事實(十六)部分：
  1.被害人己○○於96年10月15日警詢時證稱：我於96年10月15
    日11時30分許，在南投縣信義鄉地利村開信巷98號住處遭詐
    騙、盜領存款。有三名不詳男子假冒警察人員，以偵辦刑案
    為由騙取我所有證件，當時他們告訴我查獲詐騙案，但其中
    一名歹徒脫逃，經查具榮民資格，所以要清查附近地區老榮
    民，先要求我出示戶口名簿，再要求清查存摺，隨後我依對
    方要求出示相關證件，該三名男子就將我的存摺、印鑑鎖在
    箱子裡，並告訴我他們需要進行清查，清查完畢才可以打開
    箱子，該三男子假借查案離開後，約過40分鐘，我察覺有異
    將箱子打開，打開後發現該三名男子已將其存摺、印鑑拿走
    ，箱子裡放置紙片，隨後我趕到郵局查證，發現該三名男子
    盜領72萬元。（你存摺帳號？）00000000000000號，被盜領
    三次，於96年10月15日12時41分許在南投縣水里鄉水里郵局
    被盜領12萬元，於96年10月15日13時4分許在南縣水里鄉北
    埔郵局被盜領30萬元，於96年10月15日13時18分許在南投縣
    集集鎮郵局被盜領30萬元。（該三名假冒警察之男子你是否
    看過或認識？）以前不曾見過也不認識等語（見警卷(一)第27
    6至277頁）。
  2.被告宇○○於96年11月26日警時詢供稱：（請你詳述詐騙金
    額及手法、流程？）先到特定地點以問路方次向附近居民詢
    問該處是否有居住老榮民，再跟根據所提供之地點向老榮民
    指明要看戶口名簿，此時老榮民會要求看證件及問是何身份
    ，再由共同犯案成員其一拿出預先偽造好之假警察服務證，
    以取得老榮民信任，再由共同犯案成員其一謊稱早上抓到二
    名歹徒，其中一人逃走並要去提領老榮民存款簿中金錢，而
    要求老榮民拿出存摺供對照後，再由共同犯案成員其一告知
    老榮民所拿出的存摺、印鑑及密碼係證物，並當以牛皮紙袋
    封存，此時以預先封存好之相同牛皮紙袋互換後離開現場，
    隨即去臨櫃提款等語（見警卷(一)第155至156頁）。被告宇○○於96年12月26日偵查中供稱：（96年10月15日詐騙己○○
    部分，何人參與，如何分工？）我、癸○○、陳少棠、辛○○一起去，陳少棠在車上把風，我跟其他人一起下車，我拿
    假警察證件去行騙，都是以帳戶出問題，再將被害人存摺、
    印章封存調包，騙得存摺、印章、密碼，由陳少棠去領錢，
    辛○○也有領一次，以提單方式去領的，密碼係以必須止付
    為由騙老榮民說出來等語（見96年度偵字第4986號偵查卷第
    213頁）。
  3.被告癸○○於96年11月26日警詢時供稱：（警方提示96年10
    月15日被害人己○○被詐騙案，水里郵局提領監視畫面，穿
    白色上衣戴眼鏡之人係何人？）係綽號「少棠」（譯音）之
    人。（上述案件你是否有參與？與何人犯案？詐騙金額多少
    ？）上述案件我有參與犯案，我、宇○○、綽號「少棠」（
    譯音）、綽號「阿風」（譯音）等四人一起犯案，該案共詐
    騙72萬元等語（見警卷(一)第22至23頁）；並於96年1 2月3日
    警詢時供稱：（警方提供指認犯罪嫌疑人照片9張，請你指
    認照片中之人何者為你自白書所述綽號「阿風」（譯音）男
    子？）為編號5。（你於警詢筆錄中自白述及曾與綽號「阿
    風」（譯音）男子共同犯案，是否即為你指認相片中之男子
    ？是的。（警方提供辛○○刑案資料，是否即為「阿風」（
    譯音）？，你與辛○○有無任何仇恨及糾紛？）是，我曾與
    宇○○到他住處，我和他沒有仇恨及糾紛等語（見警卷(一)第
    36頁）；及於96年12月26日偵查中供稱：（96年10月15日詐
    騙己○○部分，何人參與，如何分工？）我、宇○○、陳少
    棠、辛○○一起去，陳少棠在車上把風，我跟其他人一起下
    車，宇○○拿假證件去行騙，我與辛○○一個顧老榮民，一
    個顧老榮民的孫子，騙得存摺、印章、密碼，由陳少棠去領
    錢，辛○○好像也有領一次，都是以提單方式去領的等語（
    見96年度偵字第4986號偵查卷第229頁）。
  4.被告辛○○於96年12月20日警詢時供稱：（據同案共犯供述
    於96年10月15日共同詐騙被害人己○○，如何分工？詐騙何
    物？）由宇○○主導策劃，宇○○負責向被害人行騙，我與
    癸○○負責把風，陳少棠在車上接應，得手存摺及印章，即
    前往郵局提領現金，我在水里鄉郵局提領12萬元，另二次由
    陳少棠負責前往水里，集集郵局提領60萬元。本案得手72
    萬元，我與陳少棠分得分8萬元，癸○○分得10萬元，其餘
    46萬元由宇○○分得。（存摺、印章事後如何處理？）領得
    現金後，於途中即丟棄等語（見警卷(一)第127頁）。
  5.經核被害人己○○指述其被害過程，與被告宇○○、癸○○
    、辛○○三人供述其犯案過程大致相符，自堪採信，並有被
    害人郵局帳戶之查詢帳戶最近交易資料、郵局監視器翻拍照
    片等影本各1件在卷可稽（見警卷(一)第279、282頁），及郵
    政存簿儲金提款單影本3張附於原審卷可稽，以及扣案之偽
    造刑警證1張、無線電2支、手銬1副、作案目標筆記本1本、
    里民手冊1本、黃色信封4個、聯絡及工作計畫記事本1本、
    黃色資料袋68個、空白郵政存簿儲金提款單228張、社區電
    話聯絡簿3本、相片護貝套用證件1張，可資佐證。
  (十七)犯罪事實(十七)部分：
  1.被害人戊○○於96年10月23日警詢時證稱：於96年10月23日
    11時20分許，在我竹山鎮裕農新村36號住處，有三個人說我
    的錢被領走，我說沒有，他們叫我看存摺，我就帶他們上2
    樓看我的存摺，我拿放在箱子裡存摺給他們看，他們看完後
    ，就把存摺放回原處，並問我密碼，我就告訴他們，他們一
    起扶我下樓後就馬上離開，我覺得可疑就上樓看箱子，結果
    箱內郵局存摺、印鑑、金戒指三個都不在裡面。（你的存摺
    帳號為何？）00000000000000號。經警會同我至竹山郵局查
    看存摺交易明細，歹徒於96年10月23日分別至竹山郵局提領
    15萬元，至南投市三興郵局提領19萬元，至南投市南岡郵局
    提領15萬元，而金戒指3只合計7錢。三名歹徒約三十至四十
    歲，身材中等等語（見警卷(一)第114頁）。
  2.被告宇○○於96年12月31日警詢時供稱：（警方提示被害人
    戊○○於96年10月23日被詐騙，是否你所為？共同犯案尚有
    何人？如何分工？詐騙何物？如何分贓？）係我所為，本案
    由我、癸○○、辛○○下車行騙，陳少棠在車上把風，共騙
    得存摺、印章、密碼、金飾七錢，並由陳少棠至郵局臨櫃提
    款，共提領49萬元，金飾由我拿至金華山珠寶店變現。本案
    所得現金49萬餘元由我分配，均分五份，其中癸○○、辛○○、陳少棠各分得一份，我分得一份，另一份為公費由我保
    管等語（見警卷(一)第178頁）。
  3.被告癸○○於96年12月20日警詢時供稱：（你向警方自白與
    宇○○、辛○○、陳少棠等四人於96年10月23日共同詐騙被
    害人戊○○，如何分工？詐騙何物？）由我、宇○○與辛○○下車行騙，陳少棠在車上把風，共騙得存摺、印章、密碼
    、金戒子。由陳少棠至郵局臨櫃提款，共提領49萬元。本案
    我大約分得8萬元，辛○○大約分得6萬元，陳少棠大約分得
    5萬元，剩下係宇○○所有。（警方提示提款單2張係何人填
    寫及蓋印章？）由陳少棠填寫及蓋印章。（警方提示郵局提
    款監視畫面係何人提領？）係陳少棠提領。（金戒子係何人
    ？以何方式取走？）係宇○○拿的，他用何方式拿走，我不
    清楚等語（見警卷(一)第54頁）。
  4.被告辛○○於96年12月13日警詢時供稱：（警方提示96年10
    月23日發生在南投縣竹山鎮老榮民戊○○被詐欺、竊盜案之
    路口監視畫面，你是否有涉案？）我有涉案，畫面中人係宇
    ○○、癸○○及我。（警方提示96年10月23日南崗郵局臨櫃
    提款監視畫面，該提款人係何人？）係我本人。（該次犯案
    過程及犯罪所得？）宇○○帶我及癸○○等三人，駕駛癸○○之車子至竹山鎮老榮民家中，由宇○○進入老榮民家中，
    我及癸○○在1樓等，假冒刑警偵辦詐騙案件，請老榮民拿
    存摺檢查，在趁機將老榮民之存摺調包，在到南投市三興郵
    局、南岡郵局臨櫃提款，共提領49萬元，同時將老榮民家中
    存摺、印章、金飾一批拿走。（係何人將老榮民金飾從家中
    拿走？）係宇○○拿的，有金飾、戒指等，拿到臺中式南屯
    區○○路市場附近銀樓賣掉，賣得1萬多元等語（見4280號
    警卷(一)第107至108頁）。
  5.經核被害人戊○○指述其被害過程，與被告宇○○、癸○○
    、辛○○三人供述其犯案過程大致相符，自堪採信，並有被
    害人郵局帳戶之交易電子序時記錄影本1件及郵政存簿儲金
    提款單影本2件在卷可稽（見4280號警卷(一)第116至118頁）
    ，及監視器翻拍照片2張（畫面顯示被告癸○○於96年10月2
    3日11時55分許在竹山鎮街上行走，見警卷(一)第290頁）、南
    崗郵局監視器翻拍畫面2張（畫面顯示被告辛○○臨櫃提款
    ，見警卷(一)第291頁）、三興郵局監視器翻拍畫面2張（畫面
    顯示被告陳少棠臨櫃提款，見警卷(一)第292頁）在卷可稽，
    以及扣案之偽造刑警證1張、無線電2支、手銬1副、作案目
    標筆記本1本、里民手冊1本、聯絡及工作計畫記事本1本、
    空白郵政存簿儲金提款單228張、社區電話聯絡簿3本、相片
    護貝套用證件1張，可資佐證。證人即被告宇○○於本院審
    理中證稱：我們只有詐欺，並沒有竊盜云云（見本院卷(二)第
    43頁），顯係事後卸責之詞，不足採信。
  (十八)犯罪事實(十八)部分：
  1.被害人甲○○於96年10月25日警詢時證稱：於96年10月25日
    11時40分許，在我雲林縣林內鄉○○村○○路479巷8號住處
    ，有二個自稱刑事警察人員說有人要偷我家裡金子及錢，要
    我把身上錢還有金子拿給他，他將現金及金子放在一個紙盒
    內並放在我家天花板上，並叫我將郵局存摺及印章交給他，
    讓他提領並暗中保護我，因郵局要求本人到場，所以嫌犯再
    到我家要我前往提領現金放在家中，他要保護我，因為我感
    到懷疑，所以郵局人員代我報警處理。（你如何發現遭人詐
    騙？）因為我發現奇怪，共被詐騙身上7100元及金項鍊一條
    及金戒指一個。（你是否認識嫌犯？）不認識等語（見警卷
    (一)第294至295頁）。
  2.被告宇○○於96年12月31日警詢時供稱：（警方提示被害人
    甲○○於96年10月25日被詐騙，是否你所為？共同犯案尚有
    何人？如何分工？詐騙何物？如何分贓？）係我所為，本案
    由我、癸○○下車行騙，地○○在車上把風，共騙得存摺、
    印章、現金7100元、金項鍊1條、金戒指1只，並由地○○至
    郵局提款，因需本人才可以領，所以沒有領成功，至於金飾
    則拿到金華山珠寶店變現。本案所得現金7100元及金飾變現
    所得由我分配，均分四份，其中癸○○、地○○各分得一份
    ，我分得一份，另一份為公費由我保管等語（見警卷(一)第17
    8頁）。
  3.被告癸○○於96年12月20日警詢時供稱：（你向警方自白與
    宇○○、地○○等三人於96年10月25日共同詐騙被害人甲○○，如何分工？詐騙何物？）由我與宇○○下車行騙，地○○在車上把風，共騙得存摺、印章、現金7100元、金飾一條
    。由地○○至郵局提款，但因需本人才可以領，所以沒有領
    到，我大約分得1000元，地○○沒有分到，剩下係宇○○所
    有。（金飾係何人？以何方式取走？）係宇○○拿的，他用
    何方式拿走，我不清楚等語（見警卷(一)第55頁）。被告癸○○於96年12月26日偵查中供稱：（96年10月25日詐騙甲○○
    部分，何人參與，如何分工？）我、宇○○、順林一起去，
    地○○在車上把風，我與宇○○進去騙，老榮民將存摺、印
    章、金飾、現金交給宇○○，由宇○○封存，以調包方式拿
    走存摺、印章、金飾、現7000元，但這次沒有領到錢等語（
    見96年度偵字第4986號偵查卷第229至230頁）。
  4.被告地○○於96年11月15日警詢時供稱：（請你詳述涉嫌詐
    欺案之經過情形？）我有參與二次分別於96年9月及10月間
    地點都在南投縣竹山鎮地區，每次都係由綽號「大仔」男子
    駕駛癸○○之車牌號碼7835-PS號車輛，癸○○坐在駕駛座
    旁，我坐在後座，到達目的地後，他們二人下車進入民宅，
    我都在車內幫忙把風並未下車，係以假警察名義向老榮民行
    騙存摺再盜領存款之方式犯案。（你們犯案對象係由何人選
    定？）綽號「大仔」男子選定犯案對象。（犯案後得手多少
    財物？由何人分配？）我不清楚，因為兩次都沒有得手，其
    中一次拿到存摺但被止付了，我也沒有拿到錢，且癸○○叫
    我看就好不要多問，所以我也不知道何人分配財物等語（見
    警卷(一)第84至85頁）。被告地○○於96年12月20日警詢時供
    稱：（你說你有參與詐騙案，請你詳述你第一次作案之成員
    、時、地、經過？）於96年10月25日上午在雲林縣林內鄉一
    處住在水溝旁之老榮民，詐騙存摺、印章、密碼，成員為我
    、宇○○、癸○○，宇○○與癸○○下車進屋詐騙存摺、印
    章及密碼，我留在車上把風，有騙到什麼我不知道，但有詐
    騙到存摺、印章、密碼，宇○○叫我下車提款，因為郵局人
    員識破未提領成功，我就跟宇○○說該帳戶被止付無法提款
    ，並將存摺及印章歸還老榮民，交通工具係由宇○○駕駛癸○○之車牌號碼7835-PS號自小客車。（警方根據被害人甲○○於96年10月20五日報案供稱被詐騙，是否你們所詐騙之
    人？）係我所說被詐騙之老榮民（該案詐騙7100元、金項鍊
    1條、金戒指1只，如何分贓？你分得多少？）我不知道有詐
    騙到710 0元、金項鍊1條、金戒指1只，我沒有分到錢等語
    （見警卷(一)第96至97頁）。
  5.經核被害人甲○○指述其被害過程，與被告宇○○、癸○○
    、地○○三人供述其犯案過程大致相符，自堪採信，且被告
    宇○○供稱所竊得之財物有分給被告癸○○一節，與被告癸○○供稱我有分到贓款一節相符，自堪採信，而被告癸○○
    與地○○均供稱所竊得之財物被告地○○沒有分到一節亦相
    符，自堪採信，並有扣案之偽造刑警證1張、無線電2支、手
    銬1副、作案目標筆記本1本、里民手冊1本、聯絡及工作計
    畫記事本1本、空白郵政存簿儲金提款單228張、社區電話聯
    絡簿3本、相片護貝套用證件1張，可資佐證。
  (十九)犯罪事實(十九)部分：
  1.被害人寅○○於96年10月25日警詢時證稱：我於96年10月25
    日13時許，在南投縣竹山鎮中正新村22之16號住處遭詐騙損
    失財物。有二名男子謊稱係警察並已經抓到二名歹徒，要看
    我存摺有無遭盜領，我以為係真的警察就帶他們入屋內查看
    我存摺，看過之後就把存摺等東西拿走。（被騙走何物？）
    臺灣企銀定存單1張、臺灣銀行優惠存款簿1本、印章2枚，
    保存保險保單1本，1張地契及房契、1張墓地權狀，黃金2兩
    半價值約7萬元。（是否認識歹徒？）不認識等語（見警卷
    (一)第299頁）。
  2.被告宇○○於96年12月31日警詢時供稱：（警方提示被害人
    王寅○○於96年10月25日被詐騙，是否你所為？共同犯案尚
    有何人？如何分工？詐騙何物？如何分贓？）本案由我、癸○○下車行騙，地○○在車上把風，共騙得臺灣銀行之存摺
    、印章、提款卡、密碼、金飾2.5兩，其中金飾元由係由癸○○支開被害人，由我竊取，並由地○○至臺灣銀行臨櫃提
    款16萬元，及我持提款卡至銀行提款機提領10萬元，至於金
    飾則拿到金華山珠寶店變現九萬餘元。本案所得35萬餘元由
    我分配，均分四份，其中癸○○、地○○各分得一份，我分
    得一份，另一份為公費由我保管等語（見警卷(一)第179頁）
    。被告宇○○於96年12月26日偵查中供稱：（96年10月25日
    詐騙寅○○部分，何人參與，如何分工？）我、癸○○、地
    ○○一起去，騙得存摺、印章、提款卡，黃金放置處，趁機
    偷取存摺、印章、提款卡，黃金，這次由我去領錢，我以臺
    灣銀行提款卡領10萬元，我再與地○○至櫃臺領16萬元等語
    （見96年度偵字第4986號偵查卷第231頁）。
  3.被告癸○○於96年12月20日警詢時供稱：（你向警方自白與
    宇○○、地○○等三人於96年10月25日共同詐騙被害人寅○○，如何分工？詐騙何物？）由我與宇○○下車行騙，地○○在車上把風，共騙得臺灣銀行存摺、印章、提款卡、密碼
    、一些黃金。由宇○○至臺灣銀行臨櫃提款16萬元，至提款
    機以提款卡提領10萬元。我大約分得六萬元，地○○分到50
    00元，剩下係宇○○所有等語（見警卷(一)第55頁）。
  4.被告地○○於96年11月15日警詢時供稱：（請你詳述涉嫌詐
    欺案之經過情形？）我有參與二次分別於96年9月及10月間
    地點都在南投縣竹山鎮地區，每次都係由綽號「大仔」男子
    駕駛癸○○之車牌號碼7835-PS號車輛，癸○○坐在駕駛座
    旁，我坐在後座，到達目的地後，他們二人下車進入民宅，
    我都在車內幫忙把風並未下車，係以假警察名義向老榮民行
    騙存摺再盜領存款之方式犯案。（你們犯案對象係由何人選
    定？）綽號「大仔」男子選定犯案對象。（犯案後得手多少
    財物？由何人分配？）我不清楚，因為兩次都沒有得手，其
    中一次拿到存摺但被止付了，我也沒有拿到錢，且癸○○叫
    我看就好不要多問，所以我也不知道何人分配財物等語（見
    警卷(一)第84至85頁）。被告地○○於96年12月20日警詢時供
    稱：我於96年10月20幾日在竹山鎮中午過後，有犯詐欺案一
    件得逞，向一位老榮民詐騙存摺及印章，得手26萬元。係由
    宇○○策劃及勘查地形，並駕駛癸○○之車牌號碼7835-PS
    號自小客車前往。（何人前往何處提款？如何分贓？）宇○○到南投市臺灣銀行提領現金，以提款卡提領10萬元，以存
    摺臨櫃提領16萬元，癸○○分得5萬元，我分得5000元，剩
    下贓款均為宇○○所有。（被害人寅○○於96年10月25日13
    時報案供稱被詐騙，是否你們所詐騙之人？）該老榮民係我
    所說被詐騙之人。（該被害人供述被詐騙一批黃金，由何人
    以何種方法取得？該批黃金現在何處？）我不知道有一批黃
    金，因為係宇○○進去的，用什麼方法進入取得我不知道，
    事後癸○○有向我說拿到黃金我才知道，如何變現我不知道
    ，我也沒有分到錢等語（見警卷(一)第94至96頁）。被告地○○於原審審理時供稱：被害人寅○○之臺灣銀行取款憑條係
    由我填寫等語（見原審97年6月11日審判筆錄）。
  5.經核被害人寅○○指述其被害過程，與被告宇○○、癸○○
    、地○○三人供述其犯案過程大致相符，自堪採信，並有提
    款機監視器翻拍照片二張在卷可稽（畫面顯示宇○○持金融
    卡提款情形，見警卷(一)第301頁），及被害人臺灣銀行帳戶
    之存摺交易往來明細查詢及取款憑條影本各1件附於原審卷
    可稽，及扣案之偽造刑警證1張、無線電2支、手銬1副、作
    案目標筆記本1本、里民手冊1本、聯絡及工作計畫記事本1
    本、空白郵政存簿儲金提款單228張、社區電話聯絡簿3本，
    可資佐證。證人即被告宇○○於本院審理中證稱：對於犯罪
    事實(十九)，有無竊取存摺、金融卡、印章、黃金、保存保險包
    單、定存單、地契、房契、墓地權狀等物，我不是很清楚云
    云（見本院卷(二)第43頁），顯係事後避重就輕之詞，不足採
    信。
  (二十)犯罪事實(二十)部分：
  1.被害人申○○於96年10月29日警詢時證稱：我於96年10月29
    日13時30分許，在苗栗縣竹南鎮頂埔里頂大埔101號住處遭
    詐騙。有二名不詳男子自稱警察要查戶口，並說要協助我檢
    查郵局存摺、印章及放現金地點是否安全，我不疑有他，便
    帶該二名男子檢查我放在臥室桌子抽屜檢查，等到該二名男
    子離開我家後，我再去檢查我郵局存摺、印章、現金都不見
    了。（你遭詐騙何物？損失為何？）我遭詐騙4萬6000元及
    郵局存摺、印章1枚。（是否認識該二名男子？）都不認識
    。（該二名男子有無提示警察證件給你看？）都沒有提示警
    察證件給我看等語（見警卷(一)第304至305頁）。
  2.被告宇○○於96年12月31日警詢時供稱：（警方提示被害人
    申○○於96年10月29日被詐騙，是否你所為？共同犯案尚有
    何人？如何分工？詐騙何物？如何分贓？）本案由我、癸○○、辛○○下車行騙，共騙得存摺、印章、現金4萬6000元
    。本案得手現金4萬6000元由我分配，均分四份，其中癸○○、辛○○各分得一份，我分得一份，另一份為公費由我保
    管等語（見警卷(一)第179頁）。
  3.被告癸○○於96年12月20日警詢時供稱：（你向警方自白與
    宇○○、辛○○等三人於96年10月29日共同詐騙被害人申○○，如何分工？詐騙何物？）由宇○○與辛○○下車行騙，
    我在車上把風，共騙得存摺、印章、現金4萬6000元。我大
    約分得5000元，辛○○分得5000元，剩下係宇○○所有。（
    現金係何人？以何方式取走？）我在車上所以不清楚等語（
    見警卷(一)第56頁）。
  4.被告辛○○於96年12月20日警詢時供稱：（據同案共犯供述
    於96年10月29日共同詐騙被害人申○○，如何分工？詐騙何
    物？）由宇○○策劃主導，我與宇○○進入被害人屋內行騙
    ，癸○○在車上把風接應，得手存摺、印章、現金4萬6000
    元。本案案發時郵局尚未營業，但被害人已發現被騙，導致
    不能敢至郵局提領存款。我與癸○○各分得5000元，其餘6
    萬6000元歸宇○○所有。（存摺、印章事後如何處理？）未
    提領現金，故於途中即丟棄等語（見警卷(一)第127至128頁）
    。
  5.經核被害人申○○指述其被害過程，與被告宇○○、癸○○
    、辛○○三人供述其犯案過程大致相符，自堪採信，並有扣
    案之無線電2支、手銬1副、作案目標筆記本1本、里民手冊1
    本、聯絡及工作計畫記事本1本、空白郵政存簿儲金提款單
    228張、社區電話聯絡簿3本，可資佐證。證人即被告宇○○
    於本院審理中證稱：只有詐騙，並沒有竊盜存摺、現金4萬
    6000元、印鑑等物云云（見本院卷(二)第43頁），顯係事後卸
    責之詞，不足採信。
  6.至檢察官起訴記載被告宇○○、癸○○、辛○○基於行使偽
    造特種文書之犯意聯絡，由宇○○持偽造之刑警證，向申○○訛稱為警察，容有誤會。
  犯罪事實部分：
    被告宇○○、癸○○於原審審理時中，對於此部分犯行均坦
    承不諱，核與被害人辰○○於警詢時指述被害情節大致相符
    ，並有扣案之無線電2支、手銬1副、作案目標筆記本1本、
    里民手冊1本、聯絡及工作計畫記事本1本、空白郵政存簿儲
    金提款單228張、社區電話聯絡簿3本，可資佐證。足徵被告
    宇○○、癸○○之自白應與事實相符，是被告宇○○、癸○○所為犯行，應堪認定。
  犯罪事實部分：
  1.證人陳淑雲於96年12月3日警詢時證稱：我於96年6月20日10
    時許，發現車牌號碼7835-PS號黑色自小客車停放在我家旁
    ，從該車下來二名陌生男子進入戌○○家，我發現可疑就將
    該車之車牌號碼記下提供給警方。（當時你發現該自小客車
    共有幾人？）我只看到兩名男子。（以前你是否有看過該二
    名男子？）沒有看過。（妳是否可以指認該二名男子？）因
    經過時間太久，我沒辦法指認等語（見警卷(一)第325頁）。
  2.證人即被告癸○○於97年2月22日偵查中具結證稱：（是否
    於96年6月20日在嘉義縣民雄鄉福樂村埤角4號詐騙戌○○先
    生？）有。（當天還有誰參與？如何分工？）我、宇○○、
    丙○○，丙○○在外面把風，我與廖家入內行騙，宇○○拿
    偽造刑警證向戌○○行騙，聲稱查獲詐騙集團，查扣偽造之
    存摺、印章，要戌○○拿出其存摺及印章配合辦案，然後戌
    ○○拿出前揭物品裝入牛皮紙袋，向他說辦案所需，半小時
    就會回來，由我支開他，宇○○趁機以事先準備好牛皮紙袋
    調包。（這些東西是否有得手？）據被害人指稱其損失臺灣
    銀行存摺及印章及3000元？）存摺及因印章確實得手，但帳
    戶內存款太少，所以沒有提領。（何人由牛皮紙袋拿出存摺
    ？）宇○○等語（見97年度偵字第704號偵查卷第31至32頁
    ）。
  3.證人即被告丙○○於97年2月22日偵查中具結證稱：（是否
    於96年6月20日在嘉義縣民雄鄉福樂村埤角4號詐騙戌○○先
    生？）有。（當天還有誰參與？如何分工？）我、宇○○、
    癸○○，我在外面把風，癸○○與宇○○入內行騙，至於入
    內如何做我不知道，宇○○出來交給我存摺及印章，但因存
    款不多，所以沒有去盜領。（何人由牛皮紙袋拿出存摺及印
    章？）宇○○等語（見97年度偵字第704號偵查卷第32頁）
    。
  4.經核證人陳淑雲證述內容，與證人即被告癸○○、丙○○所
    證述之犯案過程，大致相符，自堪採信，並有扣案之無線電
    2 支、手銬1副、作案目標筆記本1本、里民手冊1本、黃色
    信封4個、聯絡及工作計畫記事本1本、黃色資料袋68個、社
    區電話聯絡簿3本，可資佐證。
  犯罪事實部分：
    被告癸○○於警詢及原審審理時，對於此部分犯行均坦承不
    諱，並有臺中市警察局車輛協尋電腦輸入單1件在卷可稽（
    見4280號警卷(一)第18頁），及在被告癸○○之居所扣得之車
    牌2面可資佐證，足徵被告癸○○之自白應與事實相符，是
    被告癸○○所為犯行，應堪認定。
二、綜上所述，被告宇○○、癸○○、丙○○、地○○、辛○○
    所辯，均係事後避重就輕或卸責之詞，不足採信，本件事證
    明確，被告等犯行，均堪認定。
參、所犯罪名及量刑方面：
一、按詐欺取財罪，以施用詐術使人將物交付為要件（最高法院
    84年度臺上字第5648號判決意旨參照）。次按刑法上之竊盜
    係以乘人不知秘密竊取他人之動產為成立要件（最高法院74
    年度臺上字第5011號判決意旨參照）。再按刑法所謂結夥三
    人以上，係指在有共同犯罪之故意，結為一夥而言，把風行
    為，在排除犯罪障礙，助成犯罪之實現，在合同意思範圍內
    分擔犯罪行為之一部，故亦係共同正犯而應計入結夥之內（
    最高法院72年度臺上字第3210號判決意旨參照）。關於竊取
    被害人所有財物部分，被告等於竊取被害人財物時，夥同三
    人以，由其中一人在外把風，其他之人進入被害人屋內，再
    由其中一人支開被害人，或分散被害人之注意力，乘被害人
    不知之際，由另一名被告便於下手行竊，足認被告等係基於
    竊盜之犯意，而非基於詐欺取財之犯意為之，應構成竊盜罪
    。被告等並於竊得財物之後，共同分贓，足認被告等均係以
    自己犯罪之意思而參與，並分擔犯罪行為之一部，或在場排
    除犯罪障礙，以利其他被告行竊，即有行為分擔之情形，均
    應計入結夥三人以上竊盜犯罪之內。且此一見解，於本案各
    次竊盜犯行中，結夥三人以上犯之者，均一體適用，不再一
    一贅述。
二、茲就被告等各次所犯罪名，分述如下：
  (一)犯罪事實(一)部分：
  1.核被告宇○○所為，關於行使偽造特種文書而假冒警察行使
    職權並詐取被害人存摺及印鑑部分，係犯刑法第216條、第
    212條之行使偽造特種文書罪、第158條第1項之僭行公務員
    職權罪、第339條第1項之詐欺取財罪；另關於行使偽造提款
    單而盜領被害人郵局帳戶存款部分，係犯刑法第216條、第2
    10條之行使偽造私文罪、第339條第1項之詐欺取財罪。其盜
    用印章之行為，為偽造私文書之階段行為；其偽造特種文書
    、偽造私文書之低度行為，均應為其行使偽造特種文書、行
    使偽造私文書之高度行為所吸收，均不另論罪。而起訴書雖
    未敘及被告宇○○偽造特種文書之犯行，惟此部分係屬行使
    偽造特種文書罪之階段行為，為起訴效力所及，本院自應併
    予審理，附此敘明。
  2.被告宇○○此部分犯行，與「阿成」有犯意聯絡及行為分擔
    ，為共同正犯。
  3.上開犯行中，被告宇○○係以一行為觸犯行使偽造特種文書
    罪、僭行公務員職權罪、詐欺取財罪等三罪名，屬想像競合
    ，應依刑法第55條規定，從一重之詐欺取財罪處斷。另關於
    盜領被害人郵局帳戶存款部分，其行使偽造私文書之同時亦
    在施行詐術，係以一行為觸犯行使偽造私文書罪、詐欺取財
    罪等二罪名，屬想像競合，應依刑法第55條規定，從一重之
    行使偽造私文書罪處斷。
  4.被告宇○○所犯詐欺取財罪、行使偽造私文書罪等二罪，其
    犯意各別，行為互殊，應予分論併罰。
  (二)犯罪事實(二)部分：
  1.核被告宇○○所為，關於行使偽造特種文書而假冒警察行使
    職權部分，係犯刑法第216條、第212條之行使偽造特種文書
    罪、第158條第1項之僭行公務員職權罪。關於竊取被害人財
    物部分，係犯刑法第321條第1項第4款之結夥竊盜罪。關於
    盜領被害人郵局帳戶存款未得逞部分，係犯刑法第216條、
    第210條之行使偽造私文書罪、第339條第3項、第1項之詐欺
    取財未遂罪。被告宇○○盜用印章之行為，為偽造私文書之
    階段行為；偽造私文書之低度行為，應為行使之高度行為所
    吸收，均不另論罪。公訴意旨認被告宇○○關於竊取被害人
    所有物品部分，係涉犯刑法第320條第1項之普通竊盜罪，尚
    有未洽，而原審蒞庭檢察官已就此部分，於原審審理中，以
    97 年5月6日補充理由書更正起訴法條為刑法第321條第1項
    第4款，原審法院並已於審判期日當庭告知被告變更罪名之
    程序（見原審96年5月13日審判筆錄），故無庸再於本判決
    中變更起訴法條，且於下述犯罪情狀相同者，亦不再一一贅
    述，均予敘明。
  2.被告宇○○與癸○○、丙○○間，就此部分犯行，有犯意之
    聯絡及行為之分擔，為共同正犯。
  3.關於行使偽造特種文書而假冒警察行使職權部分，係以一行
    為觸犯行使偽造特種文書罪、僭行公務員職權罪等二罪名，
    屬想像競合，應依刑法第55條規定，從一重之僭行公務員職
    權罪處斷。關於盜領被害人郵局帳戶存款部分，行使偽造私
    文書之同時亦在施行詐術，係以一行為觸犯行使偽造私文書
    罪、詐欺取財未遂罪等二罪名，屬想像競合，應依刑法第55
    條規定，從一重之行使偽造私文書罪處斷。
  4.被告宇○○所犯上開僭行公務員職權罪、結夥竊盜罪、行使
    偽造私文書等三罪，犯意各別，行為互殊，應予分論併罰。
  (三)犯罪事實(三)部分：
  1.核被告宇○○、癸○○、丙○○所為，關於行使偽造特種文
    書而假冒警察行使職權部分，均係犯刑法第216條、第212條
    之行使偽造特種文書罪、第158條第1項之僭行公務員職權罪
    。關於竊取被害人金融卡部分，均係犯刑法第321條第1項第
    4款之結夥竊盜罪。關於盜領被害人郵局帳戶存款部分，均
    係犯刑法第339條之2第1項之非法由自動付款設備取財罪。
    而公訴意旨認被告宇○○、癸○○、丙○○竊取被害人之金
    融卡部分，係涉犯刑法第339條第1項之詐欺取財罪嫌，尚有
    未洽，惟其起訴之犯罪事實，與本院認定之基本社會事實相
    同，自應就被告宇○○、癸○○、丙○○所為結夥竊盜之犯
    行予以審理，並依法變更起訴法條。
  2.被告宇○○、癸○○、丙○○就上開犯行，均有犯意之聯絡
    及行為之分擔，為共同正犯。
  3.被告宇○○、癸○○、丙○○基於單一犯意，於密接時、地
    接續持被害人乙○及酉○○之金融卡，而盜領該二名被害人
    之郵局帳戶存款，為接續犯，屬實質上一罪。且被告宇○○
    、癸○○、丙○○以一行為，同時侵害二個同種類之財產法
    益，依刑法第55條規定，為想像競合犯，應論以一罪。
  4.關於行使偽造特種文書而假冒警察行使職權部分，係以一行
    為觸犯行使偽造特種文書罪、僭行公務員職權罪等二罪名，
    屬想像競合，應依刑法第55條規定，從一重之僭行公務員職
    權罪處斷。關於竊取被害人乙○及酉○○之金融卡部分，係
    以一行為，同時侵害二個同種類之財產法益，依刑法第55條
    規定，為想像競合犯，應論以一罪。
  5.被告宇○○、癸○○、丙○○所犯上開僭行公務員職權罪、
    結夥竊盜罪、非法由自動付款設備取財罪等三罪，其犯意各
    別，行為互殊，應予分論併罰。
  (四)犯罪事實(四)部分：
  1.核被告宇○○、癸○○、丙○○所為，關於行使偽造特種文
    書而假冒警察行使職權並詐取被害人物品部分，均係犯刑法
    第216條、第212條之行使偽造特種文書罪、第158條第1項之
    僭行公務員職權罪、第339條第1項之詐欺取財罪。關於盜領
    被害人郵局帳戶存款部分，均係犯刑法第216條、第210條之
    行使偽造私文書罪、第339條第1項之詐欺取財罪。偽造私文
    書之低度行為，應為行使之高度行為所吸收，不另論罪。而
    原審蒞庭檢察官認被告宇○○、癸○○、丙○○詐取被害人
    物品部分，係涉犯刑法第321條第1項第4款之結夥竊盜罪嫌
    ，尚有未洽，惟其起訴之犯罪事實，與本院認定之基本社會
    事實相同，自應就被告宇○○、癸○○、丙○○所為詐欺取
    財之犯行予以審理，並依法變更起訴法條。
  2.被告宇○○廖、癸○○、丙○○就上開犯行，均有犯意之聯
    絡及行為之分擔，為共同正犯。
  3.關於行使偽造特種文書而假冒警察行使職權並詐取被害人物
    品部分，係以一行為觸犯行使偽造特種文書罪、僭行公務員
    職權罪、詐欺取財罪等三罪名，屬想像競合犯，應依刑法第
    55條規定，從一重之詐欺取財罪處斷。關於盜領被害人郵局
    帳戶存款部分，係以一行為觸犯行使偽造私文書罪、詐欺取
    財罪等二罪名，屬想像競合，應依刑法第55條規定，從一重
    之行使偽造私文書罪處斷。
  4.被告宇○○、癸○○、丙○○所犯詐欺取財罪、行使偽造私
    文書等二罪，其犯意各別，行為互殊，應予分論併罰。
  (五)犯罪事實(五)部分：
  1.核被告宇○○、癸○○、丙○○所為，關於行使偽造特種文
    書而假冒警察行使職權部分，均係犯刑法第216條、第212條
    之行使偽造特種文書罪、第158條第1項之僭行公務員職權罪
    。關於竊取被害人所有財物部分，均係犯刑法第321條第1項
    第4款之結夥竊盜罪。關於盜領被害人郵局帳戶存款部分，
    均係犯刑法第216條、第210條之行使偽造私文書罪、第339
    條第一項之詐欺取財罪。盜用印章之行為，為偽造私文書之
    階段行為，不另論罪；偽造私文書之低度行為，應為行使之
    高度行為所吸收，不另論罪。而檢察官起訴書記載被告宇○○、癸○○、丙○○所為竊取被害人所有財物部分，理由同
    前。
  2.被告宇○○、癸○○、丙○○就上開犯行，均有犯意之聯絡
    及行為之分擔，為共同正犯。
  3.關於行使偽造特種文書而假冒警察行使職權部分，係以一行
    為觸犯行使偽造特種文書罪、僭行公務員職權罪等二罪名，
    屬想像競合，應依刑法第55條規定，從一重之僭行公務員職
    權罪處斷。關於盜領被害人郵局帳戶存款部分，係以一行為
    觸犯行使偽造私文書罪、詐欺取財罪等二罪名，屬想像競合
    ，應依刑法第55條規定，從一重之行使偽造私文書罪處斷。
  4.被告宇○○、癸○○、丙○○所犯上開僭行公務員職權罪、
    結夥竊盜罪、行使偽造私文書等三罪，其犯意各別，行為互
    殊，應予分論併罰。
  (六)犯罪事實(六)部分：
  1.核被告宇○○、癸○○、丙○○所為，關於行使偽造特種文
    書而假冒警察行使職權部分，均係犯刑法第216條、第212條
    之行使偽造特種文書罪、第158條第1項之僭行公務員職權罪
    。關於竊取被害人所有財物部分，均係犯刑法第321條第1項
    第4款之結夥竊盜罪。關於盜領被害人郵局帳戶存款部分，
    均係犯刑法第216條、第210條之行使偽造私文書罪、第339
    條第1項之詐欺取財罪。偽造私文書之低度行為，應為行使
    之高度行為所吸收，不另論罪。而檢察官起訴書記載被告宇
    ○○、癸○○、丙○○三人所為竊取被害人所有財物部分，
    係涉犯刑法第339條第1項之詐欺取財罪，尚有未洽。而原審
    蒞庭檢察官已就此部分，於原審審理中，以97年5月6日補充
    理由書更正起訴法條為刑法第321條第1項第4款，原審並已
    於審理期日當庭告知被告變更罪名之程序（見原審96年5 月
    13日審判筆錄），故無庸再於本判決中變更起訴法條，於下
    述與此部分犯罪情狀相同者，亦不再一一贅述，均予敘明。
  2.被告宇○○、癸○○、丙○○就上開犯行，均有犯意之聯絡
    及行為之分擔，為共同正犯。
  3.關於行使偽造特種文書而假冒警察行使職權部分，係以一行
    為觸犯行使偽造特種文書罪、僭行公務員職權罪等二罪名，
    屬想像競合，應依刑法第55條規定，從一重之僭行公務員職
    權罪處斷。關於行使偽造提款單而盜領被害人郵局帳戶存款
    部分，係以一行為觸犯行使偽造私文書罪、詐欺取財罪等二
    罪名，屬想像競合，應依刑法第55條規定，從一重之行使偽
    造私文書罪處斷。
  4.被告宇○○、癸○○、丙○○所犯上開僭行公務員職權罪、
    結夥竊盜罪、行使偽造私文書等三罪，其犯意各別，行為互
    殊，應予分論併罰。
  (七)犯罪事實(七)部分：
  1.核被告宇○○、癸○○、丙○○所為，關於行使偽造特種文
    書而假冒警察行使職權部分，均係犯刑法第216條、第212條
    之行使偽造特種文書罪、第158條第1項之僭行公務員職權罪
    。關於竊取被害人財物部分，均係犯刑法第321條第1項第4
    款之結夥竊盜罪。而檢察官起訴書記載被告宇○○、癸○○
    、丙○○三人所為竊取被害人所有財物部分，係涉犯刑法第
    320條第1項之普通竊盜罪，尚有未洽，理由同前。
  2.被告宇○○、癸○○、丙○○就上開犯行，均有犯意之聯絡
    及行為之分擔，為共同正犯。
  3.關於行使偽造特種文書而假冒警察行使職權部分，係以一行
    為觸犯行使偽造特種文書罪、僭行公務員職權罪等二罪名，
    屬想像競合，應依刑法第55條規定，從一重之僭行公務員職
    權罪處斷。
  4.被告宇○○、癸○○、丙○○所犯上開僭行公務員職權罪、
    結夥竊盜罪等二罪，其犯意各別，行為互殊，應予分論併罰
    。
  (八)犯罪事實(八)部分：
  1.核被告宇○○、癸○○、丙○○所為，關於行使偽造特種文
    書而假冒警察行使職權部分，均係犯刑法第216條、第212條
    之行使偽造特種文書罪、第158條第1項之僭行公務員職權罪
    。關於竊取被害人所有財物部分，均係犯刑法第321條第1項
    第4款之結夥竊盜罪。關於盜領被害人臺灣銀行嘉義分行帳
    戶存款部分，均係犯刑法第216條、第210條之行使偽造私文
    書罪、第339條第1項之詐欺取財罪。盜用印章之行為，為偽
    造私文書之階段行為；偽造私文書之低度行為，應為行使之
    高度行為所吸收，不另論罪。而檢察官起訴書記載被告宇○○、癸○○、丙○○三人所為竊取被害人所有財物部分，係
    涉犯刑法第339條第1項之詐欺取財罪，尚有未洽，理由同前
    。
  2.被告宇○○、癸○○、丙○○就上開犯行，均有犯意之聯絡
    及行為之分擔，為共同正犯。
  3.被告宇○○、癸○○、丙○○基於單一犯意，於密接時、地
    接續偽造2張取款憑條，及接續持該2張偽造之取款憑條向銀
    行人員提款而行使之，均為接續犯，均屬實質上一罪。
  4.關於行使偽造特種文書而假冒警察行使職權部分，係以一行
    為觸犯行使偽造特種文書罪、僭行公務員職權罪等二罪名，
    屬想像競合，應依刑法第55條規定，從一重之僭行公務員職
    權罪處斷。關於盜領被害人臺灣銀行嘉義分行帳戶存款部分
    ，係以一行為觸犯行使偽造私文書罪、詐欺取財罪等二罪名
    ，屬想像競合，應依刑法第55條規定，從一重之行使偽造私
    文書罪處斷。
  5.被告宇○○、癸○○、丙○○所犯上開僭行公務員職權罪、
    結夥竊盜罪、行使偽造私文書等三罪，其犯意各別，行為互
    殊，應予分論併罰。
  (九)犯罪事實(九)部分：
  1.核被告宇○○、癸○○、丙○○、辛○○所為，關於行使偽
    造特種文書而假冒警察行使職權部分，均係犯刑法第216 條
    、第212條之行使偽造特種文書罪、第158條第1項之僭行公
    務員職權罪。關於竊取被害人所有物品部分，均係犯刑法第
    321條第1項第4款之結夥竊盜罪。關於盜領被害人郵局帳戶
    存款部分，均係犯刑法第216條、第210條之行使偽造私文書
    罪、第339條第3項、第1項之詐欺取財未遂罪。盜用印章之
    行為，為偽造私文書之階段行為；偽造私文書之低度行為，
    應為行使之高度行為所吸收，均不另論罪。而檢察官起訴書
    記載被告宇○○、癸○○、丙○○、辛○○關於竊取被害人
    所有物品部分，係涉犯刑法第339條第1項之詐欺取財罪，尚
    有未洽，理由同前。
  2.被告宇○○、癸○○、丙○○、辛○○就上開犯行，均有犯
    意之聯絡及行為之分擔，為共同正犯。
  3.被告宇○○、癸○○、丙○○、辛○○基於單一犯意，於密
    接時、地接續偽造2張提款單，及接續持該2張偽造之提款單
    向郵局人員提款而行使之，均為接續犯，均屬實質上一罪。
  4.關於行使偽造特種文書而假冒警察行使職權部分，係以一行
    為觸犯行使偽造特種文書罪、僭行公務員職權罪等二罪名，
    屬想像競合，應依刑法第55條規定，從一重之僭行公務員職
    權罪處斷。關於盜領被害人郵局帳戶存款部分，係以一行為
    觸犯行使偽造私文書罪、詐欺取財罪等二罪名，屬想像競合
    ，應依刑法第55條規定，從一重之行使偽造私文書罪處斷。
  6.被告宇○○、癸○○、丙○○、辛○○所犯上開僭行公務員
    職權罪、結夥竊盜罪、行使偽造私文書等三罪，其犯意各別
    ，行為互殊，應予分論併罰。
  (十)犯罪事實(十)部分：
  1.核被告宇○○、癸○○、丙○○、辛○○所為，關於行使偽
    造特種文書而假冒警察行使職權部分，均係犯刑法第216條
    、第212條之行使偽造特種文書罪、第158條第1項之僭行公
    務員職權罪。關於竊取被害人所有財物部分，均係犯刑法第
    321條第1項第4款之結夥竊盜罪。關於盜領被害人郵局帳戶
    存款未得逞部分，均係犯刑法第216條、第210條之行使偽造
    私文書罪、第339條第3項、第1項之詐欺取財未遂罪。盜用
    印章之行為，為偽造私文書之階段行為；偽造私文書之低度
    行為，應為行使之高度行為所吸收，均不另論罪。而檢察官
    起訴書記載被告宇○○、癸○○、丙○○、辛○○所為竊取
    被害人所有財物部分，係涉犯刑法第320條第1項之竊盜罪，
    尚有未洽，理由同前。又檢察官起訴記載被告宇○○、癸○○、丙○○、辛○○所為盜領被害人郵局帳戶存款未得逞部
    分，係涉犯刑法第339條第1項之詐欺取財既遂罪，尚有未洽
    ，按刑事訴訟法第300條所謂變更法條，係指罪名之變更，
    本件檢察官係以刑法第339條第1項之詐欺取財既遂罪起訴，
    法院審理結果認係犯同條第3項之竊詐欺取財未遂罪，因其
    罪名同為「詐欺取財」，僅行為態樣有既遂未遂之分，即無
    庸引刑事訴訟法第300條變更檢察官起訴之法條，附此敘明
    （最高法院87年度臺上字第3234號判決參照）。
  2.被告宇○○、癸○○、丙○○、辛○○就上開犯行，均有犯
    意之聯絡及行為之分擔，為共同正犯。
  3.關於行使偽造特種文書而假冒警察行使職權部分，係以一行
    為觸犯行使偽造特種文書罪、僭行公務員職權罪等二罪名，
    屬想像競合，應依刑法第55條規定，從一重之僭行公務員職
    權罪處斷。關於盜領被害人郵局帳戶存款未得逞部分，其行
    使偽造私文書之同時亦在施行詐術，係以一行為觸犯行使偽
    造私文書罪、詐欺取財未遂罪等二罪名，屬想像競合，應依
    刑法第55條規定，從一重之行使偽造私文書罪處斷。
  4.被告宇○○、癸○○、丙○○、辛○○所犯上開僭行公務員
    職權罪、結夥竊盜罪、行使偽造私文書等三罪，其犯意各別
    ，行為互殊，應予分論併罰。
  (十一)犯罪事實(十一)部分：
  1.核被告宇○○、癸○○、丙○○、辛○○所為，關於行使偽
    造特種文書而假冒警察行使職權並詐取被害人郵局、農會帳
    戶之存摺、印鑑部分，均係犯刑法第216條、第212條之行使
    偽造特種文書罪、第158條第1項之僭行公務員職權罪、第33
    9條第1項之詐欺取財罪。關於盜領被害人郵局、農會帳戶存
    款部分，均係犯刑法第216條、第210條之行使偽造私文書罪
    、第339條第1項之詐欺取財罪。盜用印章之行為，為偽造私
    文書之階段行為；偽造私文書之低度行為，應為行使之高度
    行為所吸收，不另論罪。而檢察官起訴書記載認被告宇○○
    、癸○○、丙○○、辛○○所為詐取被害人所有物品部分，
    係涉犯刑法第320條第1項之普通竊盜罪，尚有未洽，理由同
    前。
  2.被告宇○○廖、癸○○、丙○○、辛○○就上開犯行，均有
    犯意之聯絡及行為之分擔，為共同正犯。
  3.被告宇○○、癸○○、丙○○基於單一犯意，於密接時、地
    接續偽造提款單、取款憑條、支出傳票各1張，及接續持偽
    造之提款單、取款憑條、支出傳票各1張向郵局、農會人員
    提款而行使之，均為接續犯，均屬實質上一罪，且被告宇○○、癸○○、丙○○各以一行為，同時侵害二個同種類之財
    產法益，依刑法第55條規定，為想像競合犯，均應論以一罪
    。
  4.關於行使偽造特種文書而假冒警察行使職權並詐取被害人物
    品部分，係以一行為觸犯行使偽造特種文書罪、僭行公務員
    職權罪、詐欺取財罪等三罪名，屬想像競合，應依刑法第55
    條規定，從一重之詐欺取財罪處斷。關於以一行為同時詐取
    被害人詹芳蘭、巳○○之郵局、農會帳戶之存摺、印鑑，而
    同時侵害二個同種類之財產法益，依刑法第55條規定，為想
    像競合犯，應論以一罪。另關於行使偽造提款單、取款憑條
    、支出傳票而盜領被害人郵局、農會帳戶存款部分，其行使
    偽造私文書之同時亦在施行詐術，係以一行為觸犯行使偽造
    私文書罪、詐欺取財罪等二罪名，屬想像競合，應依刑法第
    55條規定，從一重之行使偽造私文書罪處斷。
  5.被告宇○○、癸○○、丙○○、辛○○所犯詐欺取財罪、行
    使偽造私文書等二罪，其犯意各別，行為互殊，應予分論併
    罰。
  (十二)犯罪事實(十二)部分：
  1.核被告宇○○、癸○○、丙○○、辛○○所為，關於行使偽
    造特種文書而假冒警察行使職權部分，均係犯刑法第216條
    、第212條之行使偽造特種文書罪、第158條第1項之僭行公
    務員職權罪。關於竊取被害人所有物品部分，均係犯刑法第
    321條第1項第4款之結夥竊盜罪。關於盜領被害人郵局、農
    會帳戶存款部分，均係犯刑法第216條、第210條之行使偽造
    私文書罪、同法第339條第3項、第1項之詐欺取財未遂罪。
    盜用印章之行為，為偽造私文書之階段行為；偽造私文書之
    低度行為，應為其行使之高度行為所吸收，均不另論罪。而
    檢察官起訴書記載被告宇○○、癸○○、丙○○、辛○○所
    為竊取被害人所有物品部分，係涉犯刑法第339條第1項之詐
    欺取財罪，尚有未洽，理由同前。
  2.被告宇○○、癸○○、丙○○、辛○○就上開犯行，均有犯
    意之聯絡及行為之分擔，為共同正犯。
  3.被告宇○○、癸○○、丙○○、辛○○基於單一犯意，於密
    接時、地接續偽造五張提款單及1張取款憑條，及接續持該
    偽造之提款單及取款憑條向郵局、農會人員提款而行使之，
    均為接續犯，均屬實質上一罪。
  4.關於行使偽造特種文書而假冒警察行使職權部分，係以一行
    為觸犯行使偽造特種文書罪、僭行公務員職權罪等二罪名，
    屬想像競合，應依刑法第55條規定，從一重之僭行公務員職
    權罪處斷。關於盜領被害人郵局、農會帳戶存款部分，其行
    使偽造私文書之同時亦在施行詐術，係以一行為觸犯行使偽
    造私文書罪、詐欺取財未遂罪等二罪名，屬想像競合，應依
    刑法第55條規定，從一重之行使偽造私文書罪處斷。
  5.被告宇○○、癸○○、丙○○、辛○○所犯僭行公務員職權
    罪、結夥竊盜罪、行使偽造私文書等三罪，其犯意各別，行
    為互殊，應予分論併罰。
  (十三)犯罪事實(十三)部分：
  1.核被告宇○○、癸○○、辛○○所為，均係犯刑法第216條
    、第212條之行使偽造特種文書罪、第158條第1項之僭行公
    務員職權罪、第339條第1項之詐欺取財罪。而原審蒞庭檢察
    官認被告宇○○、癸○○、辛○○所為係涉犯刑法第321條
    第1項第4款之結夥竊盜罪嫌，尚有未洽，惟其起訴之犯罪事
    實，與本院認定之基本社會事實相同，自應就被告宇○○、
    癸○○所為詐欺取財之犯行予以審理，並依法變更起訴法條
    。
  2.被告宇○○廖、癸○○、辛○○就上開犯行，與另案告陳少
    棠，均有犯意之聯絡及行為之分擔，為共同正犯。
  3.關於行使偽造特種文書而假冒警察行使職權、詐取被害人財
    物部分，係以一行為觸犯行使偽造特種文書罪、僭行公務員
    職權罪、詐欺取財罪等三罪名，屬想像競合，應依刑法第55
    條規定，從一重之詐欺取財罪處斷。
  (十四)犯罪事實(十四)部分：
  1.核被告宇○○、癸○○、辛○○所為，關於假冒警察行使職
    權並詐取被害人郵局帳戶之存摺、印章部分，均係犯刑法第
    158條第1項之僭行公務員職權罪、第339條第1項之詐欺取財
    罪。關於盜領被害人郵局帳戶存款部分，均係犯刑法第216
    條、第210條之行使偽造私文書罪、第339條第1項之詐欺取
    財罪。盜用印章之行為，為偽造私文書之階段行為；偽造私
    文書之低度行為，應為行使之高度行為所吸收，均不另論罪
    。至檢察官起訴書贅引刑法第216條、第212條，業經蒞庭檢
    察官於原審審理時當庭表示刪除（見原審97年6月11日審判
    筆錄），附此敘明。
  2.被告宇○○廖、癸○○、辛○○與另案被告陳少棠，就此部
    分犯行，均有犯意之聯絡及行為之分擔，為共同正犯。
  3.關於假冒警察行使職權並詐取被害人物品部分，係以一行為
    觸犯僭行公務員職權罪、詐欺取財罪等二罪名，屬想像競合
    ，應依刑法第55條規定，從一重之詐欺取財罪處斷。關於盜
    領被害人郵局帳戶存款部分，係以一行為觸犯行使偽造私文
    書罪、詐欺取財罪等二罪名，屬想像競合，應依刑法第55條
    規定，從一重之行使偽造私文書罪處斷。
  4.被告宇○○、癸○○、辛○○所犯上開詐欺取財罪、行使偽
    造私文書等二罪，其犯意各別，行為互殊，應予分論併罰。
  (十五)犯罪事實(十五)部分：
  1.核被告宇○○、癸○○所為，關於行使偽造特種文書而假冒
    警察行使職權部分，均係犯刑法第216條、第212條之行使偽
    造特種文書罪、第158條第1項之僭行公務員職權罪。關於竊
    取被害人所有財物部分，均係犯刑法第320條第1項之竊盜罪
    。關於行使偽造提款單而盜領被害人封忠誠、封邱錦雲之郵
    局帳戶存款部分，均係犯刑法第216條、第210條之行使偽造
    私文書罪、第339條第1項之詐欺取財罪。盜用印章之行為，
    為偽造私文書之階段行為；偽造私文書之低度行為，應為行
    使之高度行為所吸收，均不另論罪。
  2.被告宇○○與癸○○就上開犯行，具有犯意之聯絡及行為之
    分擔，為共同正犯。
  3.被告宇○○、癸○○基於單一犯意，於密接時、地接續偽造
    4張提款單，及接續持該4張偽造之提款單，向郵局人員提款
    而行使之，均為接續犯，均屬實質上一罪。且被告宇○○、
    癸○○各以一行為，同時侵害二個同種類之財產法益，依刑
    法第55條規定，為想像競合犯，均應論以一罪。
  4.關於行使偽造特種文書而假冒警察行使職權部分，係以一行
    為觸犯行使偽造特種文書罪、僭行公務員職權罪等二罪名，
    屬想像競合，應依刑法第55條規定，從一重之僭行公務員職
    權罪處斷。又其以一行為同時竊取被害人封忠誠、封邱錦雲
    所有物品，而同時侵害二個同種類之財產法益，依刑法第55
    條規定，為想像競合犯，均應論以一罪。關於盜領被害人郵
    局帳戶存款部分，係以一行為觸犯行使偽造私文書罪、詐欺
    取財罪等二罪名，屬想像競合犯，應依刑法第55條規定，從
    一重之行使偽造私文書罪處斷。
  5.被告宇○○、癸○○所犯僭行公務員職權罪、竊盜罪、行使
    偽造私文書等三罪，其犯意各別，行為互殊，應予分論併罰
    。
  (十六)犯罪事實(十六)部分：
  1.核被告宇○○、癸○○、辛○○所為，關於行使偽造特種文
    書而假冒警察行使職權部分，均係犯刑法第216條、第212條
    之行使偽造特種文書罪、第158條第1項之僭行公務員職權罪
    。關於竊取被害人所有物品部分，均係犯刑法第321條第1項
    第4款之結夥竊盜罪。關於行使偽造提款單而盜領被害人郵
    局帳戶存款部分，均係犯刑法第216條、第210條之行使偽造
    私文書罪、第339條第1項之詐欺取財罪。盜用印章之行為，
    為其偽造私文書之階段行為；偽造私文書之低度行為，應為
    行使之高度行為所吸收，均不另論罪。而檢察官起訴記載被
    告宇○○、癸○○、辛○○所為竊取被害人所有物品部分，
    係涉犯刑法第339條第1項之詐欺取財罪，尚有未洽，理由同
    前。
  2.被告宇○○、癸○○、辛○○與另案被告陳少棠，就上開犯
    行，均有犯意之聯絡及行為之分擔，為共同正犯。
  3.被告宇○○、癸○○、辛○○基於單一犯意，於密接時、地
    接續偽造3張提款單，及接續持該偽造之提款單向郵局人員
    提款而行使之，均為接續犯，均屬實質上一罪。
  4.關於行使偽造特種文書而假冒警察行使職權部分，係以一行
    為觸犯行使偽造特種文書罪、僭行公務員職權罪等二罪名，
    屬想像競合，應依刑法第55條規定，從一重之僭行公務員職
    權罪處斷。關於盜領被害人郵局帳戶存款部分，係以一行為
    觸犯行使偽造私文書罪、詐欺取財罪等二罪名，屬想像競合
    ，應依刑法第55條規定，從一重之行使偽造私文書罪處斷。
  5.被告宇○○、癸○○、辛○○所犯僭行公務員職權罪、結夥
    竊盜罪、行使偽造私文書等三罪，其犯意各別，行為互殊，
    應予分論併罰。
  (十七)犯罪事實(十七)部分：
  1.核被告宇○○、癸○○、辛○○所為，關於行使偽造特種文
    書而假冒警察行使職權部分，均係犯刑法第216條、第212條
    之行使偽造特種文書罪、第158條第1項之僭行公務員職權罪
    。關於竊取被害人所有財物部分，均係犯刑法第321條第1項
    第4款之結夥竊盜罪。關於盜領被害人郵局帳戶存款部分，
    均係犯刑法第216條、第210條之行使偽造私文書罪、第339
    條第1項之詐欺取財罪。盜用印章之行為，為偽造私文書之
    階段行為；偽造私文書之低度行為，應為行使之高度行為所
    吸收，均不另論罪。而檢察官起訴記載被告宇○○、癸○○
    所為竊取被害人所有財物部分，係涉犯刑法第320條第1項之
    普通竊盜罪，尚有未洽，理由同前。
  2.被告宇○○、癸○○、辛○○與另案被告陳少棠，就上開犯
    行，均有犯意之聯絡及行為之分擔，為共同正犯。
  3.被告宇○○、癸○○、辛○○基於單一犯意，於密接時、地
    接續偽造三張提款單，及接續持該偽造之提款單向郵局人員
    提款而行使之，均為接續犯，均屬實質上一罪。
  4.關於行使偽造特種文書而假冒警察行使職權部分，係以一行
    為觸犯行使偽造特種文書罪、僭行公務員職權罪等二罪名，
    屬想像競合，應依刑法第55條規定，從一重之僭行公務員職
    權罪處斷。關於盜領被害人郵局帳戶存款部分，係以一行為
    觸犯行使偽造私文書罪、詐欺取財罪等二罪名，屬想像競合
    犯，應依刑法第55條規定，從一重之行使偽造私文書罪處斷
    。
  5.被告宇○○、癸○○、辛○○所犯僭行公務員職權罪、結夥
    竊盜罪、行使偽造私文書等三罪，其犯意各別，行為互殊，
    應予分論併罰。
  (十八)犯罪事實(十八)部分：
  1.核被告宇○○、癸○○、地○○所為，關於行使偽造特種文
    書而假冒警察行使職權部分，均係犯刑法第216條、第212條
    之行使偽造特種文書罪、第158條第1項之僭行公務員職權罪
    。關於詐得被害人之郵局存摺、印鑑部分，均係犯刑法第33
    9條第1項之詐欺取財罪。關於竊取被害人所有財物部分，均
    係犯刑法第321條第1項第4款之結夥竊盜罪。關於盜領被害
    人郵局帳戶存款部分，均係犯刑法第216條、第210條之行使
    偽造私文書罪、第339條第3項、第1項之詐欺取財未遂罪。
    盜用印章之行為，為偽造私文書之階段行為；偽造私文書之
    低度行為，應為行使之高度行為所吸收，不另論罪。至檢察
    官起訴書漏未記載被告宇○○、癸○○、地○○所為竊取被
    害人所有財物部分，係涉犯刑法第321條第1項第4款之結夥
    竊盜罪，及關於行使偽造提款單而盜領被害人郵局帳戶存款
    而未得逞部分，係犯刑法第216條、第210條之行使偽造私文
    罪、第339條第3項、第1項之詐欺取財未遂罪，均經蒞庭檢
    察官，於原審審判程序中，以97年5月6日補充理由書補充之
    ，原審並已於審理期日當庭告知被告罪名之程序（見原審96
    年5月13日審判筆錄），併此敘明。
  2.被告宇○○、癸○○、地○○就上開犯行，均有犯意之聯絡
    及行為之分擔，為共同正犯。
  3.關於行使偽造特種文書而假冒警察行使職權並詐取被害人財
    物部分，係以一行為觸犯行使偽造特種文書罪、僭行公務員
    職權罪、詐欺取財罪等三罪名，屬想像競合犯，應依刑法第
    55條規定，從一重之詐欺取財罪處斷。關於盜領被害人郵局
    帳戶存款部分，係以一行為觸犯行使偽造私文書罪、詐欺取
    財未遂罪等二罪名，屬想像競合犯，應依刑法第55條規定，
    從一重之行使偽造私文書罪處斷。
  4.被告宇○○、癸○○、地○○所犯詐欺取財罪、結夥竊盜罪
    、行使偽造私文書等三罪，其犯意各別，行為互殊，應予分
    論併罰。
  (十九)犯罪事實(十九)部分：
  1.核被告宇○○、癸○○、地○○所為，關於行使偽造特種文
    書而假冒警察行使職權部分，均係犯刑法第216條、第212條
    之行使偽造特種文書罪、第158條第1項之僭行公務員職權罪
    。關於竊取被害人所有財物部分，均係犯刑法第321條第1項
    第4款之結夥竊盜罪。關於持被害人金融卡而盜領被害人銀
    行帳戶存款部分，均係犯刑法第339條之2第1項之非法由自
    動付款設備取財罪。關於行使偽造取款憑條而盜領被害人銀
    行帳戶存款部分，均係犯刑法第216條、第210條之行使偽造
    私文書罪、第339條第1項之詐欺取財罪。盜用印章之行為，
    為偽造私文書之階段行為；偽造私文書之低度行為，應為行
    使之高度行為所吸收，均不另論罪。而檢察官起訴書記載被
    告宇○○、癸○○、地○○所為竊取被害人所有財物部分，
    係涉犯刑法第320條第一項之普通竊盜罪，尚有未洽，理由
    同前。又檢察官起訴書漏未記載被告宇○○、癸○○、地○○持被害人金融卡而盜領被害人銀行帳戶存款部分，均係犯
    刑法第339條之2第1項之非法由自動付款設備取財罪，及關
    於行使偽造取款憑條而盜領被害人銀行帳戶存款部分，係犯
    刑法第216條、第210條之行使偽造私文書罪、第339條第1項
    之詐欺取財罪，均經蒞庭檢察官於原審審理時當庭補充之，
    原審並已於審理期日當庭告知被告罪名之程序（見原審96年
    6月11日審判筆錄），併此敘明。
  2.被告宇○○、癸○○、地○○就上開犯行，均有犯意之聯絡
    及行為之分擔，為共同正犯。
  3.被告宇○○、癸○○、地○○基於單一犯意，於密接時、地
    接續持被害人金融卡而盜領被害人銀行帳戶存款，為接續犯
    ，屬實質上一罪。
  4.關於行使偽造特種文書而假冒警察行使職權部分，係以一行
    為觸犯行使偽造特種文書罪、僭行公務員職權罪等二罪名，
    屬想像競合犯，應依刑法第55條規定，從一重之僭行公務員
    職權罪處斷。關於行使偽造取款憑條而盜領被害人銀行帳戶
    存款部分，係以一行為觸犯行使偽造私文書罪、詐欺取財罪
    等二罪名，屬想像競合犯，應依刑法第55條規定，從一重之
    行使偽造私文書罪處斷。
  5.被告宇○○、癸○○、地○○、所犯僭行公務員職權罪、結
    夥竊盜罪、非法由自動付款設備取財罪、行使偽造私文書等
    四罪，其犯意各別，行為互殊，應予分論併罰。
  (二十)犯罪事實(二十)部分：
  1.核被告宇○○、癸○○、辛○○所為，關於假冒警察行使職
    權部分，係犯刑法第158條第1項之僭行公務員職權罪。關於
    竊取被害人所有財物部分，係犯刑法第321條第1項第4款之
    結夥竊盜罪。而檢察官起訴書記載被告宇○○、癸○○所為
    竊取被害人所有財物部分，係涉犯刑法第320條第1項之普通
    竊盜罪，尚有未洽，理由同前。
  2.被告宇○○、癸○○、辛○○，就上開犯行，均有犯意之聯
    絡及行為之分擔，為共同正犯。
  3.被告宇○○、癸○○、辛○○所犯上開僭行公務員職權罪、
    結夥竊盜罪等二罪，其犯意各別，行為互殊，應予分論併罰
    。
  犯罪事實部分：
  1.核被告宇○○、癸○○、丙○○所為，關於假冒警察行使職
    權並詐取被害人郵局帳戶之存摺部分，均係犯刑法第158條
    第1項之僭行公務員職權罪、第339條第1項之詐欺取財罪。
    關於盜領被害人郵局帳戶存款未得逞部分，均係犯刑法第21
    6條、第210條之行使偽造私文書罪、第339條第3項、第1項
    之詐欺取財未遂罪。偽造私文書之低度行為，應為行使之高
    度行為所吸收，不另論罪。至檢察官起訴書贅引刑法第216
    條、第212條，業經蒞庭檢察官於原審審理時當庭表示刪除
    （見原審97年6月11日審判筆錄），附此敘明。
  2.被告宇○○廖、癸○○、丙○○就上開犯行，具有犯意之聯
    絡及行為之分擔，為共同正犯。
  3.關於假冒警察行使職權並詐取被害人物品部分，係以一行為
    觸犯僭行公務員職權罪、詐欺取財罪等二罪名，屬想像競合
    犯，應依刑法第55條規定，從一重之詐欺取財罪處斷。關於
    盜領被害人郵局帳戶存款未得逞部分，係以一行為觸犯行使
    偽造私文書罪、詐欺取財未遂罪等二罪名，屬想像競合犯，
    應依刑法第55條規定，從一重之行使偽造私文書罪處斷。
  4.被告宇○○、癸○○、丙○○所犯詐欺取財罪、行使偽造私
    文書等二罪，其犯意各別，行為互殊，應予分論併罰。
  犯罪事實部分：
  1.核被告宇○○所為，關於行使偽造特種文書而假冒警察行使
    職權部分，係犯刑法第216條、第212條之行使偽造特種文書
    罪、第158條第1項之僭行公務員職權罪。關於竊取被害人所
    有物品部分，係犯刑法第321條第1項第4款之結夥竊盜罪。
    而檢察官起訴書記載被告宇○○所為上開竊取被害人所有物
    品部分，係涉犯刑法第339條第1項之詐欺取財罪，尚有未洽
    ，理由同前。
  2.被告宇○○就上開犯行與被告癸○○、被告丙○○，均具有
    犯意之聯絡及行為之分擔，為共同正犯。
  3.關於行使偽造特種文書而假冒警察行使職權部分，係以一行
    為觸犯行使偽造特種文書罪、僭行公務員職權罪等二罪名，
    屬想像競合，應依刑法第55條規定，從一重之僭行公務員職
    權罪處斷。
  4.被告宇○○所犯上開僭行公務員職權罪、結夥竊盜罪等二罪
    ，其犯意各別，行為互殊，應予分論併罰。
  犯罪事實部分：
    核被告癸○○所為，係犯刑法第171條第1項之未指定犯人誣
    告罪。而被告癸○○於所誣告之案件尚未經刑事裁判確定前
    ，業於警詢中自白（見警卷(一)第14頁），爰依刑法第172條
    規定減輕其刑。
三、查被告宇○○於89年間，因恐嚇案件，經臺灣臺中地方法院
    以88年度易字第3752號判處有期徒刑八月，並經本院以89年
    度上訴字第464號判決上訴駁回確定；復於91年間因贓物案
    件，經臺灣臺中地方法院以91年度易緝字第471號判處有期
    徒刑四月，並經本院以91年度上易字第1931號判決上訴駁回
    確定，上開二罪經臺灣臺中地方法院以92年度聲字第287號
    裁定定應執行有期徒刑11月確定，並於92年3月20日執行完
    畢。辛○○於89年間因，違反槍砲彈藥刀械管制條例案件，
    經本院以89年度上訴字第1682號判決判處有期徒刑一年二月
    ，併科罰金新臺幣（下同）五萬元，並經最高法院以89年度
    臺上字第8025號判決上訴駁回確定，於91年7月2日縮短刑期
    假釋出監，付保護管束，於91年11月24日保護管束期滿未經
    撤銷假釋，以已執行論，有臺灣高等法院被告前案紀錄表、
    臺灣南投地方法院檢察署刑案資料查註紀錄表各一份附卷可
    稽，被告宇○○、辛○○於有期徒刑執行完畢後，五年以內
    故意再犯本件有期徒刑以上之罪，為累犯，均應依刑法第47
    條第1項規定加重其刑。
四、關於被告等是否有自首之情形，分述如下：
  (一)犯罪事實(一)部分：
    查被告宇○○於96年11月26日經拘提到案，其於同日警詢及
    偵訊中並未提及其涉犯上開犯行（見警卷(一)第153至156頁、
    96年度偵字第4986號偵查卷第77至79頁），嗣於96年12月31
    日警詢時始坦承其涉犯上開犯行（見警卷(一)第172頁）。而
    被告丙○○於96年12月13日警詢時已供稱被告宇○○涉犯上
    開犯行（見警卷(一)第137頁）。則被告宇○○就上開犯行尚
    難認符合自首之要件。
  (二)犯罪事實(二)部分：
    查被告宇○○於96年11月26日經拘提到案，其於同日警詢及
    偵訊中並未提及其涉犯犯罪事實(二)所示犯行（見警卷(一)第15
    3至156頁、96年度偵字第4986號偵查卷第77至79頁），嗣於
    96年12月31日警詢時，始供承其涉犯上開犯行（見警卷(一)第
    172頁）。而被告癸○○於96年12月3日警詢時已供稱被告宇
    ○○涉犯上開犯行（見96年度偵字第4986號偵查卷第86至87
    頁）。則被告宇○○就上開犯行尚難認符合自首之要件。
  (三)犯罪事實(三)至(六)、(八)至(十二)、、部分：
  1.查南投縣政府警察局刑事大隊認被告癸○○涉犯於96年9月2
    1日、10月12、15、23日、11月5日，在南投縣境內所發生之
    5起假借警察向被害人誆稱偵辦案件，騙取被害人之郵局帳
    戶之存摺及印鑑後到郵局領款之案件，建請臺灣南投地方法
    院檢察署檢察官簽發拘票拘提之，此有該刑事大隊偵查報告
    書1份在卷可稽（見96年度他字第706號偵查卷(一)第2至3頁
    ），足認於被告癸○○經警方拘提到案之前，警方尚未查悉
    被告癸○○涉犯上開犯行。而被告癸○○於96年11月15日經
    警持臺灣南投地方法院檢察署檢察官簽發拘票拘提到案後，
    業已於96年12月10日向警方坦承其與被告宇○○、丙○○共
    同涉犯上開所示犯行（見原審卷附97年5月23日電話記錄表
    ）。參以，上開犯行之被害人於警詢時並未指認被告癸○○
    涉犯上開犯行，且上開犯罪事實(五)、(九)所示犯行之郵局監視
    錄影翻拍畫面，均僅顯示被告丙○○臨櫃提款情形。足認被
    告癸○○於警方尚未查悉上開犯行之犯罪嫌疑人時，主動向
    警方自首上開犯行而接受裁判，就犯罪事實(三)至(六)、(八)至(十二)
    、所示犯行，均依刑法第62條前段規定，得減輕其刑。
  2.查被告宇○○於96年11月26日經拘提到案，其於同日警詢及
    偵訊中並未提及其涉犯上開犯行（見警卷(一)第153至156頁、
    96年度偵字第4986號偵查卷第77至79頁），嗣於96年12月25
    日偵查中供承其涉犯犯罪事實(三)至(六)、(八)至(十二)所示犯行（見
    96年度偵字第4986號偵查卷第218至220頁），且於96年12月
    31日警詢時始坦承其涉犯上開犯罪事實所示犯行，但仍未
    坦承其涉犯犯罪事實所示犯行（見警卷(一)第153至156頁）
    。而被告癸○○於96年12月10日已向警方坦承其與被告宇○○、丙○○共同涉犯上開犯行一節已如前述，則被告宇○○
    就上開犯行尚難認符合自首之要件。
  3.查被告丙○○於96年12月13日經拘提到案，其於同日偵訊中
    固已坦承其涉犯犯罪事實(三)、(四)、(六)所示犯行（見96年度偵
    字第4986號偵查卷第172至173頁），及於同日警詢中坦承其
    涉犯犯罪事實(十一)、(十二)所示犯行（見警卷(一)第135至139頁），
    及96年12月20日警詢中坦承其涉犯犯罪事實(五)、(八)、(九)、(十)
    、所示犯行（見警卷(一)第145至149頁）。然被告癸○○於
    96年12月10日已向警方坦承其與被告宇○○、丙○○共同涉
    犯上開犯行一節已如前述，則被告丙○○就上開犯罪事實(三)
    至(六)、(八)至(十二)、所示犯行尚難認符合自首之要件。
  (四)犯罪事實(七)部分：
  1.查南投縣政府警察局刑事大隊認被告癸○○涉犯於96年9月2
    1日、10月12、15、23日，11月5日，在南投縣境內所發生之
    5起假借警察向被害人誆稱偵辦案件，騙取被害人之郵局帳
    戶之存摺及印鑑後到郵局領款之案件，建請臺灣南投地方法
    院檢察署檢察官簽發拘票拘提之，此有該刑事大隊偵查報告
    書1份在卷可稽（見96年度他字第706號偵查卷(一)第2至3頁
    ），足認於被告癸○○經警方拘提到案之前，警方尚未查悉
    被告癸○○涉犯上開犯行。而被告癸○○於96年11月15日經
    拘提到案後，業於96年12月10日已向警方坦承其與被告宇○○、丙○○共同涉犯上開犯行（見原審卷附97年5月23日電
    話記錄表）。參以，上開犯行之被害人於警詢時並未指認被
    告癸○○涉犯上開犯行，且臺中市警察局第五分局員警於96
    年7月20日至被害人子○○之住處所採集指紋，亦僅採得被
    告宇○○之指紋。足認被告癸○○於警方尚未查悉上開犯行
    之犯罪嫌疑人時，主動向警方自首上開犯行而接受裁判，依
    刑法第62條前段規定，得減輕其刑。
  2.查被告宇○○於96年11月26日始經拘提到案，而臺中市警察
    局第五分局員警於96年7月20日至被害人子○○之住處採集
    指紋，經送內政部警政署刑事警察局鑑定結果，該局於96年
    8月15日以刑紋字第0九六0125241號鑑驗書表示上開指紋與
    被告宇○○之左中指、左拇指、右拇指之指紋相符等情已如
    前述，則被告宇○○就上開犯行尚難認符合自首之要件。
  3.查被告丙○○於96年12月13日經拘提到案，其於同日警詢中
    固已坦承其涉犯上開犯行（見警卷(一)第139頁）。然被告癸○○於96年12月10日已向警方坦承其與被告宇○○、丙○○
    共同涉犯上開犯行一節已如前述，則被告丙○○就上開犯行
    尚難認符合自首之要件。
  (五)犯罪事實(十三)、(十四)部分：
  1.查南投縣政府警察局刑事大隊認被告癸○○涉犯於96年9月2
    1日、同年10月12、15、23日，11月5日，在南投縣境內所發
    生之5起假借警察向被害人誆稱偵辦案件，騙取被害人之郵
    局帳戶之存摺及印鑑後到郵局領款之案件，建請臺灣南投地
    方法院檢察署檢察官簽發拘票拘提之，此有該刑事大隊偵查
    報告書1份在卷可稽（見96年度他字第706號偵查卷(一)第2至
    3頁），足認於被告癸○○經警方拘提到案之前，警方尚未
    查悉被告癸○○涉犯上開犯行。而被告癸○○於96年11月15
    日經拘提到案後，業已於96年12月20日向警方坦承其與被告
    宇○○、辛○○、陳少棠共同涉犯上開犯行（見警卷(一)第52
    至58頁）。參以，上開犯行之被害人於警詢時並未指認被告
    癸○○涉犯上開犯行，且卷附郵局監視器翻拍畫面影本之影
    像模糊而無法辨識（見警卷(一)第265頁）。足認被告癸○○
    於警方尚未查悉上開犯行之犯罪嫌疑人時，主動向警方自首
    上開犯行而接受裁判，依刑法第62條前段規定，得減輕其刑
    。
  2.查被告宇○○於96年11月26日經拘提到案，其於同日警詢及
    偵訊中，並未提及其涉犯上開犯行（見警卷(一)第153至156
    頁、96年度偵字第4986號偵查卷第77至79頁），嗣於96年12
    月31日警詢時始坦承其涉犯上開犯行（見警卷(一)第153至156
    頁），而被告癸○○於96年12月20日已向警方坦承其與被告
    宇○○共同涉犯上開犯行一節已如前述，則被告宇○○就上
    開犯行尚難認符合自首之要件。
  (六)犯罪事實(十五)部分：
  1.查南投縣政府警察局員警於被害人封忠誠、封邱錦雲之提款
    單採集指紋，經送內政部警政署刑事警察局，該局於96年11
    月1日以刑紋字第0960165709號鑑定書，表示鑑定結果為提
    款單上指紋與被告癸○○之左拇指之指紋相符一節已如前述
    ，則被告癸○○於96年11月15日經警拘提到案，並於96年11
    月16日偵訊中始坦承其與被告宇○○共同涉犯上開犯行，尚
    難認符合自首之要件。
  2.查被告宇○○於96年11月26日經拘提到案後，固於同日偵訊
    中坦承其涉犯上開犯行（見96年度偵字第4986號偵查卷第77
    至79頁），然被告癸○○於九十六年11月16日已於偵訊中坦
    承其與被告宇○○共同涉犯上開犯行一節已如前述，則被告
    宇○○就上開犯行尚難認符合自首之要件。
  (七)犯罪事實(十六)部分：
  1.查南投縣政府警察局刑事大隊認被告癸○○涉犯於96年9月2
    1日、10月12、15、23日，11月5日，在南投縣境內所發生之
    5 起假借警察向被害人誆稱偵辦案件，騙取被害人之郵局帳
    戶之存摺及印鑑後到郵局領款之案件，建請臺灣南投地方法
    院檢察署檢察官簽發拘票拘提之，此有該刑事大隊偵查報告
    書1份在卷可稽（見臺灣南投地方法院檢察署96年度他字第
    706號偵查卷(一)第2至3頁），足認於被告癸○○經警方拘提
    到案之前，警方已查悉被告癸○○涉犯上開犯行。而被告癸○○於96年11月26日警詢時始坦承其與被告宇○○、辛○○
    、陳少棠共同涉犯上開犯行（見警卷(一)第22至23頁），尚難
    認符合自首之要件。
  2.查被告宇○○於96年11月26日經拘提到案，其於同日警詢及
    偵訊中並未提及其涉犯上開犯行（見警卷(一)第153至156頁、
    96年度偵字第4986號偵查卷第77至79頁），嗣於96年12月26
    日偵查中坦承其涉犯上開犯行（見96年度偵字第4986號偵查
    卷第230至231頁）。而被告癸○○於96年11月26日已向警方
    坦承其與被告宇○○、辛○○、陳少棠共同涉犯上開犯行一
    節已如前述，則被告宇○○就上開犯行尚難認符合自首之要
    件。
  (八)犯罪事實(十七)部分：
  1.查南投縣政府警察局刑事大隊認被告癸○○涉犯於96年9月2
    1日、10月12、15、23日、11月5日，在南投縣境內所發生之
    5 起假借警察向被害人誆稱偵辦案件，騙取被害人之郵局帳
    戶之存摺及印鑑後到郵局領款之案件，建請臺灣南投地方法
    院檢察署檢察官簽發拘票拘提之，此有該刑事大隊偵查報告
    書1份在卷可稽（見臺灣南投地方法院檢察署96年度他字第
    706 號偵查卷(一)第2至3頁），足認於被告癸○○經警方拘提
    到案之前，警方已查悉被告癸○○涉犯上開犯行。而被告癸○○於96年11月16日警詢時始坦承其與被告宇○○、辛○○
    共同涉犯上開犯行（見警卷(一)第14至17頁），尚難認符合自
    首之要件。
  2.查被告宇○○於96年11月26日經拘提到案，其於同日警詢及
    偵訊中並未提及其涉犯上開犯行（見警卷(一)第153至156頁、
    96年度偵字第4986號偵查卷第77至79頁），嗣於同年12月31
    日警詢時始坦承其涉犯上開犯行（見警卷(一)第153至156頁）
    ，而被告癸○○於96年11月16日已向警方坦承其與被告宇○○、辛○○共同涉犯上開犯行一節已如前述，則被告宇○○
    就上開犯行尚難認符合自首之要件。
  (九)犯罪事實(十八)、(十九)部分：
  1.查南投縣政府警察局刑事大隊認被告癸○○涉犯於96年9月2
    1日、10月12、15、23日、11月5日，在南投縣境內所發生之
    5 起假借警察向被害人誆稱偵辦案件，騙取被害人之郵局帳
    戶之存摺及印鑑後到郵局領款之案件，並研判其所屬犯罪集
    團成員有三人，目前僅確定其中一人為癸○○，另一名則為
    綽號「西瓜」之人，建請臺灣南投地方法院檢察署檢察官簽
    發拘票拘提被告癸○○，此有該刑事大隊偵查報告書1份在
    卷可稽（見臺灣南投地方法院檢察署96年度他字第706號偵
    查卷(一)第2至3頁），足認警方於96年11月15日拘提被告癸○○到案時，尚未查悉被告地○○涉犯上開犯行。而被告癸○○於96年11月15日經警拘提到案後，固於同日指認綽號「西
    瓜」之人即為被告地○○，警方並於同日將被告地○○拘提
    到案，然被告地○○究涉犯哪些案件，乃經由被告地○○於
    警詢時自行供述，案情始得釐清等情，有原審97年6月16日
    電話記錄表1份在卷可稽，參以且犯罪事實(十九)所示犯行之提
    款機監視錄影翻拍畫面，亦僅顯示被告宇○○提款情形。且
    被告地○○於96年11月15日經警拘提到案後，於同日警詢時
    已坦承其曾參與二次犯行，該二次犯行均係與被告宇○○、
    癸○○共同犯案等情（見警卷(一)第84至85頁）。足認被告地
    ○○於警方尚未查悉上開犯行之犯罪嫌疑人時，主動向警方
    自首上開犯行而接受裁判，依刑法第62條前段規定，得減輕
    其刑。
  2.查被告宇○○於96年11月26日經拘提到案，其於同日警詢及
    偵訊中並未提及其涉犯上開犯行（見警卷(一)第153至156頁、
    96年度偵字第4986號偵查卷第77至79頁），嗣於同年12月31
    日警詢時始坦承其涉犯上開犯行（見警卷(一)第153至156頁）
    ，而被告地○○於96年11月15日已向警方坦承其與被告宇○○、癸○○共同涉犯上開犯行一節已如前述，則被告宇○○
    就上開犯行尚難認符合自首之要件。
  3.查被告癸○○於96年11月15日經拘提到案，其於同日警詢及
    偵訊中並未提及其涉犯上開犯行（見警卷(一)第153至156頁、
    96年度偵字第4986號偵查卷第77至79頁），嗣於同年12月20
    日警詢時始坦承其涉犯上開犯行（見警卷(一)第55頁），而被
    告地○○於96年11月15日已向警方坦承其與被告宇○○、癸○○共同涉犯上開犯行一節已如前述，則被告癸○○就上開
    犯行尚難認符合自首之要件。
  (十)犯罪事實(二十)部分：
  1.查南投縣政府警察局刑事大隊認被告癸○○涉犯於96年9月2
    1日、10月12、15、23日、11月5日，在南投縣境內所發生之
    5 起假借警察向被害人誆稱偵辦案件，騙取被害人之郵局帳
    戶之存摺及印鑑後到郵局領款之案件，建請臺灣南投地方法
    院檢察署檢察官簽發拘票拘提之，此有該刑事大隊偵查報告
    書1份在卷可稽（見臺灣南投地方法院檢察署96年度他字第
    706 號偵查卷(一)第2至3頁），足認於被告癸○○經警方拘提
    到案之前，警方尚未查悉被告癸○○涉犯上開犯行。而被告
    癸○○於96年11月15日經拘提到案後，業於同年12月20日已
    向警方坦承其與被告宇○○、辛○○共同涉犯上開犯行（見
    警卷(一)第五二至五八頁）。參以，上開犯行之被害人於警詢
    時並未指認被告癸○○涉犯上開犯行。綜上，足認被告癸○○於警方尚未查悉上開犯行之犯罪嫌疑人時，主動向警方自
    首上開犯行而接受裁判，依刑法第六十二條前段規定，得減
    輕其刑。
  2.查被告宇○○於96年11月26日經拘提到案，其於同日警詢及
    偵訊中，並未提及其涉犯上開犯行（見警卷(一)第153至156頁
    、96年度偵字第4986號偵查卷第77至79頁），嗣於96年12月
    31日警詢時始坦承其涉犯上開犯行（見警卷(一)第153至156頁
    ），而被告癸○○於96年12月20日已向警方坦承其與被告宇
    ○○共同涉犯上開犯行一節已如前述，則被告宇○○就上開
    犯行尚難認符合自首之要件。
五、本件檢察官移送併案審理部分（97年度偵字第1526號、第17
    48號），與已起訴之犯罪事實(二)、(七)、部分，係屬同一事
    實，本院自應一併，附此敘明。
六、經查中華民國九十六年罪犯減刑條例，於民國96年7月4日經
    總統令公布，於96年7月16日施行，被告宇○○犯罪事實(一)
    部分，其犯罪之時間，係在96年4月24日以前，且所犯之罪
    符合該條例所規定得予減刑之情形，應依該條例諭知其宣告
    刑及減得之刑。
七、原審審酌被告宇○○、癸○○、丙○○、地○○、辛○○犯
    罪之動機、目的、手段，兼衡犯罪所得財物之數量、對被害
    人所生之危害程度，及各自於犯罪中擔任之角色，及犯後均
    已坦承犯案過程等一切情狀，認為公訴人對於被告等各次犯
    行具體求求刑，稍嫌過重。並援引刑事訴訟法第299條第1項
    前段、第300條、刑法第28條、第55條、第158條第1項、第1
    71條第1項、第172條、第216條、第210條、第212條、第320
    條第1項、第321條第1項第4款、第339條第1項、第3項、第3
    39條之2第1項，第47條第1項、第62條前段、第51條第5款，
    刑法施行法第1條之1，中華民國96年罪犯減刑條例第2條第1
    項第3款、第7條（按原判決漏引該條例第11條，雖有微疵，
    然於判決之結果，並無影響，由本院在此逕予補正），分別
    量處如附表所示之刑及就被告癸○○未指定犯人誣告罪量處
    有期徒刑三月，並定被告宇○○應執行有期徒刑九年、被告
    癸○○有期徒刑六年、被告丙○○由其徒刑四年、被告地○○有其徒刑一年六月、被告辛○○有期徒刑四年。並以扣案
    之偽造刑警證1張、無線電2支、手銬1副、作案目標筆記本1
    本、里民手冊1本、黃色信封4個、聯絡及工作計畫記事本1
    本，均為被告宇○○所有，且扣案之黃色資料袋68個、空白
    郵政存簿儲金提款單228張、社區電話聯絡簿3本，均為被告
    癸○○所有，扣案之相片護貝套用證件1張為被告辛○○所
    有，而上開扣案物品均為供被告等為本案犯罪所用或預備之
    物，業經被告宇○○、癸○○、辛○○分別於警詢及原審審
    理時供承在卷，依刑法第38條第1項第2款之規定，宣告沒收
    （附表「所犯罪名及應處刑罰」欄所宣告沒收之物品，均依
    每次案犯所參與之被告及其於犯案時所攜帶物品、犯案手法
    不同，而為分別之諭知）。又扣案之上衣3件、褲子1條、休
    閒鞋1雙、帽子1頂、眼鏡1副、三節棍1支、行動電話2支（
    門號0000000000號、0000000000號）、行動電話1支（序號
    00000000000000號，含充電器）、一字起子1支、扳手1支等
    物品，並無積極證據足以證明與本案上開犯行有何關聯，且
    既非屬違禁物，不予宣告沒收。又扣案之車牌2面（車牌號
    碼7835-PS），其登記車主為張淑華，有車號查詢汽車車籍
    一件附於原審卷可稽，則該2面車牌既非屬被告癸○○所有
    ，不予宣告沒收。
    又上開被告所偽造之提款單、取款憑條、支出傳票，既均已
    持向各郵局、銀行、農會提款而行使之，即已非屬被告所有
    之物，爰不予宣告沒收。再者，被告宇○○用已製造偽造刑
    警證所用之電腦，既未扣案，為免將來執行困難，爰不另為
    沒收之諭知。認事用法俱無不合，量刑亦屬妥適，被告等對
    於原審判決論罪科刑部分提起上訴，仍執前詞，指謫原判決
    不當，為無理由，應予駁回。
肆、不另為無罪之諭知部分：
一、公訴意旨另以：被告宇○○夥同癸○○及辛○○，共同基於
    行使偽造特種文書之犯意聯絡。於96年10月29日13時30分許
    ，至苗栗縣竹南鎮頂埔里頂大埔101號被害人申○○之住處
    。由被告癸○○在負責外把風，被告宇○○與辛○○則入內
    ，由被告宇○○持偽造之刑警證，向被害人申○○訛稱為警
    察，因認被告宇○○、癸○○、辛○○就前開部分行為，均
    係犯刑法第216條、第212條之行使偽造特種文書罪嫌。
二、按犯罪事實應依證據認定之，無證據不得認定犯罪事實；不
    能證明被告犯罪者，應諭知無罪之判決，刑事訴訟法第154
    條第2項及第301條第1項，分別定有明文。次按認定不利於
    被告之事實，須依積極證據，苟積極證據不足為不利於被告
    事實之認定時，即應為有利於被告之認定，更不必有何有利
    之證據；又事實之認定，應憑證據，如未能發現相當證據，
    或證據不足以證明，自不能以推測或擬制之方法，以為裁判
    基礎。而刑事訴訟法上所謂認定犯罪事實之積極證據，係指
    適合於被告犯罪事實之認定之積極證據而言，雖不以直接證
    據為限，間接證據亦包括在內；然而無論直接或間接證據，
    其為訴訟上之證明，須於通常一般之人均不致有所懷疑，而
    得確信其為真實之程度者，始得據為有罪之認定，倘其證明
    尚未達到此一程度，而有合理之懷疑存在時，致使無從形成
    有罪之確信，根據「罪證有疑，利於被告」之證據法則，即
    不得遽為不利被告之認定（最高法院30年上字第816號、29
    年上字第3105號、30年上字第1831號、40年臺上字第86號、
    76年臺上字第4986號判例意旨參照)。復按刑事訴訟法第161
    條已於91年2月8日修正公布，修正後同條第1項規定：檢察
    官就被告犯罪事實，應負舉證責任，並指出證明之方法。因
    此，檢察官對於起訴之犯罪事實，應負提出證據及說服之實
    質舉證責任。倘其所提出之證據，不足為被告有罪之積極證
    明，或其闡明之證明方法，無從說服法官以形成被告有罪之
    心證，基於無罪推定之原則，自應為被告無罪判決之諭知（
    最高法院92年臺上字第128號判例意旨參照）。
三、本件公訴人認被告宇○○、癸○○、辛○○共同涉犯刑法第
    216條、第212條之行使偽造特種文書罪嫌，無非以：(一)被害
    人申○○於警詢時所為指述；(二)被告宇○○於偵查中所為供
    述；(三)被告癸○○於偵查中所為供述；(四)被告辛○○於偵查
    中所為供述，為其所憑之論據。
四、經查：
  (一)被害人申○○於96年10月29日警詢時證稱：我於96年10月29
    日13時30分許，在苗栗縣竹南鎮頂埔里頂大埔101號住處遭
    詐騙。有二名不詳男子自稱警察要查戶口，並說要協助我檢
    查郵局存摺、印章及放現金地點是否安全，我不疑有他，便
    帶該二名男子檢查我放在臥室桌子抽屜檢查，等到該二名男
    子離開我家後，我再去檢查我郵局存摺、印章、現金都不見
    了。（你遭詐騙何物？損失為何？）我遭詐騙4萬6000元及
    郵局存摺、印章1枚。（是否認識該二名男子？）都不認識
    。（該二名男子有無提示警察證件給你看？）都沒有提示警
    察證件給我看等語（見警卷(一)第304至305頁）。
  (二)被告宇○○於96年12月31日警詢時供稱：（警方提示被害人
    申○○於96年10月29日被詐騙，是否你所為？共同犯案尚有
    何人？如何分工？詐騙何物？如何分贓？）本案由我、癸○○、辛○○下車行騙，共騙得存摺、印章、現金4萬6000元
    。本案得手現金4萬6000元由我分配，均分四份，其中癸○○、辛○○各分得一份，我分得一份，另一份為公費由我保
    管等語（見警卷(一)第179頁）。
  (三)被告癸○○於96年12月20日警詢時供稱：（你向警方自白與
    宇○○、辛○○等三人於96年10月29日共同詐騙被害人申○○，如何分工？詐騙何物？）由宇○○與辛○○下車行騙，
    我在車上把風，共騙得存摺、印章、現金4萬6000元。我大
    約分得5000元，辛○○分得5000元，剩下係宇○○所有。（
    現金係何人？以何方式取走？）我在車上所以不清楚等語（
    見警卷(一)第56頁）。
  (四)被告辛○○於96年12月20日警詢時供稱：（據同案共犯供述
    於96年10月29日共同詐騙被害人申○○，如何分工？詐騙何
    物？）由宇○○策劃主導，我與宇○○進入被害人屋內行騙
    ，癸○○在車上把風接應，得手存摺、印章、現金4萬6000
    元。本案案發時郵局尚未營業，但被害人已發現被騙，導致
    不能敢至郵局提領存款。我與癸○○各分得5000元，其餘6
    萬6000元歸宇○○所有。（存摺、印章事後如何處理？）未
    提領現金，故於途中即丟棄等語（見警卷(一)第127至128頁）
    。
  (五)經核被害人指述其被害過程，與上開被告三人供述其犯案過
    程，均大致相符，自堪採信，而被害人與被告等俱未述及被
    告宇○○曾向被害人申○○出示偽造之刑警證。
  (六)綜上所述，尚無積極證據，足以證明被告宇○○有向被害人
    申○○出示偽造之刑警證。
五、從而，公訴人認被告宇○○、癸○○、辛○○此部分共同涉
    犯刑法第216條、第212條之行使偽造特種文書罪嫌，其所憑
    之證據，顯未達通常一般人均不致所有懷疑，而得以確信其
    為真實之程度，此外，復查無其他證據證明上開被告三人確
    有公訴人所指此部分之犯行。惟公訴意旨認此部分與已論罪
    科刑部分，屬實質上或裁判上一罪，爰不另為無罪之諭知。
據上論結，應依刑事訴訟法第368條，中華民國九十六年罪犯減
刑條例第11條，判決如主文。
本案經檢察官卯○○到庭執行職務。
中    華    民    國    98    年    1     月    13    日
            刑事刑十一庭  審判長法  官  陳  朱  貴
                                法  官  何  志  通
                                法  官  郭  同  奇
以上正本證明與原本無異。
偽造文書部分得上訴。
其他部分不得上訴。
如不服本判決應於收受送達後十日內向本院提出上訴狀，其未敘
述上訴之理由者並得於提起上訴後十日內向本院補提理由書（均
須按他造當事人之人數附繕本）「切勿逕送上級法院」。
                                書記官  康  孝  慈
中    華    民    國    98    年    1    月    19    日
附表
┌──┬────┬────────────────────┬──────┐
│編號│犯罪事實│所犯罪名及應處刑罰                      │備考        │
├──┼────┼────────────────────┼──────┤
│ 1  │(一)      │宇○○共同犯詐欺取財罪，累犯，處有期徒刑│            │
│    │        │柒月，減為有期徒刑參月又拾伍日。又共同犯│            │
│    │        │行使偽造私文書罪，累犯，處有期徒刑柒月，│            │
│    │        │減為有期徒刑參月又拾伍日。扣案之偽造刑警│            │
│    │        │證壹張、無線電貳支、手銬壹副、作案目標筆│            │
│    │        │記本壹本、里民手冊壹本、聯絡及工作計畫記│            │
│    │        │事本壹本，均沒收。                      │            │
├──┼────┼────────────────────┼──────┤
│ 2  │(二)      │宇○○共同犯僭行公務員職權罪，累犯，處有│            │
│    │        │期徒刑肆月。又犯結夥竊盜罪，累犯，處有期│            │
│    │        │徒刑捌月。又共同犯行使偽造私文書罪，累犯│            │
│    │        │，處有期徒刑陸月。扣案之偽造刑警證壹張、│            │
│    │        │無線電貳支、手銬壹副、作案目標筆記本壹本│            │
│    │        │、里民手冊壹本、聯絡及工作計畫記事本壹本│            │
│    │        │、空白郵政存簿儲金提款單貳佰貳拾捌張、社│            │
│    │        │區電話聯絡簿參本，均沒收。              │            │
├──┼────┼────────────────────┼──────┤
│ 3  │(三)      │宇○○共同犯僭行公務員職權罪，累犯，處有│            │
│    │        │期徒刑肆月。又犯結夥竊盜罪，累犯，處有期│            │
│    │        │徒刑柒月。又共同犯非法由自動付款設備取財│            │
│    │        │罪罪，累犯，處有期徒刑陸月。扣案之偽造刑│            │
│    │        │警證壹張、無線電貳支、手銬壹副、作案目標│            │
│    │        │筆記本壹本、里民手冊壹本、聯絡及工作計畫│            │
│    │        │記事本壹本、社區電話聯絡簿參本，均沒收。│            │
│    │        │丙○○共同犯僭行公務員職權罪，處有期徒刑│            │
│    │        │參月。又犯結夥竊盜罪，處有期徒刑陸月。又│            │
│    │        │共同犯非法由自動付款設備取財罪，處有期徒│            │
│    │        │刑伍月。扣案之偽造刑警證壹張、無線電貳支│            │
│    │        │、手銬壹副、作案目標筆記本壹本、里民手冊│            │
│    │        │壹本、聯絡及工作計畫記事本壹本、社區電話│            │
│    │        │聯絡簿參本，均沒收。                    │            │
│    │        │癸○○共同犯僭行公務員職權罪，處有期徒刑│            │
│    │        │貳月。又犯結夥竊盜罪，處有期徒刑伍月。又│            │
│    │        │共同犯非法由自動付款設備取財罪，處有期徒│            │
│    │        │刑肆月。扣案之偽造刑警證壹張、無線電貳支│            │
│    │        │、手銬壹副、作案目標筆記本壹本、里民手冊│            │
│    │        │壹本、聯絡及工作計畫記事本壹本、社區電話│            │
│    │        │聯絡簿參本，均沒收。                    │            │
├──┼────┼────────────────────┼──────┤
│ 4  │(四)      │宇○○共同犯詐欺取財罪，累犯，處有期徒刑│            │
│    │        │柒月。又共同犯行使偽造私文書罪，累犯，處│            │
│    │        │有期徒刑柒月。扣案之偽造刑警證壹張、無線│            │
│    │        │電貳支、手銬壹副、作案目標筆記本壹本、里│            │
│    │        │民手冊壹本、聯絡及工作計畫記事本壹本、空│            │
│    │        │白郵政存簿儲金提款單貳佰貳拾捌張、社區電│            │
│    │        │話聯絡簿參本，均沒收。                  │            │
│    │        │丙○○共同犯詐欺取財罪，處有期徒刑陸月。│            │
│    │        │又共同犯行使偽造私文書罪，處有期徒刑陸月│            │
│    │        │。扣案之偽造刑警證壹張、無線電貳支、手銬│            │
│    │        │壹副、作案目標筆記本壹本、里民手冊壹本、│            │
│    │        │聯絡及工作計畫記事本壹本、空白郵政存簿儲│            │
│    │        │金提款單貳佰貳拾捌張、社區電話聯絡簿參本│            │
│    │        │，均沒收。                              │            │
│    │        │癸○○共同犯詐欺取財罪，處有期徒刑伍月。│            │
│    │        │又共同犯行使偽造私文書罪，處有期徒刑伍月│            │
│    │        │。扣案之偽造刑警證壹張、無線電貳支、手銬│            │
│    │        │壹副、作案目標筆記本壹本、里民手冊壹本、│            │
│    │        │聯絡及工作計畫記事本壹本、空白郵政存簿儲│            │
│    │        │金提款單貳佰貳拾捌張、社區電話聯絡簿參本│            │
│    │        │，均沒收。                              │            │
├──┼────┼────────────────────┼──────┤
│ 5  │(五)      │宇○○共同犯僭行公務員職權罪，累犯，處有│            │
│    │        │期徒刑肆月。又犯結夥竊盜罪，累犯，處有期│            │
│    │        │徒刑捌月。又共同犯行使偽造私文書罪，累犯│            │
│    │        │，處有期徒刑柒月。扣案之偽造刑警證壹張、│            │
│    │        │無線電貳支、手銬壹副、作案目標筆記本壹本│            │
│    │        │、里民手冊壹本、黃色信封肆個、聯絡及工作│            │
│    │        │計畫記事本壹本、黃色資料袋陸拾捌個、空白│            │
│    │        │郵政存簿儲金提款單貳佰貳拾捌張、社區電話│            │
│    │        │聯絡簿參本，均沒收。                    │            │
│    │        │丙○○共同犯僭行公務員職權罪，處有期徒刑│            │
│    │        │參月。又犯結夥竊盜罪，處有期徒刑柒月。又│            │
│    │        │共同犯行使偽造私文書罪，處有期徒刑陸月。│            │
│    │        │扣案之偽造刑警證壹張、無線電貳支、手銬壹│            │
│    │        │副、作案目標筆記本壹本、里民手冊壹本黃色│            │
│    │        │信封肆個、聯絡及工作計畫記事本壹本、黃色│            │
│    │        │資料袋陸拾捌個、空白郵政存簿儲金提款單貳│            │
│    │        │佰貳拾捌張、社區電話聯絡簿參本，均沒收。│            │
│    │        │癸○○共同犯僭行公務員職權罪，處有期徒刑│            │
│    │        │貳月。又犯結夥竊盜罪，處有期徒刑陸月。又│            │
│    │        │共同犯行使偽造私文書罪，處有期徒刑伍月。│            │
│    │        │扣案之偽造刑警證壹張、無線電貳支、手銬壹│            │
│    │        │副、作案目標筆記本壹本、里民手冊壹本、黃│            │
│    │        │色信封肆個、聯絡及工作計畫記事本壹本、黃│            │
│    │        │色資料袋陸拾捌個、空白郵政存簿儲金提款單│            │
│    │        │貳佰貳拾捌張、社區電話聯絡簿參本，均沒收│            │
│    │        │。                                      │            │
├──┼────┼────────────────────┼──────┤
│ 6  │(六)      │宇○○共同犯僭行公務員職權罪，累犯，處有│            │
│    │        │期徒刑肆月。又犯結夥竊盜罪，累犯，處有期│            │
│    │        │徒刑捌月。又共同犯行使偽造私文書罪，累犯│            │
│    │        │，處有期徒刑柒月。扣案之偽造刑警證壹張、│            │
│    │        │無線電貳支、手銬壹副、作案目標筆記本壹本│            │
│    │        │、里民手冊壹本、黃色信封肆個、聯絡及工作│            │
│    │        │計畫記事本壹本、黃色資料袋陸拾捌個、空白│            │
│    │        │郵政存簿儲金提款單貳佰貳拾捌張、社區電話│            │
│    │        │聯絡簿參本，均沒收。                    │            │
│    │        │丙○○共同犯僭行公務員職權罪，處有期徒刑│            │
│    │        │參月。又犯結夥竊盜罪，處有期徒刑柒月。又│            │
│    │        │共同犯行使偽造私文書罪，處有期徒刑陸月。│            │
│    │        │扣案之偽造刑警證壹張、無線電貳支、手銬壹│            │
│    │        │副、作案目標筆記本壹本、里民手冊壹本、黃│            │
│    │        │色信封肆個、聯絡及工作計畫記事本壹本、黃│            │
│    │        │色資料袋陸拾捌個、空白郵政存簿儲金提款單│            │
│    │        │貳佰貳拾捌張、社區電話聯絡簿參本，均沒收│            │
│    │        │。                                      │            │
│    │        │癸○○共同犯僭行公務員職權罪，處有期徒刑│            │
│    │        │貳月。又犯結夥竊盜罪，處有期徒刑陸月。又│            │
│    │        │共同犯行使偽造私文書罪，處有期徒刑伍月。│            │
│    │        │扣案之偽造刑警證壹張、無線電貳支、手銬壹│            │
│    │        │副、作案目標筆記本壹本、里民手冊壹本、黃│            │
│    │        │色信封肆個、聯絡及工作計畫記事本壹本、黃│            │
│    │        │色資料袋陸拾捌個、空白郵政存簿儲金提款單│            │
│    │        │貳佰貳拾捌張、社區電話聯絡簿參本，均沒收│            │
│    │        │。                                      │            │
├──┼────┼────────────────────┼──────┤
│ 7  │(七)      │宇○○共同犯僭行公務員職權罪，累犯，處有│            │
│    │        │期徒刑肆月。又犯結夥竊盜罪，累犯，處有期│            │
│    │        │徒刑玖月。扣案之偽造刑警證壹張、無線電貳│            │
│    │        │支、手銬壹副、作案目標筆記本壹本、里民手│            │
│    │        │冊壹本、聯絡及工作計畫記事本壹本、社區電│            │
│    │        │話聯絡簿參本，均沒收。                  │            │
│    │        │丙○○共同犯僭行公務員職權罪，處有期徒刑│            │
│    │        │參月。又犯結夥竊盜罪，處有期徒刑捌月。扣│            │
│    │        │案之偽造刑警證壹張、無線電貳支、手銬壹副│            │
│    │        │、作案目標筆記本壹本、里民手冊壹本、聯絡│            │
│    │        │及工作計畫記事本壹本、社區電話聯絡簿參本│            │
│    │        │，均沒收。                              │            │
│    │        │癸○○共同犯僭行公務員職權罪，處有期徒刑│            │
│    │        │貳月。又犯結夥竊盜罪，處有期徒刑柒月。扣│            │
│    │        │案之偽造刑警證壹張、無線電貳支、手銬壹副│            │
│    │        │、作案目標筆記本壹本、里民手冊壹本、聯絡│            │
│    │        │及工作計畫記事本壹本、社區電話聯絡簿參本│            │
│    │        │，均沒收。                              │            │
├──┼────┼────────────────────┼──────┤
│ 8  │(八)      │宇○○共同犯僭行公務員職權罪，累犯，處有│            │
│    │        │期徒刑肆月。又犯結夥竊盜罪，累犯，處有期│            │
│    │        │徒刑捌月。又共同犯行使偽造私文書罪，累犯│            │
│    │        │，處有期徒刑柒月。扣案之偽造刑警證壹張、│            │
│    │        │無線電貳支、手銬壹副、作案目標筆記本壹本│            │
│    │        │、里民手冊壹本、黃色信封肆個、聯絡及工作│            │
│    │        │計畫記事本壹本、黃色資料袋陸拾捌個、空白│            │
│    │        │郵政存簿儲金提款單貳佰貳拾捌張、社區電話│            │
│    │        │聯絡簿參本，均沒收。                    │            │
│    │        │丙○○共同犯僭行公務員職權罪，處有期徒刑│            │
│    │        │參月。又犯結夥竊盜罪，處有期徒刑柒月。又│            │
│    │        │共同犯行使偽造私文書罪，處有期徒刑陸月。│            │
│    │        │扣案之偽造刑警證壹張、無線電貳支、手銬壹│            │
│    │        │副、作案目標筆記本壹本、里民手冊壹本、黃│            │
│    │        │色信封肆個、聯絡及工作計畫記事本壹本、黃│            │
│    │        │色資料袋陸拾捌個、空白郵政存簿儲金提款單│            │
│    │        │貳佰貳拾捌張、社區電話聯絡簿參本，均沒收│            │
│    │        │。                                      │            │
│    │        │癸○○共同犯僭行公務員職權罪，處有期徒刑│            │
│    │        │貳月。又犯結夥竊盜罪，處有期徒刑陸月。又│            │
│    │        │共同犯行使偽造私文書罪，處有期徒刑伍月。│            │
│    │        │扣案之偽造刑警證壹張、無線電貳支、手銬壹│            │
│    │        │副、作案目標筆記本壹本、里民手冊壹本、黃│            │
│    │        │色信封肆個、聯絡及工作計畫記事本壹本、黃│            │
│    │        │色資料袋陸拾捌個、空白郵政存簿儲金提款單│            │
│    │        │貳佰貳拾捌張、社區電話聯絡簿參本，均沒收│            │
│    │        │。                                      │            │
├──┼────┼────────────────────┼──────┤
│ 9  │(九)      │宇○○共同犯僭行公務員職權罪，累犯，處有│            │
│    │        │期徒刑肆月。又犯結夥竊盜罪，累犯，處有期│            │
│    │        │徒刑柒月。又共同犯行使偽造私文書罪，累犯│            │
│    │        │，處有期徒刑捌月。扣案之偽造刑警證壹張、│            │
│    │        │無線電貳支、手銬壹副、作案目標筆記本壹本│            │
│    │        │、里民手冊壹本、黃色信封肆個、聯絡及工作│            │
│    │        │計畫記事本壹本、黃色資料袋陸拾捌個、空白│            │
│    │        │郵政存簿儲金提款單貳佰貳拾捌張、社區電話│            │
│    │        │聯絡簿參本、相片護貝套用證件壹張，均沒收│            │
│    │        │。                                      │            │
│    │        │丙○○共同犯僭行公務員職權罪，處有期徒刑│            │
│    │        │參月。又犯結夥竊盜罪，處有期徒刑陸月。又│            │
│    │        │共同犯行使偽造私文書罪，處有期徒刑柒月。│            │
│    │        │扣案之偽造刑警證壹張、無線電貳支、手銬壹│            │
│    │        │副、作案目標筆記本壹本、里民手冊壹本、黃│            │
│    │        │色信封肆個、聯絡及工作計畫記事本壹本、黃│            │
│    │        │色資料袋陸拾捌個、空白郵政存簿儲金提款單│            │
│    │        │貳佰貳拾捌張、社區電話聯絡簿參本，相片護│            │
│    │        │貝套用證件壹張，均沒收。                │            │
│    │        │癸○○共同犯僭行公務員職權罪，處有期徒刑│            │
│    │        │貳月。又犯結夥竊盜罪，處有期徒刑伍月。又│            │
│    │        │共同犯行使偽造私文書罪，處有期徒刑陸月。│            │
│    │        │扣案之偽造刑警證壹張、無線電貳支、手銬壹│            │
│    │        │副、作案目標筆記本壹本、里民手冊壹本、黃│            │
│    │        │色信封肆個、聯絡及工作計畫記事本壹本、黃│            │
│    │        │色資料袋陸拾捌個、空白郵政存簿儲金提款單│            │
│    │        │貳佰貳拾捌張、社區電話聯絡簿參本、相片護│            │
│    │        │貝套用證件壹張，均沒收。                │            │
│    │        │辛○○共同犯僭行公務員職權罪，累犯，處有│            │
│    │        │期徒刑肆月。又犯結夥竊盜罪，累犯，處有期│            │
│    │        │徒刑柒月。又共同犯行使偽造私文書罪，累犯│            │
│    │        │，處有期徒刑捌月。扣案之偽造刑警證壹張、│            │
│    │        │無線電貳支、手銬壹副、作案目標筆記本壹本│            │
│    │        │、里民手冊壹本、黃色信封肆個、聯絡及工作│            │
│    │        │計畫記事本壹本、黃色資料袋陸拾捌個、空白│            │
│    │        │郵政存簿儲金提款單貳佰貳拾捌張、社區電話│            │
│    │        │聯絡簿參本、相片護貝套用證件壹張，均沒收│            │
│    │        │。                                      │            │
├──┼────┼────────────────────┼──────┤
│10  │(十)      │宇○○共同犯僭行公務員職權罪，累犯，處有│            │
│    │        │期徒刑肆月。又犯結夥竊盜罪，累犯，處有期│            │
│    │        │徒刑玖月。又共同犯行使偽造私文書罪，累犯│            │
│    │        │，處有期徒刑陸月。扣案之偽造刑警證壹張、│            │
│    │        │無線電貳支、手銬壹副、作案目標筆記本壹本│            │
│    │        │、里民手冊壹本、聯絡及工作計畫記事本壹本│            │
│    │        │、空白郵政存簿儲金提款單貳佰貳拾捌張、社│            │
│    │        │區電話聯絡簿參本、相片護貝套用證件壹張，│            │
│    │        │均沒收。                                │            │
│    │        │丙○○共同犯僭行公務員職權罪，處有期徒刑│            │
│    │        │參月。又犯結夥竊盜罪，處有期徒刑捌月。又│            │
│    │        │共同犯行使偽造私文書罪，處有期徒刑伍月。│            │
│    │        │扣案之偽造刑警證壹張、無線電貳支、手銬壹│            │
│    │        │副、作案目標筆記本壹本、里民手冊壹本、聯│            │
│    │        │絡及工作計畫記事本壹本、空白郵政存簿儲金│            │
│    │        │提款單貳佰貳拾捌張、社區電話聯絡簿參本、│            │
│    │        │相片護貝套用證件壹張，均沒收。          │            │
│    │        │癸○○共同犯僭行公務員職權罪，處有期徒刑│            │
│    │        │貳月。又犯結夥竊盜罪，處有期徒刑柒月。又│            │
│    │        │共同犯行使偽造私文書罪，處有期徒刑肆月。│            │
│    │        │扣案之偽造刑警證壹張、無線電貳支、手銬壹│            │
│    │        │副、作案目標筆記本壹本、里民手冊壹本、聯│            │
│    │        │絡及工作計畫記事本壹本、空白郵政存簿儲金│            │
│    │        │提款單貳佰貳拾捌張、社區電話聯絡簿參本、│            │
│    │        │相片護貝套用證件壹張，均沒收。          │            │
│    │        │辛○○共同犯僭行公務員職權罪，累犯，處有│            │
│    │        │期徒刑肆月。又犯結夥竊盜罪，累犯，處有期│            │
│    │        │徒刑玖月。又共同犯行使偽造私文書罪，累犯│            │
│    │        │，處有期徒刑陸月。扣案之偽造刑警證壹張、│            │
│    │        │無線電貳支、手銬壹副、作案目標筆記本壹本│            │
│    │        │、里民手冊壹本、聯絡及工作計畫記事本壹本│            │
│    │        │、空白郵政存簿儲金提款單貳佰貳拾捌張、社│            │
│    │        │區電話聯絡簿參本、相片護貝套用證件壹張，│            │
│    │        │均沒收。                                │            │
├──┼────┼────────────────────┼──────┤
│11  │(十一)      │宇○○共同犯詐欺取財罪，累犯，處有期徒刑│            │
│    │        │柒月。又共同犯行使偽造私文書罪，累犯，處│            │
│    │        │有期徒刑捌月。扣案之偽造刑警證壹張、無線│            │
│    │        │電貳支、手銬壹副、作案目標筆記本壹本、里│            │
│    │        │民手冊壹本、聯絡及工作計畫記事本壹本、空│            │
│    │        │白郵政存簿儲金提款單貳佰貳拾捌張、社區電│            │
│    │        │話聯絡簿參本、相片護貝套用證件壹張，均沒│            │
│    │        │收。                                    │            │
│    │        │丙○○共同犯詐欺取財罪，處有期徒刑陸月。│            │
│    │        │又共同犯行使偽造私文書罪，處有期徒刑柒月│            │
│    │        │。扣案之偽造刑警證壹張、無線電貳支、手銬│            │
│    │        │壹副、作案目標筆記本壹本、里民手冊壹本、│            │
│    │        │聯絡及工作計畫記事本壹本、空白郵政存簿儲│            │
│    │        │金提款單貳佰貳拾捌張、社區電話聯絡簿參本│            │
│    │        │、相片護貝套用證件壹張，均沒收。        │            │
│    │        │癸○○共同犯詐欺取財罪，處有期徒刑伍月。│            │
│    │        │又共同犯行使偽造私文書罪，處有期徒刑陸月│            │
│    │        │。扣案之偽造刑警證壹張、無線電貳支、手銬│            │
│    │        │壹副、作案目標筆記本壹本、里民手冊壹本、│            │
│    │        │聯絡及工作計畫記事本壹本、空白郵政存簿儲│            │
│    │        │金提款單貳佰貳拾捌張、社區電話聯絡簿參本│            │
│    │        │、相片護貝套用證件壹張，均沒收。        │            │
│    │        │辛○○共同犯詐欺取財罪，累犯，處有期徒刑│            │
│    │        │柒月。又共同犯行使偽造私文書罪，累犯，處│            │
│    │        │有期徒刑捌月。扣案之偽造刑警證壹張、無線│            │
│    │        │電貳支、手銬壹副、作案目標筆記本壹本、里│            │
│    │        │民手冊壹本、聯絡及工作計畫記事本壹本、空│            │
│    │        │白郵政存簿儲金提款單貳佰貳拾捌張、社區電│            │
│    │        │話聯絡簿參本、相片護貝套用證件壹張，均沒│            │
│    │        │收。                                    │            │
├──┼────┼────────────────────┼──────┤
│12  │(十二)      │宇○○共同犯僭行公務員職權罪，累犯，處有│            │
│    │        │期徒刑肆月。又犯結夥竊盜罪，累犯，處有期│            │
│    │        │徒刑柒月。又共同犯行使偽造私文書罪，累犯│            │
│    │        │，處有期徒刑玖月。扣案之偽造刑警證壹張、│            │
│    │        │無線電貳支、手銬壹副、作案目標筆記本壹本│            │
│    │        │、里民手冊壹本、黃色信封肆個、聯絡及工作│            │
│    │        │計畫記事本壹本、黃色資料袋陸拾捌個、空白│            │
│    │        │郵政存簿儲金提款單貳佰貳拾捌張、社區電話│            │
│    │        │聯絡簿參本、相片護貝套用證件壹張，均沒收│            │
│    │        │。                                      │            │
│    │        │丙○○共同犯僭行公務員職權罪，處有期徒刑│            │
│    │        │參月。又犯結夥竊盜罪，處有期徒刑陸月。又│            │
│    │        │共同犯行使偽造私文書罪，處有期徒刑捌月。│            │
│    │        │扣案之偽造刑警證壹張、無線電貳支、手銬壹│            │
│    │        │副、作案目標筆記本壹本、里民手冊壹本、黃│            │
│    │        │色信封肆個、聯絡及工作計畫記事本壹本、黃│            │
│    │        │色資料袋陸拾捌個、空白郵政存簿儲金提款單│            │
│    │        │貳佰貳拾捌張、社區電話聯絡簿參本，相片護│            │
│    │        │貝套用證件1張，均沒收。                 │            │
│    │        │癸○○共同犯僭行公務員職權罪，處有期徒刑│            │
│    │        │貳月。又犯結夥竊盜罪，處有期徒刑伍月。又│            │
│    │        │共同犯行使偽造私文書罪，處有期徒刑柒月。│            │
│    │        │扣案之偽造刑警證壹張、無線電貳支、手銬壹│            │
│    │        │副、作案目標筆記本壹本、里民手冊壹本、黃│            │
│    │        │色信封肆個、聯絡及工作計畫記事本壹本、黃│            │
│    │        │色資料袋陸拾捌個、空白郵政存簿儲金提款單│            │
│    │        │貳佰貳拾捌張、社區電話聯絡簿參本、相片護│            │
│    │        │貝套用證件壹張，均沒收。                │            │
│    │        │辛○○共同犯僭行公務員職權罪，累犯，處有│            │
│    │        │期徒刑肆月。又犯結夥竊盜罪，累犯，處有期│            │
│    │        │徒刑柒月。又共同犯行使偽造私文書罪，累犯│            │
│    │        │，處有期徒刑玖月。扣案之偽造刑警證壹張、│            │
│    │        │無線電貳支、手銬壹副、作案目標筆記本壹本│            │
│    │        │、里民手冊壹本、黃色信封肆個、聯絡及工作│            │
│    │        │計畫記事本壹本、黃色資料袋陸拾捌個、空白│            │
│    │        │郵政存簿儲金提款單貳佰貳拾捌張、社區電話│            │
│    │        │聯絡簿參本、相片護貝套用證件壹張，均沒收│            │
│    │        │。                                      │            │
├──┼────┼────────────────────┼──────┤
│13  │(十三)      │宇○○共同犯詐欺取財罪，累犯，處有期徒刑│            │
│    │        │捌月。扣案之偽造刑警證壹張、無線電貳支、│            │
│    │        │手銬壹副、作案目標筆記本壹本、里民手冊壹│            │
│    │        │本、聯絡及工作計畫記事本壹本、社區電話聯│            │
│    │        │絡簿參本、相片護貝套用證件壹張，均沒收。│            │
│    │        │癸○○共同犯詐欺取財罪，處有期徒刑陸月。│            │
│    │        │扣案之偽造刑警證壹張、無線電貳支、手銬壹│            │
│    │        │副、作案目標筆記本壹本、里民手冊壹本、聯│            │
│    │        │絡及工作計畫記事本壹本、社區電話聯絡簿參│            │
│    │        │本、相片護貝套用證件壹張，均沒收。      │            │
│    │        │辛○○共同犯詐欺取財罪，累犯，處有期徒刑│            │
│    │        │捌月。扣案之偽造刑警證壹張、無線電貳支、│            │
│    │        │手銬壹副、作案目標筆記本壹本、里民手冊壹│            │
│    │        │本、聯絡及工作計畫記事本壹本、社區電話聯│            │
│    │        │絡簿參本、相片護貝套用證件壹張，均沒收。│            │
├──┼────┼────────────────────┼──────┤
│14  │(十四)      │宇○○共同犯詐欺取財罪，累犯，處有期徒刑│            │
│    │        │柒月。又共同犯行使偽造私文書罪，累犯，處│            │
│    │        │有期徒刑柒月。扣案之無線電貳支、手銬壹副│            │
│    │        │、作案目標筆記本壹本、里民手冊壹本、聯絡│            │
│    │        │及工作計畫記事本壹本、空白郵政存簿儲金提│            │
│    │        │款單貳佰貳拾捌張、社區電話聯絡簿參本、相│            │
│    │        │片護貝套用證件壹張，均沒收。            │            │
│    │        │癸○○共同犯詐欺取財罪，處有期徒刑伍月。│            │
│    │        │又共同犯行使偽造私文書罪，處有期徒刑伍月│            │
│    │        │。扣案之無線電貳支、手銬壹副、作案目標筆│            │
│    │        │記本壹本、里民手冊壹本、聯絡及工作計畫記│            │
│    │        │事本壹本、空白郵政存簿儲金提款單貳佰貳拾│            │
│    │        │捌張、社區電話聯絡簿參本、相片護貝套用證│            │
│    │        │件壹張，均沒收。                        │            │
│    │        │辛○○共同犯詐欺取財罪，累犯，處有期徒刑│            │
│    │        │柒月。又共同犯行使偽造私文書罪，累犯，處│            │
│    │        │有期徒刑柒月。扣案之無線電貳支、手銬壹副│            │
│    │        │、作案目標筆記本壹本、里民手冊壹本、聯絡│            │
│    │        │及工作計畫記事本壹本、空白郵政存簿儲金提│            │
│    │        │款單貳佰貳拾捌張、社區電話聯絡簿參本、相│            │
│    │        │片護貝套用證件壹張，均沒收。            │            │
├──┼────┼────────────────────┼──────┤
│15  │(十五)      │宇○○共同犯僭行公務員職權罪，累犯，處有│            │
│    │        │期徒刑肆月。又犯共同竊盜罪，累犯，處有期│            │
│    │        │徒刑陸月。又共同犯行使偽造私文書罪，累犯│            │
│    │        │，處有期徒刑捌月。扣案之偽造刑警證壹張、│            │
│    │        │無線電貳支、手銬壹副、作案目標筆記本壹本│            │
│    │        │、里民手冊壹本、聯絡及工作計畫記事本壹本│            │
│    │        │、空白郵政存簿儲金提款單貳佰貳拾捌張、社│            │
│    │        │區電話聯絡簿參本，均沒收。              │            │
│    │        │癸○○共同犯僭行公務員職權罪，處有期徒刑│            │
│    │        │參月。又犯共同竊盜罪，處有期徒刑伍月。又│            │
│    │        │共同犯行使偽造私文書罪，處有期徒刑柒月。│            │
│    │        │扣案之偽造刑警證壹張、無線電貳支、手銬壹│            │
│    │        │副、作案目標筆記本壹本、里民手冊壹本、聯│            │
│    │        │絡及工作計畫記事本壹本、空白郵政存簿儲金│            │
│    │        │提款單貳佰貳拾捌張、社區電話聯絡簿參本，│            │
│    │        │均沒收。                                │            │
├──┼────┼────────────────────┼──────┤
│16  │(十六)      │宇○○共同犯僭行公務員職權罪，累犯，處有│            │
│    │        │期徒刑肆月。又犯結夥竊盜罪，累犯，處有期│            │
│    │        │徒刑柒月。又共同犯行使偽造私文書罪，累犯│            │
│    │        │，處有期徒刑玖月。扣案之偽造刑警證壹張、│            │
│    │        │無線電貳支、手銬壹副、作案目標筆記本壹本│            │
│    │        │、里民手冊壹本、黃色信封肆個、聯絡及工作│            │
│    │        │計畫記事本壹本、黃色資料袋陸拾捌個、空白│            │
│    │        │郵政存簿儲金提款單貳佰貳拾捌張、社區電話│            │
│    │        │聯絡簿參本、相片護貝套用證件壹張，均沒收│            │
│    │        │。                                      │            │
│    │        │癸○○共同犯僭行公務員職權罪，處有期徒刑│            │
│    │        │參月。又犯結夥竊盜罪，處有期徒刑陸月。又│            │
│    │        │共同犯行使偽造私文書罪，處有期徒刑捌月。│            │
│    │        │扣案之偽造刑警證壹張、無線電貳支、手銬壹│            │
│    │        │副、作案目標筆記本壹本、里民手冊壹本、黃│            │
│    │        │色信封肆個、聯絡及工作計畫記事本壹本、黃│            │
│    │        │色資料袋陸拾捌個、空白郵政存簿儲金提款單│            │
│    │        │貳佰貳拾捌張、社區電話聯絡簿參本、相片護│            │
│    │        │貝套用證件壹張，均沒收。                │            │
│    │        │辛○○共同犯僭行公務員職權罪，累犯，處有│            │
│    │        │期徒刑肆月。又犯結夥竊盜罪，累犯，處有期│            │
│    │        │徒刑柒月。又共同犯行使偽造私文書罪，累犯│            │
│    │        │，處有期徒刑玖月。扣案之偽造刑警證壹張、│            │
│    │        │無線電貳支、手銬壹副、作案目標筆記本壹本│            │
│    │        │、里民手冊壹本、黃色信封肆個、聯絡及工作│            │
│    │        │計畫記事本壹本、黃色資料袋陸拾捌個、空白│            │
│    │        │郵政存簿儲金提款單貳佰貳拾捌張、社區電話│            │
│    │        │聯絡簿參本、相片護貝套用證件壹張，均沒收│            │
│    │        │。                                      │            │
├──┼────┼────────────────────┼──────┤
│17  │(十七)      │宇○○共同犯僭行公務員職權罪，累犯，處有│            │
│    │        │期徒刑肆月。又犯結夥竊盜罪，累犯，處有期│            │
│    │        │徒刑捌月。又共同犯行使偽造私文書罪，累犯│            │
│    │        │，處有期徒刑捌月。扣案之偽造刑警證壹張、│            │
│    │        │無線電貳支、手銬壹副、作案目標筆記本壹本│            │
│    │        │、里民手冊壹本、聯絡及工作計畫記事本壹本│            │
│    │        │、空白郵政存簿儲金提款單貳佰貳拾捌張、社│            │
│    │        │區電話聯絡簿參本、相片護貝套用證件壹張，│            │
│    │        │均沒收。                                │            │
│    │        │癸○○共同犯僭行公務員職權罪，處有期徒刑│            │
│    │        │參月。又犯結夥竊盜罪，處有期徒刑柒月。又│            │
│    │        │共同犯行使偽造私文書罪，處有期徒刑柒月。│            │
│    │        │扣案之偽造刑警證壹張、無線電貳支、手銬壹│            │
│    │        │副、作案目標筆記本壹本、里民手冊壹本、聯│            │
│    │        │絡及工作計畫記事本壹本、空白郵政存簿儲金│            │
│    │        │提款單貳佰貳拾捌張、社區電話聯絡簿參本、│            │
│    │        │相片護貝套用證件壹張，均沒收。          │            │
│    │        │辛○○共同犯僭行公務員職權罪，累犯，處有│            │
│    │        │期徒刑肆月。又犯結夥竊盜罪，累犯，處有期│            │
│    │        │徒刑捌月。又共同犯行使偽造私文書罪，累犯│            │
│    │        │，處有期徒刑捌月。扣案之偽造刑警證壹張、│            │
│    │        │無線電貳支、手銬壹副、作案目標筆記本壹本│            │
│    │        │、里民手冊壹本、聯絡及工作計畫記事本壹本│            │
│    │        │、空白郵政存簿儲金提款單貳佰貳拾捌張、社│            │
│    │        │區電話聯絡簿參本、相片護貝套用證件壹張，│            │
│    │        │均沒收。                                │            │
├──┼────┼────────────────────┼──────┤
│18  │(十八)      │宇○○共同犯詐欺取財罪，累犯，處有期徒刑│            │
│    │        │柒月。又犯結夥竊盜罪，累犯，處有期徒刑捌│            │
│    │        │月。又共同犯行使偽造私文書罪，累犯，處有│            │
│    │        │期徒刑陸月。扣案之偽造刑警證壹張、無線電│            │
│    │        │貳支、手銬壹副、作案目標筆記本壹本、里民│            │
│    │        │手冊壹本、聯絡及工作計畫記事本壹本、空白│            │
│    │        │郵政存簿儲金提款單貳佰貳拾捌張、社區電話│            │
│    │        │聯絡簿參本，均沒收。                    │            │
│    │        │癸○○共同犯詐欺取財罪，處有期徒刑陸月。│            │
│    │        │又犯結夥竊盜罪，處有期徒刑柒月。又共同犯│            │
│    │        │行使偽造私文書罪，處有期徒刑伍月。扣案之│            │
│    │        │偽造刑警證壹張、無線電貳支、手銬壹副、作│            │
│    │        │案目標筆記本壹本、里民手冊壹本、聯絡及工│            │
│    │        │作計畫記事本壹本、空白郵政存簿儲金提款單│            │
│    │        │貳佰貳拾捌張、社區電話聯絡簿參本，均沒收│            │
│    │        │。                                      │            │
│    │        │地○○共同犯詐欺取財罪，處有期徒刑伍月。│            │
│    │        │又犯結夥竊盜罪，處有期徒刑陸月。又共同犯│            │
│    │        │行使偽造私文書罪，處有期徒刑肆月。扣案之│            │
│    │        │偽造刑警證壹張、無線電貳支、手銬壹副、作│            │
│    │        │案目標筆記本壹本、里民手冊壹本、聯絡及工│            │
│    │        │作計畫記事本壹本、空白郵政存簿儲金提款單│            │
│    │        │貳佰貳拾捌張、社區電話聯絡簿參本，均沒收│            │
│    │        │。                                      │            │
├──┼────┼────────────────────┼──────┤
│19  │(十九)      │宇○○共同犯僭行公務員職權罪，累犯，處有│            │
│    │        │期徒刑肆月。又犯結夥竊盜罪，累犯，處有期│            │
│    │        │徒刑捌月。又共同犯行使偽造私文書罪，累犯│            │
│    │        │，處有期徒刑柒月。又共同犯非法由自動付款│            │
│    │        │設備取財罪，累犯，處有期徒刑柒月。扣案之│            │
│    │        │偽造刑警證壹張、無線電貳支、手銬壹副、作│            │
│    │        │案目標筆記本壹本、里民手冊壹本、聯絡及工│            │
│    │        │作計畫記事本壹本、空白郵政存簿儲金提款單│            │
│    │        │貳佰貳拾捌張、社區電話聯絡簿參本，均沒收│            │
│    │        │。                                      │            │
│    │        │癸○○共同犯僭行公務員職權罪，處有期徒刑│            │
│    │        │參月。又犯結夥竊盜罪，處有期徒刑柒月。又│            │
│    │        │共同犯行使偽造私文書罪，處有期徒刑陸月。│            │
│    │        │又共同犯非法由自動付款設備取財罪，處有期│            │
│    │        │徒刑陸月。扣案之偽造刑警證壹張、無線電貳│            │
│    │        │支、手銬壹副、作案目標筆記本壹本、里民手│            │
│    │        │冊壹本、聯絡及工作計畫記事本壹本、空白郵│            │
│    │        │政存簿儲金提款單貳佰貳拾捌張、社區電話聯│            │
│    │        │絡簿參本，均沒收。                      │            │
│    │        │地○○共同犯僭行公務員職權罪，處有期徒刑│            │
│    │        │貳月。又犯結夥竊盜罪，處有期徒刑陸月。又│            │
│    │        │共同犯行使偽造私文書罪，處有期徒刑伍月。│            │
│    │        │又共同犯非法由自動付款設備取財罪，處有期│            │
│    │        │徒刑伍月。扣案之偽造刑警證壹張、無線電貳│            │
│    │        │支、手銬壹副、作案目標筆記本壹本、里民手│            │
│    │        │冊壹本、聯絡及工作計畫記事本壹本、空白郵│            │
│    │        │政存簿儲金提款單貳佰貳拾捌張、社區電話聯│            │
│    │        │絡簿參本，均沒收。                      │            │
├──┼────┼────────────────────┼──────┤
│20  │(二十)      │宇○○共同犯僭行公務員職權罪，累犯，處有│            │
│    │        │期徒刑肆月。又犯結夥竊盜罪，累犯，處有期│            │
│    │        │徒刑捌月。扣案之無線電貳支、手銬壹副、作│            │
│    │        │案目標筆記本壹本、里民手冊壹本、聯絡及工│            │
│    │        │作計畫記事本壹本、社區電話聯絡簿參本、相│            │
│    │        │片護貝套用證件壹張，均沒收。            │            │
│    │        │癸○○共同犯僭行公務員職權罪，處有期徒刑│            │
│    │        │貳月。又犯結夥竊盜罪，處有期徒刑陸月。扣│            │
│    │        │案之無線電貳支、手銬壹副、作案目標筆記本│            │
│    │        │壹本、里民手冊壹本、聯絡及工作計畫記事本│            │
│    │        │壹本、社區電話聯絡簿參本、相片護貝套用證│            │
│    │        │件壹張，均沒收。                        │            │
│    │        │辛○○共同犯僭行公務員職權罪，累犯，處有│            │
│    │        │期徒刑肆月。又犯結夥竊盜罪，累犯，處有期│            │
│    │        │徒刑捌月。扣案之無線電貳支、手銬壹副、作│            │
│    │        │案目標筆記本壹本、里民手冊壹本、聯絡及工│            │
│    │        │作計畫記事本壹本、社區電話聯絡簿參本、相│            │
│    │        │片護貝套用證件壹張，均沒收。            │            │
├──┼────┼────────────────────┼──────┤
│21  │      │宇○○共同犯詐欺取財罪，累犯，處有期徒刑│            │
│    │        │柒月。又共同犯行使偽造私文書罪，累犯，處│            │
│    │        │有期徒刑陸月。扣案之無線電貳支、手銬壹副│            │
│    │        │、作案目標筆記本壹本、里民手冊壹本、聯絡│            │
│    │        │及工作計畫記事本壹本、空白郵政存簿儲金提│            │
│    │        │款單貳佰貳拾捌張、社區電話聯絡簿參本，均│            │
│    │        │沒收。                                  │            │
│    │        │丙○○共同犯詐欺取財罪，處有期徒刑陸月。│            │
│    │        │又共同犯行使偽造私文書罪，處有期徒刑伍月│            │
│    │        │。扣案之無線電貳支、手銬壹副、作案目標筆│            │
│    │        │記本壹本、里民手冊壹本、聯絡及工作計畫記│            │
│    │        │事本壹本、空白郵政存簿儲金提款單貳佰貳拾│            │
│    │        │捌張、社區電話聯絡簿參本，均沒收。      │            │
│    │        │癸○○共同犯詐欺取財罪，處有期徒刑伍月。│            │
│    │        │又共同犯行使偽造私文書罪，處有期徒刑肆月│            │
│    │        │。扣案之無線電貳支、手銬壹副、作案目標筆│            │
│    │        │記本壹本、里民手冊壹本、聯絡及工作計畫記│            │
│    │        │事本壹本、空白郵政存簿儲金提款單貳佰貳拾│            │
│    │        │捌張、社區電話聯絡簿參本均沒收。        │            │
├──┼────┼────────────────────┼──────┤
│22  │      │宇○○共同犯僭行公務員職權罪，累犯，處有│            │
│    │        │期徒刑肆月。又犯結夥竊盜罪，累犯，處有期│            │
│    │        │徒刑柒月。扣案之偽造刑警證壹張、無線電貳│            │
│    │        │支、手銬壹副、作案目標筆記本壹本、里民手│            │
│    │        │冊壹本、聯絡及工作計畫記事本壹本、社區電│            │
│    │        │話聯絡簿參本，均沒收。                  │            │
└──┴────┴────────────────────┴──────┘
附錄論罪科刑法條
刑法第158條（僭行公務員職權罪）
冒充公務員而行使其職權者，處3年以下有期徒刑、拘役或5百元
以下罰金。
冒充外國公務員而行使其職權者，亦同。
刑法第171條（未指定犯人誣告罪）
未指定犯人，而向該管公務員誣告犯罪者，處1年以下有期徒刑
、拘役或3百元以下罰金。
未指定犯人，而偽造、變造犯罪證據，或使用偽造、變造之犯罪
證據，致開始刑事訴訟程序者，亦同。
刑法第210條（偽造變造私文書罪）
偽造、變造私文書，足以生損害於公眾或他人者，處5年以下有
期徒刑。
刑法第212條（偽造變造特種文書罪）
偽造、變造護照、旅券、免許證、特許證及關於品行、能力服務
或其他相類之證書、介紹書，足以生損害於公眾或他人者，處1
年以下有期徒刑、拘役或3百元以下罰金。
刑法第216條（行使偽造變造或登載不實之文書罪）
行使第210條至第215條之文書者，依偽造、變造文書或登載不實
事項或使登載不實事項之規定處斷。
刑法第320條（普通竊盜罪、竊佔罪）
意圖為自己或第三人不法之所有，而竊取他人之動產者，為竊盜
罪，處5年以下有期徒刑、拘役或5百元以下罰金。
意圖為自己或第三人不法之利益，而竊佔他人之不動產者，依前
項之規定處斷。
前二項之未遂犯罰之。
刑法第321條（加重竊盜罪）
犯竊盜罪而有左列情形之一者，處六月以上、五年以下有期徒刑
：
  一、於夜間侵入住宅或有人居住之建築物、船艦或隱匿其內而
      犯之者。
  二、毀越門扇、牆垣或其他安全設備而犯之者。
  三、攜帶兇器而犯之者。
  四、結夥三人以上而犯之者。
  五、乘火災、水災或其他災害之際而犯之者。
  六、在車站或埠頭而犯之者。
前項之未遂犯罰之。
刑法第339條（普通詐欺罪）
意圖為自己或第三人不法之所有，以詐術使人將本人或第三人之
物交付者，處5年以下有期徒刑、拘役或科或併科1千元以下罰金
。
以前項方法得財產上不法之利益或使第三人得之者，亦同。
前二項之未遂犯罰之。
刑法第339條之2（違法由自動付款設備取得他人之物之處罰）
意圖為自己或第三人不法之所有，以不正方法由自動付款設備取
得他人之物者，處3年以下有期徒刑、拘役或1萬元以下罰金。
以前項方法得財產上不法之利益或使第三人得之者，亦同。


司法院資訊處製作；財團法人民間司法改革基金會備份。
